-paradigm: unchangeable
 -flex: .


-paradigm: adj-1-5
 -flex: <0>.
  gramm: m,sg
 -flex: <1>.e
  gramm: f,sg
 -flex: <0>.
  gramm: m,pl
 -flex: <1>.e
  gramm: f,pl
 -flex: <0>.
  gramm: m,sg,nom,indef
 -flex: <1>.i
  gramm: m,sg,gen_dat,indef
 -flex: <0>.
  gramm: m,sg,acc,indef
 -flex: <1>.i
  gramm: m,sg,abl,indef
 -flex: <1>.i
  gramm: m,sg,nom,def
 -flex: <1>.it
  gramm: m,sg,gen_dat,def
 -flex: <1>.in
  gramm: m,sg,acc,def
 -flex: <1>.it
  gramm: m,sg,abl,def
 -flex: <1>.e
  gramm: f,sg,nom,indef
 -flex: <1>.eje
  gramm: f,sg,gen_dat,indef
 -flex: <1>.e
  gramm: f,sg,acc,indef
 -flex: <1>.eje
  gramm: f,sg,abl,indef
 -flex: <1>.ja
  gramm: f,sg,nom,def
 -flex: <1>.es
  gramm: f,sg,gen_dat,def
 -flex: <1>.en
  gramm: f,sg,acc,def
 -flex: <1>.es
  gramm: f,sg,abl,def
 -flex: <0>.a
  gramm: m,pl,nom,indef
 -flex: <1>.ave
  gramm: m,pl,gen_dat,indef
 -flex: <1>.ve
  gramm: m,pl,gen_dat,indef,nonst
 -flex: <0>.a
  gramm: m,pl,acc,indef
 -flex: <1>.ave
  gramm: m,pl,abl,indef
 -flex: <1>.ve
  gramm: m,pl,abl,indef,nonst
 -flex: <1>.ash
  gramm: m,pl,abl2,indef
 -flex: <1>.at
  gramm: m,pl,nom,def
 -flex: <1>.atë//<1>.ate
  gramm: m,pl,nom,def,nonst
 -flex: <1>.ave
  gramm: m,pl,gen_dat,def
 -flex: <1>.ve
  gramm: m,pl,gen_dat,def,nonst
 -flex: <1>.avet
  gramm: m,pl,gen_dat,def,nonst
 -flex: <1>.vet
  gramm: m,pl,gen_dat,def,nonst
 -flex: <1>.at
  gramm: m,pl,acc,def
 -flex: <1>.atë//<1>.ate
  gramm: m,pl,acc,def,nonst
 -flex: <1>.ave
  gramm: m,pl,abl,def
 -flex: <1>.ve
  gramm: m,pl,abl,def,nonst
 -flex: <1>.avet
  gramm: m,pl,abl,def,nonst
 -flex: <1>.vet
  gramm: m,pl,abl,def,nonst
 -flex: <1>.e
  gramm: f,pl,nom,indef
 -flex: <1>.eve
  gramm: f,pl,gen_dat,indef
 -flex: <1>.e
  gramm: f,pl,acc,indef
 -flex: <1>.eve
  gramm: f,pl,abl,indef
 -flex: <1>.esh
  gramm: f,pl,abl2,indef
 -flex: <1>.et
  gramm: f,pl,nom,def
 -flex: <1>.etë//<1>.ete
  gramm: f,pl,nom,def,nonst
 -flex: <1>.eve
  gramm: f,pl,gen_dat,def
 -flex: <1>.evet
  gramm: f,pl,gen_dat,def,nonst
 -flex: <1>.et
  gramm: f,pl,acc,def
 -flex: <1>.etë//<1>.ete
  gramm: f,pl,acc,def,nonst
 -flex: <1>.eve
  gramm: f,pl,abl,def
 -flex: <1>.evet
  gramm: f,pl,abl,def,nonst
 deriv-link: mos-A-1
 deriv-link: ri-A-1

-paradigm: adj-1-4
 -flex: <0>.
  gramm: m,sg
 -flex: <1>.e
  gramm: f,sg
 -flex: <0>.
  gramm: m,pl
 -flex: <1>.e
  gramm: f,pl
 -flex: <0>.
  gramm: m,sg,nom,indef
 -flex: <1>.i
  gramm: m,sg,gen_dat,indef
 -flex: <0>.
  gramm: m,sg,acc,indef
 -flex: <1>.i
  gramm: m,sg,abl,indef
 -flex: <1>.i
  gramm: m,sg,nom,def
 -flex: <1>.it
  gramm: m,sg,gen_dat,def
 -flex: <1>.in
  gramm: m,sg,acc,def
 -flex: <1>.it
  gramm: m,sg,abl,def
 -flex: <1>.e
  gramm: f,sg,nom,indef
 -flex: <1>.eje
  gramm: f,sg,gen_dat,indef
 -flex: <1>.e
  gramm: f,sg,acc,indef
 -flex: <1>.eje
  gramm: f,sg,abl,indef
 -flex: <1>.ja
  gramm: f,sg,nom,def
 -flex: <1>.eja
  gramm: f,sg,nom,def,nonst
 -flex: <1>.es
  gramm: f,sg,gen_dat,def
 -flex: <1>.esë//<1>.ese
  gramm: f,sg,gen_dat,def,nonst
 -flex: <1>.en
  gramm: f,sg,acc,def
 -flex: <1>.es
  gramm: f,sg,abl,def
 -flex: <0>.
  gramm: m,pl,nom,indef
 -flex: <1>.ëve//<1>.eve
  gramm: m,pl,gen_dat,indef
 -flex: <0>.ve
  gramm: m,pl,gen_dat,indef,nonst
 -flex: <0>.
  gramm: m,pl,acc,indef
 -flex: <1>.ëve//<1>.eve
  gramm: m,pl,abl,indef
 -flex: <0>.ve
  gramm: m,pl,abl,indef,nonst
 -flex: <1>.ësh//<1>.esh
  gramm: m,pl,abl2,indef
 -flex: <1>.it
  gramm: m,pl,nom,def
 -flex: <1>.itë//<1>.ite
  gramm: m,pl,nom,def,nonst
 -flex: <1>.ëve//<1>.eve
  gramm: m,pl,gen_dat,def
 -flex: <0>.ve
  gramm: m,pl,gen_dat,def,nonst
 -flex: <1>.ëvet//<1>.evet
  gramm: m,pl,gen_dat,def,nonst
 -flex: <0>.vet
  gramm: m,pl,gen_dat,def,nonst
 -flex: <1>.it
  gramm: m,pl,acc,def
 -flex: <1>.itë//<1>.ite
  gramm: m,pl,acc,def,nonst
 -flex: <1>.ëve//<1>.eve
  gramm: m,pl,abl,def
 -flex: <0>.ve
  gramm: m,pl,abl,def,nonst
 -flex: <1>.ëvet//<1>.evet
  gramm: m,pl,abl,def,nonst
 -flex: <0>.vet
  gramm: m,pl,abl,def,nonst
 -flex: <1>.e
  gramm: f,pl,nom,indef
 -flex: <1>.eve
  gramm: f,pl,gen_dat,indef
 -flex: <1>.e
  gramm: f,pl,acc,indef
 -flex: <1>.eve
  gramm: f,pl,abl,indef
 -flex: <1>.esh
  gramm: f,pl,abl2,indef
 -flex: <1>.et
  gramm: f,pl,nom,def
 -flex: <1>.etë//<1>.ete
  gramm: f,pl,nom,def,nonst
 -flex: <1>.eve
  gramm: f,pl,gen_dat,def
 -flex: <1>.evet
  gramm: f,pl,gen_dat,def,nonst
 -flex: <1>.et
  gramm: f,pl,acc,def
 -flex: <1>.etë//<1>.ete
  gramm: f,pl,acc,def,nonst
 -flex: <1>.eve
  gramm: f,pl,abl,def
 -flex: <1>.evet
  gramm: f,pl,abl,def,nonst
 deriv-link: mos-A-1
 deriv-link: ri-A-1

-paradigm: adj-1-4-a
 -flex: <0>.
  gramm: m,sg
 -flex: <1>.e
  gramm: f,sg
 -flex: <0>.
  gramm: m,pl
 -flex: <1>.e
  gramm: f,pl
 -flex: <0>.
  gramm: m,sg,nom,indef
 -flex: <1>.i
  gramm: m,sg,gen_dat,indef
 -flex: <0>.
  gramm: m,sg,acc,indef
 -flex: <1>.i
  gramm: m,sg,abl,indef
 -flex: <1>.i
  gramm: m,sg,nom,def
 -flex: <1>.it
  gramm: m,sg,gen_dat,def
 -flex: <1>.in
  gramm: m,sg,acc,def
 -flex: <1>.it
  gramm: m,sg,abl,def
 -flex: <1>.e
  gramm: f,sg,nom,indef
 -flex: <1>.eje
  gramm: f,sg,gen_dat,indef
 -flex: <1>.e
  gramm: f,sg,acc,indef
 -flex: <1>.eje
  gramm: f,sg,abl,indef
 -flex: <1>.ja
  gramm: f,sg,nom,def
 -flex: <1>.es
  gramm: f,sg,gen_dat,def
 -flex: <1>.en
  gramm: f,sg,acc,def
 -flex: <1>.es
  gramm: f,sg,abl,def
 -flex: <0>.
  gramm: m,pl,nom,indef
 -flex: <0>.ve
  gramm: m,pl,gen_dat,indef
 -flex: <0>.
  gramm: m,pl,acc,indef
 -flex: <0>.ve
  gramm: m,pl,abl,indef
 -flex: <1>.sh
  gramm: m,pl,abl2,indef
 -flex: <1>.it
  gramm: m,pl,nom,def
 -flex: <1>.itë//<1>.ite
  gramm: m,pl,nom,def,nonst
 -flex: <0>.ve
  gramm: m,pl,gen_dat,def
 -flex: <0>.vet
  gramm: m,pl,gen_dat,def,nonst
 -flex: <1>.it
  gramm: m,pl,acc,def
 -flex: <1>.itë//<1>.ite
  gramm: m,pl,acc,def,nonst
 -flex: <0>.ve
  gramm: m,pl,abl,def
 -flex: <0>.vet
  gramm: m,pl,abl,def,nonst
 -flex: <1>.e
  gramm: f,pl,nom,indef
 -flex: <1>.eve
  gramm: f,pl,gen_dat,indef
 -flex: <1>.e
  gramm: f,pl,acc,indef
 -flex: <1>.eve
  gramm: f,pl,abl,indef
 -flex: <1>.esh
  gramm: f,pl,abl2,indef
 -flex: <1>.et
  gramm: f,pl,nom,def
 -flex: <1>.etë//<1>.ete
  gramm: f,pl,nom,def,nonst
 -flex: <1>.eve
  gramm: f,pl,gen_dat,def
 -flex: <1>.evet
  gramm: f,pl,gen_dat,def,nonst
 -flex: <1>.et
  gramm: f,pl,acc,def
 -flex: <1>.etë//<1>.ete
  gramm: f,pl,acc,def,nonst
 -flex: <1>.eve
  gramm: f,pl,abl,def
 -flex: <1>.evet
  gramm: f,pl,abl,def,nonst
 deriv-link: mos-A-1
 deriv-link: ri-A-1

-paradigm: adj-1-1
 -flex: <0>.
  gramm: m,sg
 -flex: <1>.e
  gramm: f,sg
 -flex: <0>.
  gramm: m,pl
 -flex: <1>.e
  gramm: f,pl
 -flex: <0>.
  gramm: m,sg,nom,indef
 -flex: <1>.i
  gramm: m,sg,gen_dat,indef
 -flex: <0>.
  gramm: m,sg,acc,indef
 -flex: <1>.i
  gramm: m,sg,abl,indef
 -flex: <1>.i
  gramm: m,sg,nom,def
 -flex: <1>.it
  gramm: m,sg,gen_dat,def
 -flex: <1>.in
  gramm: m,sg,acc,def
 -flex: <1>.it
  gramm: m,sg,abl,def
 -flex: <1>.e
  gramm: f,sg,nom,indef
 -flex: <1>.eje
  gramm: f,sg,gen_dat,indef
 -flex: <1>.e
  gramm: f,sg,acc,indef
 -flex: <1>.eje
  gramm: f,sg,abl,indef
 -flex: <1>.ja
  gramm: f,sg,nom,def
 -flex: <1>.es
  gramm: f,sg,gen_dat,def
 -flex: <1>.en
  gramm: f,sg,acc,def
 -flex: <1>.es
  gramm: f,sg,abl,def
 -flex: <1>.ë//<1>.e
  gramm: m,pl,nom,indef
 -flex: <1>.ëve//<1>.eve
  gramm: m,pl,gen_dat,indef
 -flex: <1>.ve
  gramm: m,pl,gen_dat,indef,nonst
 -flex: <1>.ë//<1>.e
  gramm: m,pl,acc,indef
 -flex: <1>.ëve//<1>.eve
  gramm: m,pl,abl,indef
 -flex: <1>.ve
  gramm: m,pl,abl,indef,nonst
 -flex: <1>.ësh//<1>.esh
  gramm: m,pl,abl2,indef
 -flex: <1>.ët//<1>.et
  gramm: m,pl,nom,def
 -flex: <1>.ëtë//<1>.ete
  gramm: m,pl,nom,def,nonst
 -flex: <1>.ëve//<1>.eve
  gramm: m,pl,gen_dat,def
 -flex: <1>.ve
  gramm: m,pl,gen_dat,def
 -flex: <1>.ëvet//<1>.evet
  gramm: m,pl,gen_dat,def,nonst
 -flex: <1>.vet
  gramm: m,pl,gen_dat,def,nonst
 -flex: <1>.ët//<1>.et
  gramm: m,pl,acc,def
 -flex: <1>.ëtë//<1>.ete
  gramm: m,pl,acc,def,nonst
 -flex: <1>.ëve//<1>.eve
  gramm: m,pl,abl,def
 -flex: <1>.ve
  gramm: m,pl,abl,def,nonst
 -flex: <1>.ëvet//<1>.evet
  gramm: m,pl,abl,def,nonst
 -flex: <1>.vet
  gramm: m,pl,abl,def,nonst
 -flex: <1>.e
  gramm: f,pl,nom,indef
 -flex: <1>.eve
  gramm: f,pl,gen_dat,indef
 -flex: <1>.e
  gramm: f,pl,acc,indef
 -flex: <1>.eve
  gramm: f,pl,abl,indef
 -flex: <1>.esh
  gramm: f,pl,abl2,indef
 -flex: <1>.et
  gramm: f,pl,nom,def
 -flex: <1>.etë//<1>.ete
  gramm: f,pl,nom,def,nonst
 -flex: <1>.eve
  gramm: f,pl,gen_dat,def
 -flex: <1>.evet
  gramm: f,pl,gen_dat,def,nonst
 -flex: <1>.et
  gramm: f,pl,acc,def
 -flex: <1>.etë//<1>.ete
  gramm: f,pl,acc,def,nonst
 -flex: <1>.eve
  gramm: f,pl,abl,def
 -flex: <1>.evet
  gramm: f,pl,abl,def,nonst
 deriv-link: mos-A-1
 deriv-link: ri-A-1

-paradigm: adj-1-1-a
 -flex: <0>.
  gramm: m,sg
 -flex: <1>.e
  gramm: f,sg
 -flex: <0>.
  gramm: m,pl
 -flex: <1>.e
  gramm: f,pl
 -flex: <0>.
  gramm: m,sg,nom,indef
 -flex: <1>.i
  gramm: m,sg,gen_dat,indef
 -flex: <0>.
  gramm: m,sg,acc,indef
 -flex: <1>.i
  gramm: m,sg,abl,indef
 -flex: <1>.i
  gramm: m,sg,nom,def
 -flex: <1>.it
  gramm: m,sg,gen_dat,def
 -flex: <1>.in
  gramm: m,sg,acc,def
 -flex: <1>.it
  gramm: m,sg,abl,def
 -flex: <1>.e
  gramm: f,sg,nom,indef
 -flex: <1>.eje
  gramm: f,sg,gen_dat,indef
 -flex: <1>.e
  gramm: f,sg,acc,indef
 -flex: <1>.eje
  gramm: f,sg,abl,indef
 -flex: <1>.ja
  gramm: f,sg,nom,def
 -flex: <1>.es
  gramm: f,sg,gen_dat,def
 -flex: <1>.en
  gramm: f,sg,acc,def
 -flex: <1>.es
  gramm: f,sg,abl,def
 -flex: <1>.
  gramm: m,pl,nom,indef
 -flex: <1>.ë//<1>.e
  gramm: m,pl,nom,indef,nonst
 -flex: <1>.ëve//<1>.eve
  gramm: m,pl,gen_dat,indef
 -flex: <1>.ve
  gramm: m,pl,gen_dat,indef,nonst
 -flex: <1>.
  gramm: m,pl,acc,indef
 -flex: <1>.ë//<1>.e
  gramm: m,pl,acc,indef,nonst
 -flex: <1>.ëve//<1>.eve
  gramm: m,pl,abl,indef
 -flex: <1>.ve
  gramm: m,pl,abl,indef,nonst
 -flex: <1>.ësh//<1>.esh
  gramm: m,pl,abl2,indef
 -flex: <1>.ët//<1>.et
  gramm: m,pl,nom,def
 -flex: <1>.ëtë//<1>.ete
  gramm: m,pl,nom,def,nonst
 -flex: <1>.ëve//<1>.eve
  gramm: m,pl,gen_dat,def
 -flex: <1>.ve
  gramm: m,pl,gen_dat,def
 -flex: <1>.ëvet//<1>.evet
  gramm: m,pl,gen_dat,def,nonst
 -flex: <1>.vet
  gramm: m,pl,gen_dat,def,nonst
 -flex: <1>.ët//<1>.et
  gramm: m,pl,acc,def
 -flex: <1>.ëtë//<1>.ete
  gramm: m,pl,acc,def,nonst
 -flex: <1>.ëve//<1>.eve
  gramm: m,pl,abl,def
 -flex: <1>.ve
  gramm: m,pl,abl,def,nonst
 -flex: <1>.ëvet//<1>.evet
  gramm: m,pl,abl,def,nonst
 -flex: <1>.vet
  gramm: m,pl,abl,def,nonst
 -flex: <1>.e
  gramm: f,pl,nom,indef
 -flex: <1>.eve
  gramm: f,pl,gen_dat,indef
 -flex: <1>.e
  gramm: f,pl,acc,indef
 -flex: <1>.eve
  gramm: f,pl,abl,indef
 -flex: <1>.esh
  gramm: f,pl,abl2,indef
 -flex: <1>.et
  gramm: f,pl,nom,def
 -flex: <1>.etë//<1>.ete
  gramm: f,pl,nom,def,nonst
 -flex: <1>.eve
  gramm: f,pl,gen_dat,def
 -flex: <1>.evet
  gramm: f,pl,gen_dat,def,nonst
 -flex: <1>.et
  gramm: f,pl,acc,def
 -flex: <1>.etë//<1>.ete
  gramm: f,pl,acc,def,nonst
 -flex: <1>.eve
  gramm: f,pl,abl,def
 -flex: <1>.evet
  gramm: f,pl,abl,def,nonst
 deriv-link: mos-A-1
 deriv-link: ri-A-1

-paradigm: adj-1-1-b
 -flex: <0>.
  gramm: m,sg
 -flex: <1>.e
  gramm: f,sg
 -flex: <0>.
  gramm: m,pl
 -flex: <1>.e
  gramm: f,pl
 -flex: <0>.
  gramm: m,sg,nom,indef
 -flex: <1>.u
  gramm: m,sg,gen_dat,indef
 -flex: <0>.
  gramm: m,sg,acc,indef
 -flex: <1>.u
  gramm: m,sg,abl,indef
 -flex: <1>.u
  gramm: m,sg,nom,def
 -flex: <1>.ut
  gramm: m,sg,gen_dat,def
 -flex: <1>.un
  gramm: m,sg,acc,def
 -flex: <1>.ut
  gramm: m,sg,abl,def
 -flex: <1>.e
  gramm: f,sg,nom,indef
 -flex: <1>.eje
  gramm: f,sg,gen_dat,indef
 -flex: <1>.e
  gramm: f,sg,acc,indef
 -flex: <1>.eje
  gramm: f,sg,abl,indef
 -flex: <1>.ja
  gramm: f,sg,nom,def
 -flex: <1>.es
  gramm: f,sg,gen_dat,def
 -flex: <1>.en
  gramm: f,sg,acc,def
 -flex: <1>.es
  gramm: f,sg,abl,def
 -flex: <1>.
  gramm: m,pl,nom,indef
 -flex: <1>.ëve//<1>.eve
  gramm: m,pl,gen_dat,indef
 -flex: <1>.ve
  gramm: m,pl,gen_dat,indef,nonst
 -flex: <1>.
  gramm: m,pl,acc,indef
 -flex: <1>.ëve//<1>.eve
  gramm: m,pl,abl,indef
 -flex: <1>.ve
  gramm: m,pl,abl,indef,nonst
 -flex: <1>.ësh//<1>.esh
  gramm: m,pl,abl2,indef
 -flex: <1>.ët//<1>.et
  gramm: m,pl,nom,def
 -flex: <1>.ëtë//<1>.ete
  gramm: m,pl,nom,def,nonst
 -flex: <1>.ëve//<1>.eve
  gramm: m,pl,gen_dat,def
 -flex: <1>.ëtë//<1>.ete
  gramm: m,pl,acc,def,nonst
 -flex: <1>.ve
  gramm: m,pl,gen_dat,def
 -flex: <1>.ëvet//<1>.evet
  gramm: m,pl,gen_dat,def,nonst
 -flex: <1>.vet
  gramm: m,pl,gen_dat,def,nonst
 -flex: <1>.ët//<1>.et
  gramm: m,pl,acc,def
 -flex: <1>.ëve//<1>.eve
  gramm: m,pl,abl,def
 -flex: <1>.ve
  gramm: m,pl,abl,def,nonst
 -flex: <1>.ëvet//<1>.evet
  gramm: m,pl,abl,def,nonst
 -flex: <1>.vet
  gramm: m,pl,abl,def,nonst
 -flex: <1>.e
  gramm: f,pl,nom,indef
 -flex: <1>.eve
  gramm: f,pl,gen_dat,indef
 -flex: <1>.e
  gramm: f,pl,acc,indef
 -flex: <1>.eve
  gramm: f,pl,abl,indef
 -flex: <1>.esh
  gramm: f,pl,abl2,indef
 -flex: <1>.et
  gramm: f,pl,nom,def
 -flex: <1>.etë//<1>.ete
  gramm: f,pl,nom,def,nonst
 -flex: <1>.eve
  gramm: f,pl,gen_dat,def
 -flex: <1>.evet
  gramm: f,pl,gen_dat,def,nonst
 -flex: <1>.et
  gramm: f,pl,acc,def
 -flex: <1>.etë//<1>.ete
  gramm: f,pl,acc,def,nonst
 -flex: <1>.eve
  gramm: f,pl,abl,def
 -flex: <1>.evet
  gramm: f,pl,abl,def,nonst
 deriv-link: mos-A-1
 deriv-link: ri-A-1

-paradigm: adj-1-2
 -flex: <0>.
  gramm: m,sg
 -flex: <1>.e
  gramm: f,sg
 -flex: <0>.
  gramm: m,pl
 -flex: <1>.e
  gramm: f,pl
 -flex: <0>.
  gramm: m,sg,nom,indef
 -flex: <1>.i
  gramm: m,sg,gen_dat,indef
 -flex: <0>.
  gramm: m,sg,acc,indef
 -flex: <1>.i
  gramm: m,sg,abl,indef
 -flex: <1>.i
  gramm: m,sg,nom,def
 -flex: <1>.it
  gramm: m,sg,gen_dat,def
 -flex: <1>.in
  gramm: m,sg,acc,def
 -flex: <1>.it
  gramm: m,sg,abl,def
 -flex: <1>.e
  gramm: f,sg,nom,indef
 -flex: <1>.eje
  gramm: f,sg,gen_dat,indef
 -flex: <1>.e
  gramm: f,sg,acc,indef
 -flex: <1>.eje
  gramm: f,sg,abl,indef
 -flex: <1>.ja
  gramm: f,sg,nom,def
 -flex: <1>.es
  gramm: f,sg,gen_dat,def
 -flex: <2>.esë//<2>.ese
  gramm: f,sg,gen_dat,def,nonst
 -flex: <1>.en
  gramm: f,sg,acc,def
 -flex: <2>.enë//<2>.ene
  gramm: f,sg,acc,def,nonst
 -flex: <1>.es
  gramm: f,sg,abl,def
 -flex: <2>.esë//<2>.ese
  gramm: f,sg,abl,def,nonst
 -flex: <0>.
  gramm: m,pl,nom,indef
 -flex: <1>.ëve//<1>.eve
  gramm: m,pl,gen_dat,indef,nonst
 -flex: <0>.ve
  gramm: m,pl,gen_dat,indef
 -flex: <0>.
  gramm: m,pl,acc,indef
 -flex: <1>.ëve//<1>.eve
  gramm: m,pl,abl,indef,nonst
 -flex: <0>.ve
  gramm: m,pl,abl,indef
 -flex: <1>.ish
  gramm: m,pl,abl2,indef
 -flex: <1>.it
  gramm: m,pl,nom,def
 -flex: <1>.itë//<1>.ite
  gramm: m,pl,nom,def,nonst
 -flex: <0>.ve
  gramm: m,pl,gen_dat,def
 -flex: <1>.ëve//<1>.eve
  gramm: m,pl,gen_dat,def,nonst
 -flex: <1>.ëvet//<1>.evet
  gramm: m,pl,gen_dat,def,nonst
 -flex: <0>.vet
  gramm: m,pl,gen_dat,def,nonst
 -flex: <1>.it
  gramm: m,pl,acc,def
 -flex: <1>.itë//<1>.ite
  gramm: m,pl,acc,def,nonst
 -flex: <0>.ve
  gramm: m,pl,abl,def
 -flex: <1>.ëve//<1>.eve
  gramm: m,pl,abl,def,nonst
 -flex: <1>.ëvet//<1>.evet
  gramm: m,pl,abl,def,nonst
 -flex: <0>.vet
  gramm: m,pl,abl,def,nonst
 -flex: <1>.e
  gramm: f,pl,nom,indef
 -flex: <1>.eve
  gramm: f,pl,gen_dat,indef
 -flex: <1>.e
  gramm: f,pl,acc,indef
 -flex: <1>.eve
  gramm: f,pl,abl,indef
 -flex: <1>.esh
  gramm: f,pl,abl2,indef
 -flex: <1>.et
  gramm: f,pl,nom,def
 -flex: <1>.etë//<1>.ete
  gramm: f,pl,nom,def,nonst
 -flex: <1>.eve
  gramm: f,pl,gen_dat,def
 -flex: <1>.evet
  gramm: f,pl,gen_dat,def,nonst
 -flex: <1>.et
  gramm: f,pl,acc,def
 -flex: <1>.etë//<1>.ete
  gramm: f,pl,nom,def,nonst
 -flex: <1>.eve
  gramm: f,pl,abl,def
 -flex: <1>.evet
  gramm: f,pl,abl,def,nonst
 deriv-link: mos-A-1
 deriv-link: ri-A-1

-paradigm: adj-1-2-a
 -flex: <0>.
  gramm: m,sg
 -flex: <1>.e
  gramm: f,sg
 -flex: <0>.
  gramm: m,pl
 -flex: <1>.e
  gramm: f,pl
 -flex: <0>.
  gramm: m,sg,nom,indef
 -flex: <1>.i
  gramm: m,sg,gen_dat,indef
 -flex: <0>.
  gramm: m,sg,acc,indef
 -flex: <1>.i
  gramm: m,sg,abl,indef
 -flex: <1>.i
  gramm: m,sg,nom,def
 -flex: <1>.it
  gramm: m,sg,gen_dat,def
 -flex: <1>.in
  gramm: m,sg,acc,def
 -flex: <1>.it
  gramm: m,sg,abl,def
 -flex: <1>.e
  gramm: f,sg,nom,indef
 -flex: <1>.eje
  gramm: f,sg,gen_dat,indef
 -flex: <1>.e
  gramm: f,sg,acc,indef
 -flex: <1>.eje
  gramm: f,sg,abl,indef
 -flex: <1>.ja
  gramm: f,sg,nom,def
 -flex: <1>.es
  gramm: f,sg,gen_dat,def
 -flex: <1>.en
  gramm: f,sg,acc,def
 -flex: <1>.es
  gramm: f,sg,abl,def
 -flex: <0>.
  gramm: m,pl,nom,indef
 -flex: <1>.ëve//<1>.eve
  gramm: m,pl,gen_dat,indef
 -flex: <0>.ve
  gramm: m,pl,gen_dat,indef,nonst
 -flex: <0>.
  gramm: m,pl,acc,indef
 -flex: <1>.ëve//<1>.eve
  gramm: m,pl,abl,indef
 -flex: <0>.ve
  gramm: m,pl,abl,indef,nonst
 -flex: <1>.ish
  gramm: m,pl,abl2,indef
 -flex: <1>.it
  gramm: m,pl,nom,def
 -flex: <1>.itë//<1>.ite
  gramm: m,pl,nom,def,nonst
 -flex: <1>.ëve//<1>.eve
  gramm: m,pl,gen_dat,def
 -flex: <0>.ve
  gramm: m,pl,gen_dat,def,nonst
 -flex: <1>.ëvet//<1>.evet
  gramm: m,pl,gen_dat,def,nonst
 -flex: <0>.vet
  gramm: m,pl,gen_dat,def,nonst
 -flex: <1>.it
  gramm: m,pl,acc,def
 -flex: <1>.itë//<1>.ite
  gramm: m,pl,acc,def,nonst
 -flex: <1>.ëve//<1>.eve
  gramm: m,pl,abl,def
 -flex: <0>.ve
  gramm: m,pl,abl,def,nonst
 -flex: <1>.ëvet//<1>.evet
  gramm: m,pl,abl,def,nonst
 -flex: <0>.vet
  gramm: m,pl,abl,def,nonst
 -flex: <1>.e
  gramm: f,pl,nom,indef
 -flex: <1>.eve
  gramm: f,pl,gen_dat,indef
 -flex: <1>.e
  gramm: f,pl,acc,indef
 -flex: <1>.eve
  gramm: f,pl,abl,indef
 -flex: <1>.esh
  gramm: f,pl,abl2,indef
 -flex: <1>.et
  gramm: f,pl,nom,def
 -flex: <1>.etë//<1>.ete
  gramm: f,pl,nom,def,nonst
 -flex: <1>.eve
  gramm: f,pl,gen_dat,def
 -flex: <1>.evet
  gramm: f,pl,gen_dat,def,nonst
 -flex: <1>.et
  gramm: f,pl,acc,def
 -flex: <1>.etë//<1>.ete
  gramm: f,pl,acc,def,nonst
 -flex: <1>.eve
  gramm: f,pl,abl,def
 -flex: <1>.evet
  gramm: f,pl,abl,def,nonst
 deriv-link: mos-A-1
 deriv-link: ri-A-1

-paradigm: adj-1-3
 -flex: <0>.
  gramm: m,sg
 -flex: <0>.e
  gramm: f,sg
 -flex: <0>.
  gramm: m,pl
 -flex: <0>.e
  gramm: f,pl
 -flex: <0>.
  gramm: m,sg,nom,indef
 -flex: <0>.i
  gramm: m,sg,gen_dat,indef
 -flex: <0>.
  gramm: m,sg,acc,indef
 -flex: <0>.i
  gramm: m,sg,abl,indef
 -flex: <0>.i
  gramm: m,sg,nom,def
 -flex: <0>.it
  gramm: m,sg,gen_dat,def
 -flex: <0>.in
  gramm: m,sg,acc,def
 -flex: <0>.it
  gramm: m,sg,abl,def
 -flex: <0>.e
  gramm: f,sg,nom,indef
 -flex: <0>.eje
  gramm: f,sg,gen_dat,indef
 -flex: <0>.e
  gramm: f,sg,acc,indef
 -flex: <0>.eje
  gramm: f,sg,abl,indef
 -flex: <0>.ja
  gramm: f,sg,nom,def
 -flex: <0>.es
  gramm: f,sg,gen_dat,def
 -flex: <0>.en
  gramm: f,sg,acc,def
 -flex: <0>.es
  gramm: f,sg,abl,def
 -flex: <0>.
  gramm: m,pl,nom,indef
 -flex: <0>.ve
  gramm: m,pl,gen_dat,indef
 -flex: <0>.ëve//<0>.eve
  gramm: m,pl,gen_dat,indef,nonst
 -flex: <0>.
  gramm: m,pl,acc,indef
 -flex: <0>.ve
  gramm: m,pl,abl,indef
 -flex: <0>.ëve//<0>.eve
  gramm: m,pl,abl,indef,nonst
 -flex: <0>.sh
  gramm: m,pl,abl2,indef
 -flex: <0>.të//<0>.te
  gramm: m,pl,nom,def
 -flex: <0>.ve
  gramm: m,pl,gen_dat,def
 -flex: <0>.ëve//<0>.eve
  gramm: m,pl,gen_dat,def,nonst
 -flex: <0>.vet
  gramm: m,pl,gen_dat,def,nonst
 -flex: <0>.ëvet//<0>.evet
  gramm: m,pl,gen_dat,def,nonst
 -flex: <0>.të//<0>.te
  gramm: m,pl,acc,def
 -flex: <0>.ve
  gramm: m,pl,abl,def
 -flex: <0>.ëve//<0>.eve
  gramm: m,pl,abl,def,nonst
 -flex: <0>.vet
  gramm: m,pl,abl,def,nonst
 -flex: <0>.ëvet//<0>.evet
  gramm: m,pl,abl,def,nonst
 -flex: <0>.e
  gramm: f,pl,nom,indef
 -flex: <0>.eve
  gramm: f,pl,gen_dat,indef
 -flex: <0>.e
  gramm: f,pl,acc,indef
 -flex: <0>.eve
  gramm: f,pl,abl,indef
 -flex: <0>.esh
  gramm: f,pl,abl2,indef
 -flex: <0>.et
  gramm: f,pl,nom,def
 -flex: <0>.etë//<0>.ete
  gramm: f,pl,nom,def,nonst
 -flex: <0>.eve
  gramm: f,pl,gen_dat,def
 -flex: <0>.evet
  gramm: f,pl,gen_dat,def,nonst
 -flex: <0>.et
  gramm: f,pl,acc,def
 -flex: <0>.etë//<0>.ete
  gramm: f,pl,acc,def,nonst
 -flex: <0>.eve
  gramm: f,pl,abl,def
 -flex: <0>.evet
  gramm: f,pl,abl,def,nonst
 deriv-link: mos-A-1
 deriv-link: ri-A-1

-paradigm: adj-2-1
 -flex: <0>.
  gramm: m,sg
 -flex: <0>.
  gramm: f,sg
 -flex: <0>.
  gramm: m,pl
 -flex: <1>.a
  gramm: f,pl
 -flex: <0>.
  gramm: m,sg,nom,indef
 -flex: <1>.i
  gramm: m,sg,gen_dat,indef
 -flex: <0>.
  gramm: m,sg,acc,indef
 -flex: <1>.i
  gramm: m,sg,abl,indef
 -flex: <1>.i
  gramm: m,sg,nom,def
 -flex: <1>.it
  gramm: m,sg,gen_dat,def
 -flex: <1>.in
  gramm: m,sg,acc,def
 -flex: <1>.it
  gramm: m,sg,abl,def
 -flex: <0>.
  gramm: f,sg,nom,indef
 -flex: <1>.e
  gramm: f,sg,gen_dat,indef
 -flex: <0>.
  gramm: f,sg,acc,indef
 -flex: <1>.e
  gramm: f,sg,abl,indef
 -flex: <1>.a
  gramm: f,sg,nom,def
 -flex: <1>.ës//<1>.es
  gramm: f,sg,gen_dat,def
 -flex: <1>.ës//<1>.es
  gramm: f,sg,abl,def
 -flex: <1>.ën//<1>.en
  gramm: f,sg,acc,def
 -flex: <0>.në//<0>.ne
  gramm: f,sg,acc,def,nonst
 -flex: <0>.
  gramm: m,pl,nom,indef
 -flex: <0>.ve
  gramm: m,pl,gen_dat,indef
 -flex: <0>.
  gramm: m,pl,acc,indef
 -flex: <0>.ve
  gramm: m,pl,abl,indef
 -flex: <0>.sh
  gramm: m,pl,abl2,indef
 -flex: <0>.t
  gramm: m,pl,nom,def
 -flex: <0>.të//<0>.te
  gramm: m,pl,nom,def,nonst
 -flex: <0>.ve
  gramm: m,pl,gen_dat,def
 -flex: <0>.vet
  gramm: m,pl,gen_dat,def,nonst
 -flex: <0>.t
  gramm: m,pl,acc,def
 -flex: <0>.të//<0>.te
  gramm: m,pl,acc,def,nonst
 -flex: <0>.ve
  gramm: m,pl,abl,def
 -flex: <0>.vet
  gramm: m,pl,abl,def,nonst
 -flex: <1>.a
  gramm: f,pl,nom,indef
 -flex: <1>.ave
  gramm: f,pl,gen_dat,indef
 -flex: <1>.a
  gramm: f,pl,acc,indef
 -flex: <1>.ave
  gramm: f,pl,abl,indef
 -flex: <1>.ash
  gramm: f,pl,abl2,indef
 -flex: <1>.at
  gramm: f,pl,nom,def
 -flex: <1>.atë//<1>.ate
  gramm: f,pl,nom,def,nonst
 -flex: <1>.ave
  gramm: f,pl,gen_dat,def
 -flex: <1>.avet
  gramm: f,pl,gen_dat,def,nonst
 -flex: <1>.at
  gramm: f,pl,acc,def
 -flex: <1>.atë//<1>.ate
  gramm: f,pl,acc,def,nonst
 -flex: <1>.ave
  gramm: f,pl,abl,def
 -flex: <1>.avet
  gramm: f,pl,abl,def,nonst
 deriv-link: mos-A-1
 deriv-link: ri-A-1

-paradigm: adj-2-1-a
 -flex: <0>.
  gramm: m,sg
 -flex: <0>.
  gramm: f,sg
 -flex: <0>.
  gramm: m,pl
 -flex: <1>.a
  gramm: f,pl
 -flex: <0>.
  gramm: m,sg,nom,indef
 -flex: <1>.u
  gramm: m,sg,gen_dat,indef
 -flex: <0>.
  gramm: m,sg,acc,indef
 -flex: <1>.u
  gramm: m,sg,abl,indef
 -flex: <1>.u
  gramm: m,sg,nom,def
 -flex: <1>.ut
  gramm: m,sg,gen_dat,def
 -flex: <1>.un
  gramm: m,sg,acc,def
 -flex: <1>.ut
  gramm: m,sg,abl,def
 -flex: <0>.
  gramm: f,sg,nom,indef
 -flex: <1>.e
  gramm: f,sg,gen_dat,indef
 -flex: <0>.
  gramm: f,sg,acc,indef
 -flex: <1>.e
  gramm: f,sg,abl,indef
 -flex: <1>.a
  gramm: f,sg,nom,def
 -flex: <1>.ës//<1>.es
  gramm: f,sg,gen_dat,def
 -flex: <1>.ën//<1>.en
  gramm: f,sg,acc,def
 -flex: <1>.ës//<1>.es
  gramm: f,sg,abl,def
 -flex: <0>.
  gramm: m,pl,nom,indef
 -flex: <0>.ve
  gramm: m,pl,gen_dat,indef
 -flex: <0>.
  gramm: m,pl,acc,indef
 -flex: <0>.ve
  gramm: m,pl,abl,indef
 -flex: <0>.sh
  gramm: m,pl,abl2,indef
 -flex: <0>.t
  gramm: m,pl,nom,def
 -flex: <0>.të//<0>.te
  gramm: m,pl,nom,def,nonst
 -flex: <0>.ve
  gramm: m,pl,gen_dat,def
 -flex: <0>.vet
  gramm: m,pl,gen_dat,def,nonst
 -flex: <0>.t
  gramm: m,pl,acc,def
 -flex: <0>.të//<0>.te
  gramm: m,pl,acc,def,nonst
 -flex: <0>.ve
  gramm: m,pl,abl,def
 -flex: <0>.vet
  gramm: m,pl,abl,def,nonst
 -flex: <1>.a
  gramm: f,pl,nom,indef
 -flex: <1>.ave
  gramm: f,pl,gen_dat,indef
 -flex: <1>.a
  gramm: f,pl,acc,indef
 -flex: <1>.ave
  gramm: f,pl,abl,indef
 -flex: <1>.ash
  gramm: f,pl,abl2,indef
 -flex: <1>.at
  gramm: f,pl,nom,def
 -flex: <1>.atë//<1>.ate
  gramm: f,pl,nom,def,nonst
 -flex: <1>.ave
  gramm: f,pl,gen_dat,def
 -flex: <1>.avet
  gramm: f,pl,gen_dat,def,nonst
 -flex: <1>.at
  gramm: f,pl,acc,def
 -flex: <1>.atë//<1>.ate
  gramm: f,pl,acc,def,nonst
 -flex: <1>.ave
  gramm: f,pl,abl,def
 -flex: <1>.avet
  gramm: f,pl,abl,def,nonst
 deriv-link: mos-A-1
 deriv-link: ri-A-1

-paradigm: adj-2-2
 -flex: <0>.
  gramm: m,sg
 -flex: <0>.
  gramm: f,sg
 -flex: <0>.
  gramm: m,pl
 -flex: <1>.a
  gramm: f,pl
 -flex: <0>.
  gramm: m,sg,nom,indef
 -flex: <1>.i
  gramm: m,sg,gen_dat,indef
 -flex: <0>.
  gramm: m,sg,acc,indef
 -flex: <1>.i
  gramm: m,sg,abl,indef
 -flex: <1>.i
  gramm: m,sg,nom,def
 -flex: <1>.it
  gramm: m,sg,gen_dat,def
 -flex: <1>.in
  gramm: m,sg,acc,def
 -flex: <1>.it
  gramm: m,sg,abl,def
 -flex: <0>.
  gramm: f,sg,nom,indef
 -flex: <1>.e
  gramm: f,sg,gen_dat,indef
 -flex: <0>.
  gramm: f,sg,acc,indef
 -flex: <1>.e
  gramm: f,sg,abl,indef
 -flex: <1>.a
  gramm: f,sg,nom,def
 -flex: <1>.ës//<1>.es
  gramm: f,sg,gen_dat,def
 -flex: <1>.ën//<1>.en
  gramm: f,sg,acc,def
 -flex: <1>.ës//<1>.es
  gramm: f,sg,abl,def
 -flex: <0>.
  gramm: m,pl,nom,indef
 -flex: <0>.ve
  gramm: m,pl,gen_dat,indef
 -flex: <1>.ëve//<1>.eve
  gramm: m,pl,gen_dat,indef,nonst
 -flex: <0>.
  gramm: m,pl,acc,indef
 -flex: <0>.ve
  gramm: m,pl,abl,indef
 -flex: <1>.ëve//<1>.eve
  gramm: m,pl,abl,indef,nonst
 -flex: <1>.ish
  gramm: m,pl,abl2,indef
 -flex: <1>.ësh//<1>.esh
  gramm: m,pl,abl2,indef,nonst
 -flex: <1>.it
  gramm: m,pl,nom,def
 -flex: <1>.itë//<1>.ite
  gramm: m,pl,nom,def,nonst
 -flex: <0>.ve
  gramm: m,pl,gen_dat,def
 -flex: <0>.vet
  gramm: m,pl,gen_dat,def,nonst
 -flex: <1>.ëve//<1>.eve
  gramm: m,pl,gen_dat,def,nonst
 -flex: <1>.ëvet//<1>.evet
  gramm: m,pl,gen_dat,def,nonst
 -flex: <1>.it
  gramm: m,pl,acc,def
 -flex: <1>.itë//<1>.ite
  gramm: m,pl,acc,def
 -flex: <0>.ve
  gramm: m,pl,abl,def
 -flex: <0>.vet
  gramm: m,pl,abl,def,nonst
 -flex: <1>.ëve//<1>.eve
  gramm: m,pl,abl,def,nonst
 -flex: <1>.ëvet//<1>.evet
  gramm: m,pl,abl,def,nonst
 -flex: <1>.a
  gramm: f,pl,nom,indef
 -flex: <1>.ave
  gramm: f,pl,gen_dat,indef
 -flex: <1>.a
  gramm: f,pl,acc,indef
 -flex: <1>.ave
  gramm: f,pl,abl,indef
 -flex: <1>.ash
  gramm: f,pl,abl2,indef
 -flex: <1>.at
  gramm: f,pl,nom,def
 -flex: <1>.atë//<1>.ate
  gramm: f,pl,nom,def,nonst
 -flex: <1>.ave
  gramm: f,pl,gen_dat,def
 -flex: <1>.avet
  gramm: f,pl,gen_dat,def,nonst
 -flex: <1>.at
  gramm: f,pl,acc,def
 -flex: <1>.atë//<1>.ate
  gramm: f,pl,acc,def
 -flex: <1>.ave
  gramm: f,pl,abl,def
 -flex: <1>.avet
  gramm: f,pl,abl,def,nonst
 deriv-link: mos-A-1
 deriv-link: ri-A-1

-paradigm: adj-2-2-a
 -flex: <0>.
  gramm: m,sg
 -flex: <0>.
  gramm: f,sg
 -flex: <0>.
  gramm: m,pl
 -flex: <0>.a
  gramm: f,pl
 -flex: <1>.a
  gramm: f,pl,nonst
 -flex: <0>.
  gramm: m,sg,nom,indef
 -flex: <0>.i
  gramm: m,sg,gen_dat,indef
 -flex: <1>.i
  gramm: m,sg,gen_dat,indef,nonst
 -flex: <0>.
  gramm: m,sg,acc,indef
 -flex: <0>.i
  gramm: m,sg,abl,indef
 -flex: <0>.i
  gramm: m,sg,nom,def
 -flex: <1>.i
  gramm: m,sg,nom,def,nonst
 -flex: <0>.it
  gramm: m,sg,gen_dat,def
 -flex: <1>.it
  gramm: m,sg,gen_dat,def,nonst
 -flex: <0>.in
  gramm: m,sg,acc,def
 -flex: <1>.in
  gramm: m,sg,acc,def,nonst
 -flex: <0>.it
  gramm: m,sg,abl,def
 -flex: <1>.it
  gramm: m,sg,abl,def,nonst
 -flex: <0>.
  gramm: f,sg,nom,indef
 -flex: <0>.e
  gramm: f,sg,gen_dat,indef
 -flex: <1>.e
  gramm: f,sg,gen_dat,indef,nonst
 -flex: <0>.
  gramm: f,sg,acc,indef
 -flex: <0>.e
  gramm: f,sg,abl,indef
 -flex: <1>.e
  gramm: f,sg,abl,indef,nonst
 -flex: <0>.a
  gramm: f,sg,nom,def
 -flex: <1>.a
  gramm: f,sg,nom,def,nonst
 -flex: <0>.ës//<0>.es
  gramm: f,sg,gen_dat,def
 -flex: <1>.ës//<1>.es
  gramm: f,sg,gen_dat,def,nonst
 -flex: <0>.ën//<0>.en
  gramm: f,sg,acc,def
 -flex: <1>.ën//<1>.en
  gramm: f,sg,acc,def,nonst
 -flex: <0>.ës//<0>.es
  gramm: f,sg,abl,def
 -flex: <1>.ës//<1>.es
  gramm: f,sg,abl,def,nonst
 -flex: <0>.
  gramm: m,pl,nom,indef
 -flex: <0>.ëve//<0>.eve
  gramm: m,pl,gen_dat,indef
 -flex: <0>.ve
  gramm: m,pl,gen_dat,indef,nonst
 -flex: <1>.ëve//<1>.eve
  gramm: m,pl,gen_dat,indef,nonst
 -flex: <0>.
  gramm: m,pl,acc,indef
 -flex: <0>.ëve//<0>.eve
  gramm: m,pl,abl,indef
 -flex: <0>.ve
  gramm: m,pl,abl,indef,nonst
 -flex: <1>.ëve//<1>.eve
  gramm: m,pl,abl,indef,nonst
 -flex: <0>.ish
  gramm: m,pl,abl2,indef
 -flex: <1>.ish
  gramm: m,pl,abl2,indef,nonst
 -flex: <0>.ësh//<0>.esh
  gramm: m,pl,abl2,indef,nonst
 -flex: <1>.ësh//<1>.esh
  gramm: m,pl,abl2,indef,nonst
 -flex: <0>.it
  gramm: m,pl,nom,def
 -flex: <1>.it
  gramm: m,pl,nom,def,nonst
 -flex: <0>.itë//<0>.ite
  gramm: m,pl,nom,def,nonst
 -flex: <1>.itë//<1>.ite
  gramm: m,pl,nom,def,nonst
 -flex: <0>.ëve//<0>.eve
  gramm: m,pl,gen_dat,def
 -flex: <0>.ve
  gramm: m,pl,gen_dat,def,nonst
 -flex: <1>.ëve//<1>.eve
  gramm: m,pl,gen_dat,def,nonst
 -flex: <0>.ëvet//<0>.evet
  gramm: m,pl,gen_dat,def,nonst
 -flex: <1>.ëvet//<1>.evet
  gramm: m,pl,gen_dat,def,nonst
 -flex: <0>.it
  gramm: m,pl,acc,def
 -flex: <1>.it
  gramm: m,pl,acc,def,nonst
 -flex: <0>.itë//<0>.ite
  gramm: m,pl,acc,def,nonst
 -flex: <1>.itë//<1>.ite
  gramm: m,pl,acc,def,nonst
 -flex: <0>.ëve//<0>.eve
  gramm: m,pl,abl,def
 -flex: <0>.ve
  gramm: m,pl,abl,def,nonst
 -flex: <1>.ëve//<1>.eve
  gramm: m,pl,abl,def,nonst
 -flex: <0>.ëvet//<0>.evet
  gramm: m,pl,abl,def,nonst
 -flex: <1>.ëvet//<1>.evet
  gramm: m,pl,abl,def,nonst
 -flex: <0>.a
  gramm: f,pl,nom,indef
 -flex: <1>.a
  gramm: f,pl,nom,indef,nonst
 -flex: <0>.ave
  gramm: f,pl,gen_dat,indef
 -flex: <1>.ave
  gramm: f,pl,gen_dat,indef,nonst
 -flex: <0>.a
  gramm: f,pl,acc,indef
 -flex: <1>.a
  gramm: f,pl,acc,indef,nonst
 -flex: <0>.ave
  gramm: f,pl,abl,indef
 -flex: <1>.ave
  gramm: f,pl,abl,indef,nonst
 -flex: <0>.ash
  gramm: f,pl,abl2,indef
 -flex: <1>.ash
  gramm: f,pl,abl2,indef,nonst
 -flex: <0>.at
  gramm: f,pl,nom,def
 -flex: <1>.at
  gramm: f,pl,nom,def,nonst
 -flex: <0>.atë//<0>.ate
  gramm: f,pl,nom,def,nonst
 -flex: <1>.atë//<1>.ate
  gramm: f,pl,nom,def,nonst
 -flex: <0>.ave
  gramm: f,pl,gen_dat,def
 -flex: <1>.ave
  gramm: f,pl,gen_dat,def,nonst
 -flex: <0>.avet
  gramm: f,pl,gen_dat,def,nonst
 -flex: <1>.avet
  gramm: f,pl,gen_dat,def,nonst
 -flex: <0>.at
  gramm: f,pl,acc,def
 -flex: <1>.at
  gramm: f,pl,acc,def,nonst
 -flex: <0>.atë//<0>.ate
  gramm: f,pl,acc,def,nonst
 -flex: <1>.atë//<1>.ate
  gramm: f,pl,acc,def,nonst
 -flex: <0>.ave
  gramm: f,pl,abl,def
 -flex: <1>.ave
  gramm: f,pl,abl,def,nonst
 -flex: <0>.avet
  gramm: f,pl,abl,def,nonst
 -flex: <1>.avet
  gramm: f,pl,abl,def,nonst
 deriv-link: mos-A-1
 deriv-link: ri-A-1

-paradigm: adj-2-3
 -flex: <0>.
  gramm: m,sg
 -flex: <0>.
  gramm: f,sg
 -flex: <0>.
  gramm: m,pl
 -flex: <0>.a
  gramm: f,pl
 -flex: <0>.
  gramm: m,sg,nom,indef
 -flex: <0>.i
  gramm: m,sg,gen_dat,indef
 -flex: <0>.
  gramm: m,sg,acc,indef
 -flex: <0>.i
  gramm: m,sg,abl,indef
 -flex: <0>.i
  gramm: m,sg,nom,def
 -flex: <0>.it
  gramm: m,sg,gen_dat,def
 -flex: <0>.in
  gramm: m,sg,acc,def
 -flex: <0>.it
  gramm: m,sg,abl,def
 -flex: <0>.
  gramm: f,sg,nom,indef
 -flex: <0>.e
  gramm: f,sg,gen_dat,indef
 -flex: <0>.
  gramm: f,sg,acc,indef
 -flex: <0>.e
  gramm: f,sg,abl,indef
 -flex: <0>.a
  gramm: f,sg,nom,def
 -flex: <0>.ës//<0>.es
  gramm: f,sg,gen_dat,def
 -flex: <0>.ën//<0>.en
  gramm: f,sg,acc,def
 -flex: <0>.ës//<0>.es
  gramm: f,sg,abl,def
 -flex: <0>.
  gramm: m,pl,nom,indef
 -flex: <0>.ve
  gramm: m,pl,gen_dat,indef
 -flex: <0>.ëve//<0>.eve
  gramm: m,pl,gen_dat,indef,nonst
 -flex: <0>.
  gramm: m,pl,acc,indef
 -flex: <0>.ve
  gramm: m,pl,abl,indef
 -flex: <0>.ëve//<0>.eve
  gramm: m,pl,abl,indef,nonst
 -flex: <0>.sh
  gramm: m,pl,abl2,indef
 -flex: <0>.ësh//<0>.esh
  gramm: m,pl,abl2,indef,nonst
 -flex: <0>.t
  gramm: m,pl,nom,def
 -flex: <0>.të//<0>.te
  gramm: m,pl,nom,def,nonst
 -flex: <0>.ve
  gramm: m,pl,gen_dat,def
 -flex: <0>.vet
  gramm: m,pl,gen_dat,def,nonst
 -flex: <0>.ëve//<0>.eve
  gramm: m,pl,gen_dat,def,nonst
 -flex: <0>.ëvet//<0>.evet
  gramm: m,pl,gen_dat,def,nonst
 -flex: <0>.t
  gramm: m,pl,acc,def
 -flex: <0>.të//<0>.te
  gramm: m,pl,acc,def,nonst
 -flex: <0>.ve
  gramm: m,pl,abl,def
 -flex: <0>.vet
  gramm: m,pl,abl,def,nonst
 -flex: <0>.ëve//<0>.eve
  gramm: m,pl,abl,def,nonst
 -flex: <0>.ëvet//<0>.evet
  gramm: m,pl,abl,def,nonst
 -flex: <0>.a
  gramm: f,pl,nom,indef
 -flex: <0>.ave
  gramm: f,pl,gen_dat,indef
 -flex: <0>.a
  gramm: f,pl,acc,indef
 -flex: <0>.ave
  gramm: f,pl,abl,indef
 -flex: <0>.ash
  gramm: f,pl,abl2,indef
 -flex: <0>.at
  gramm: f,pl,nom,def
 -flex: <0>.atë//<0>.ate
  gramm: f,pl,nom,def,nonst
 -flex: <0>.ave
  gramm: f,pl,gen_dat,def
 -flex: <0>.avet
  gramm: f,pl,gen_dat,def,nonst
 -flex: <0>.at
  gramm: f,pl,acc,def
 -flex: <0>.atë//<0>.ate
  gramm: f,pl,acc,def,nonst
 -flex: <0>.ave
  gramm: f,pl,abl,def
 -flex: <0>.avet
  gramm: f,pl,abl,def,nonst
 deriv-link: mos-A-1
 deriv-link: ri-A-1

-paradigm: adj-3-1
 -flex: <0>.
  gramm: m,sg
 -flex: <0>.e
  gramm: f,sg
 -flex: <0>.ë//<0>.e
  gramm: m,pl
 -flex: <0>.e
  gramm: f,pl
 -flex: <0>.
  gramm: m,sg,nom,indef
 -flex: <0>.i
  gramm: m,sg,gen_dat,indef
 -flex: <0>.
  gramm: m,sg,acc,indef
 -flex: <0>.i
  gramm: m,sg,abl,indef
 -flex: <0>.i
  gramm: m,sg,nom,def
 -flex: <0>.it
  gramm: m,sg,gen_dat,def
 -flex: <0>.in
  gramm: m,sg,acc,def
 -flex: <0>.it
  gramm: m,sg,abl,def
 -flex: <0>.e
  gramm: f,sg,nom,indef
 -flex: <0>.eje
  gramm: f,sg,gen_dat,indef
 -flex: <0>.e
  gramm: f,sg,acc,indef
 -flex: <0>.eje
  gramm: f,sg,abl,indef
 -flex: <0>.ja
  gramm: f,sg,nom,def
 -flex: <0>.es
  gramm: f,sg,gen_dat,def
 -flex: <0>.en
  gramm: f,sg,acc,def
 -flex: <0>.es
  gramm: f,sg,abl,def
 -flex: <0>.ë//<0>.e
  gramm: m,pl,nom,indef
 -flex: <0>.ëve//<0>.eve
  gramm: m,pl,gen_dat,indef
 -flex: <0>.ë//<0>.e
  gramm: m,pl,acc,indef
 -flex: <0>.ëve//<0>.eve
  gramm: m,pl,abl,indef
 -flex: <0>.ësh//<0>.esh
  gramm: m,pl,abl2,indef
 -flex: <0>.ët//<0>.et
  gramm: m,pl,nom,def
 -flex: <0>.ëtë//<0>.ete
  gramm: m,pl,nom,def,nonst
 -flex: <0>.ëve//<0>.eve
  gramm: m,pl,gen_dat,def
 -flex: <0>.ëvet//<0>.evet
  gramm: m,pl,gen_dat,def,nonst
 -flex: <0>.ët//<0>.et
  gramm: m,pl,acc,def
 -flex: <0>.ëtë//<0>.ete
  gramm: m,pl,acc,def,nonst
 -flex: <0>.ëve//<0>.eve
  gramm: m,pl,abl,def
 -flex: <0>.ëvet//<0>.evet
  gramm: m,pl,abl,def,nonst
 -flex: <0>.e
  gramm: f,pl,nom,indef
 -flex: <0>.eve
  gramm: f,pl,gen_dat,indef
 -flex: <0>.e
  gramm: f,pl,acc,indef
 -flex: <0>.eve
  gramm: f,pl,abl,indef
 -flex: <0>.esh
  gramm: f,pl,abl2,indef
 -flex: <0>.et
  gramm: f,pl,nom,def
 -flex: <0>.etë//<0>.ete
  gramm: f,pl,nom,def,nonst
 -flex: <0>.eve
  gramm: f,pl,gen_dat,def
 -flex: <0>.evet
  gramm: f,pl,gen_dat,def,nonst
 -flex: <0>.et
  gramm: f,pl,acc,def
 -flex: <0>.etë//<0>.ete
  gramm: f,pl,acc,def,nonst
 -flex: <0>.eve
  gramm: f,pl,abl,def
 -flex: <0>.evet
  gramm: f,pl,abl,def,nonst
 deriv-link: mos-A-2
 deriv-link: ri-A-2

-paradigm: adj-3-2
 -flex: <0>.
  gramm: m,sg
 -flex: <0>.e
  gramm: f,sg
 -flex: <0>.ë//<0>.e
  gramm: m,pl
 -flex: <0>.e
  gramm: f,pl
 -flex: <0>.
  gramm: m,sg,nom,indef
 -flex: <0>.u
  gramm: m,sg,gen_dat,indef
 -flex: <0>.
  gramm: m,sg,acc,indef
 -flex: <0>.u
  gramm: m,sg,abl,indef
 -flex: <0>.u
  gramm: m,sg,nom,def
 -flex: <0>.ut
  gramm: m,sg,gen_dat,def
 -flex: <0>.un
  gramm: m,sg,acc,def
 -flex: <0>.ut
  gramm: m,sg,abl,def
 -flex: <0>.e
  gramm: f,sg,nom,indef
 -flex: <0>.eje
  gramm: f,sg,gen_dat,indef
 -flex: <0>.e
  gramm: f,sg,acc,indef
 -flex: <0>.eje
  gramm: f,sg,abl,indef
 -flex: <0>.ja
  gramm: f,sg,nom,def
 -flex: <0>.es
  gramm: f,sg,gen_dat,def
 -flex: <0>.en
  gramm: f,sg,acc,def
 -flex: <0>.es
  gramm: f,sg,abl,def
 -flex: <0>.ë//<0>.e
  gramm: m,pl,nom,indef
 -flex: <0>.ëve//<0>.eve
  gramm: m,pl,gen_dat,indef
 -flex: <0>.ë//<0>.e
  gramm: m,pl,acc,indef
 -flex: <0>.ëve//<0>.eve
  gramm: m,pl,abl,indef
 -flex: <0>.ësh//<0>.esh
  gramm: m,pl,abl2,indef
 -flex: <0>.ët//<0>.et
  gramm: m,pl,nom,def
 -flex: <0>.ëtë//<0>.ete
  gramm: m,pl,nom,def,nonst
 -flex: <0>.ëve//<0>.eve
  gramm: m,pl,gen_dat,def
 -flex: <0>.ëvet//<0>.evet
  gramm: m,pl,gen_dat,def,nonst
 -flex: <0>.ët//<0>.et
  gramm: m,pl,acc,def
 -flex: <0>.ëtë//<0>.ete
  gramm: m,pl,acc,def,nonst
 -flex: <0>.ëve//<0>.eve
  gramm: m,pl,abl,def
 -flex: <0>.ëvet//<0>.evet
  gramm: m,pl,abl,def,nonst
 -flex: <0>.e
  gramm: f,pl,nom,indef
 -flex: <0>.eve
  gramm: f,pl,gen_dat,indef
 -flex: <0>.e
  gramm: f,pl,acc,indef
 -flex: <0>.eve
  gramm: f,pl,abl,indef
 -flex: <0>.esh
  gramm: f,pl,abl2,indef
 -flex: <0>.et
  gramm: f,pl,nom,def
 -flex: <0>.etë//<0>.ete
  gramm: f,pl,nom,def,nonst
 -flex: <0>.eve
  gramm: f,pl,gen_dat,def
 -flex: <0>.evet
  gramm: f,pl,gen_dat,def,nonst
 -flex: <0>.et
  gramm: f,pl,acc,def
 -flex: <0>.etë//<0>.ete
  gramm: f,pl,acc,def,nonst
 -flex: <0>.eve
  gramm: f,pl,abl,def
 -flex: <0>.evet
  gramm: f,pl,abl,def,nonst
 deriv-link: mos-A-2
 deriv-link: ri-A-2

-paradigm: zi
 -flex: <0>.
  gramm: m,sg
 -flex: <1>.ë//<1>.e
  gramm: f,sg
 -flex: <2>.
  gramm: m,pl
 -flex: <3>.
  gramm: f,pl
 -flex: <0>.
  gramm: m,sg,nom,indef
 -flex: <0>.u
  gramm: m,sg,gen_dat,indef
 -flex: <0>.
  gramm: m,sg,acc,indef
 -flex: <0>.u
  gramm: m,sg,abl,indef
 -flex: <0>.u
  gramm: m,sg,nom,def
 -flex: <0>.i
  gramm: m,sg,nom,def,nonst
 -flex: <0>.ut
  gramm: m,sg,gen_dat,def
 -flex: <0>.un
  gramm: m,sg,acc,def
 -flex: <0>.ut
  gramm: m,sg,abl,def
 -flex: <1>.ë//<1>.e
  gramm: f,sg,nom,indef
 -flex: <1>.e
  gramm: f,sg,gen_dat,indef
 -flex: <1>.ë//<1>.e
  gramm: f,sg,acc,indef
 -flex: <1>.e
  gramm: f,sg,abl,indef
 -flex: <1>.a
  gramm: f,sg,nom,def
 -flex: <1>.ës//<1>.es
  gramm: f,sg,gen_dat,def
 -flex: <1>.së//<1>.se
  gramm: f,sg,gen_dat,def,nonst
 -flex: <1>.ës//<1>.es
  gramm: f,sg,abl,def
 -flex: <1>.ën//<1>.en
  gramm: f,sg,acc,def
 -flex: <2>.
  gramm: m,pl,nom,indef
 -flex: <2>.ve
  gramm: m,pl,gen_dat,indef
 -flex: <2>.
  gramm: m,pl,acc,indef
 -flex: <2>.ve
  gramm: m,pl,abl,indef
 -flex: <2>.sh
  gramm: m,pl,abl2,indef
 -flex: <2>.të//<2>.te
  gramm: m,pl,nom,def
 -flex: <2>.ve
  gramm: m,pl,gen_dat,def
 -flex: <2>.vet
  gramm: m,pl,gen_dat,def,nonst
 -flex: <2>.të//<2>.te
  gramm: m,pl,acc,def
 -flex: <2>.ve
  gramm: m,pl,abl,def
 -flex: <2>.vet
  gramm: m,pl,abl,def,nonst
 -flex: <3>.
  gramm: f,pl,nom,indef
 -flex: <3>.ve
  gramm: f,pl,gen_dat,indef
 -flex: <3>.
  gramm: f,pl,acc,indef
 -flex: <3>.ve
  gramm: f,pl,abl,indef
 -flex: <3>.sh
  gramm: f,pl,abl2,indef
 -flex: <3>.t
  gramm: f,pl,nom,def
 -flex: <3>.ve
  gramm: f,pl,gen_dat,def
 -flex: <3>.vet
  gramm: f,pl,gen_dat,def,nonst
 -flex: <3>.t
  gramm: f,pl,acc,def
 -flex: <3>.ve
  gramm: f,pl,abl,def
 -flex: <3>.vet
  gramm: f,pl,abl,def,nonst

-paradigm: ri
 -flex: <0>.
  gramm: m,sg
 -flex: <1>.
  gramm: f,sg
 -flex: <2>.
  gramm: m,pl
 -flex: <3>.
  gramm: f,pl
 -flex: <0>.
  gramm: m,sg,nom,indef
 -flex: <0>.u
  gramm: m,sg,gen_dat,indef
 -flex: <0>.
  gramm: m,sg,acc,indef
 -flex: <0>.u
  gramm: m,sg,abl,indef
 -flex: <0>.u
  gramm: m,sg,nom,def
 -flex: <0>.ut
  gramm: m,sg,gen_dat,def
 -flex: <0>.un
  gramm: m,sg,acc,def
 -flex: <0>.ut
  gramm: m,sg,abl,def
 -flex: <1>.
  gramm: f,sg,nom,indef
 -flex: <1>.je
  gramm: f,sg,gen_dat,indef
 -flex: <1>.
  gramm: f,sg,acc,indef
 -flex: <1>.je
  gramm: f,sg,abl,indef
 -flex: <1>.ja
  gramm: f,sg,nom,def
 -flex: <1>.së//<1>.se
  gramm: f,sg,gen_dat,def
 -flex: <1>.në//<1>.ne
  gramm: f,sg,acc,def
 -flex: <1>.së//<1>.se
  gramm: f,sg,abl,def
 -flex: <2>.
  gramm: m,pl,nom,indef
 -flex: <2>.ve
  gramm: m,pl,gen_dat,indef
 -flex: <2>.
  gramm: m,pl,acc,indef
 -flex: <2>.ve
  gramm: m,pl,abl,indef
 -flex: <2>.sh
  gramm: m,pl,abl2,indef
 -flex: <2>.të//<2>.te
  gramm: m,pl,nom,def
 -flex: <0>.t
  gramm: m,pl,nom,def,nonst
 -flex: <2>.ve
  gramm: m,pl,gen_dat,def
 -flex: <2>.vet
  gramm: m,pl,gen_dat,def,nonst
 -flex: <2>.të//<2>.te
  gramm: m,pl,acc,def
 -flex: <0>.t
  gramm: m,pl,acc,def,nonst
 -flex: <2>.ve
  gramm: m,pl,abl,def
 -flex: <2>.vet
  gramm: m,pl,abl,def,nonst
 -flex: <3>.
  gramm: f,pl,nom,indef
 -flex: <3>.ve
  gramm: f,pl,gen_dat,indef
 -flex: <3>.
  gramm: f,pl,acc,indef
 -flex: <3>.ve
  gramm: f,pl,abl,indef
 -flex: <3>.sh
  gramm: f,pl,abl2,indef
 -flex: <3>.t
  gramm: f,pl,nom,def
 -flex: <3>.ve
  gramm: f,pl,gen_dat,def
 -flex: <3>.vet
  gramm: f,pl,gen_dat,def,nonst
 -flex: <3>.t
  gramm: f,pl,acc,def
 -flex: <3>.ve
  gramm: f,pl,abl,def
 -flex: <3>.vet
  gramm: f,pl,abl,def,nonst

-paradigm: keq
 -flex: <0>.
  gramm: m,sg
 -flex: <1>.
  gramm: f,sg
 -flex: <2>.
  gramm: m,pl
 -flex: <3>.
  gramm: f,pl
 -flex: <4>.
  gramm: m,pl,nonst
 -flex: <0>.
  gramm: m,sg,nom,indef
 -flex: <0>.i
  gramm: m,sg,gen_dat,indef
 -flex: <0>.
  gramm: m,sg,acc,indef
 -flex: <0>.i
  gramm: m,sg,abl,indef
 -flex: <0>.i
  gramm: m,sg,nom,def
 -flex: <0>.it
  gramm: m,sg,gen_dat,def
 -flex: <0>.in
  gramm: m,sg,acc,def
 -flex: <0>.it
  gramm: m,sg,abl,def
 -flex: <1>.
  gramm: f,sg,nom,indef
 -flex: <1>.je
  gramm: f,sg,gen_dat,indef
 -flex: <1>.
  gramm: f,sg,acc,indef
 -flex: <1>.je
  gramm: f,sg,abl,indef
 -flex: <1>.ja
  gramm: f,sg,nom,def
 -flex: <1>.s
  gramm: f,sg,gen_dat,def
 -flex: <1>.n
  gramm: f,sg,acc,def
 -flex: <1>.s
  gramm: f,sg,abl,def
 -flex: <2>.
  gramm: m,pl,nom,indef
 -flex: <2>.ve
  gramm: m,pl,gen_dat,indef
 -flex: <2>.
  gramm: m,pl,acc,indef
 -flex: <2>.ve
  gramm: m,pl,abl,indef
 -flex: <2>.sh
  gramm: m,pl,abl2,indef
 -flex: <2>.të//<2>.te
  gramm: m,pl,nom,def
 -flex: <2>.ve
  gramm: m,pl,gen_dat,def
 -flex: <2>.vet
  gramm: m,pl,gen_dat,def,nonst
 -flex: <2>.të//<2>.te
  gramm: m,pl,acc,def
 -flex: <2>.ve
  gramm: m,pl,abl,def
 -flex: <2>.vet
  gramm: m,pl,abl,def,nonst
 -flex: <4>.
  gramm: m,pl,nom,indef,nonst
 -flex: <4>.ve
  gramm: m,pl,gen_dat,indef,nonst
 -flex: <4>.
  gramm: m,pl,acc,indef,nonst
 -flex: <4>.ve
  gramm: m,pl,abl,indef,nonst
 -flex: <4>.sh
  gramm: m,pl,abl2,indef,nonst
 -flex: <4>.të//<4>.te
  gramm: m,pl,nom,def,nonst
 -flex: <0>.itë//<0>.ite
  gramm: m,pl,nom,def,nonst
 -flex: <4>.ve
  gramm: m,pl,gen_dat,def,nonst
 -flex: <4>.vet
  gramm: m,pl,gen_dat,def,nonst
 -flex: <4>.të//<4>.te
  gramm: m,pl,acc,def,nonst
 -flex: <0>.itë//<0>.ite
  gramm: m,pl,acc,def,nonst
 -flex: <4>.ve
  gramm: m,pl,abl,def,nonst
 -flex: <4>.vet
  gramm: m,pl,abl,def,nonst
 -flex: <3>.
  gramm: f,pl,nom,indef
 -flex: <3>.ve
  gramm: f,pl,gen_dat,indef
 -flex: <3>.
  gramm: f,pl,acc,indef
 -flex: <3>.ve
  gramm: f,pl,abl,indef
 -flex: <3>.sh
  gramm: f,pl,abl2,indef
 -flex: <3>.t
  gramm: f,pl,nom,def
 -flex: <3>.ve
  gramm: f,pl,gen_dat,def
 -flex: <3>.vet
  gramm: f,pl,gen_dat,def,nonst
 -flex: <3>.t
  gramm: f,pl,acc,def
 -flex: <3>.ve
  gramm: f,pl,abl,def
 -flex: <3>.vet
  gramm: f,pl,abl,def,nonst
 -flex: <3>.shit
  gramm: f,pl,abl2,def,nonst

-paradigm: madh
 -flex: <0>.
  gramm: m,sg
 -flex: <1>.
  gramm: f,sg
 -flex: <2>.
  gramm: m,pl
 -flex: <3>.
  gramm: f,pl
 -flex: <0>.
  gramm: m,sg,nom,indef
 -flex: <0>.i
  gramm: m,sg,gen_dat,indef
 -flex: <0>.
  gramm: m,sg,acc,indef
 -flex: <0>.i
  gramm: m,sg,abl,indef
 -flex: <0>.i
  gramm: m,sg,nom,def
 -flex: <0>.it
  gramm: m,sg,gen_dat,def
 -flex: <0>.in
  gramm: m,sg,acc,def
 -flex: <0>.it
  gramm: m,sg,abl,def
 -flex: <1>.
  gramm: f,sg,nom,indef
 -flex: <1>.je
  gramm: f,sg,gen_dat,indef
 -flex: <1>.
  gramm: f,sg,acc,indef
 -flex: <1>.je
  gramm: f,sg,abl,indef
 -flex: <1>.ja
  gramm: f,sg,nom,def
 -flex: <1>.s
  gramm: f,sg,gen_dat,def
 -flex: <1>.n
  gramm: f,sg,acc,def
 -flex: <1>.s
  gramm: f,sg,abl,def
 -flex: <2>.
  gramm: m,pl,nom,indef
 -flex: <2>.ve
  gramm: m,pl,gen_dat,indef
 -flex: <2>.
  gramm: m,pl,acc,indef
 -flex: <2>.ve
  gramm: m,pl,abl,indef
 -flex: <2>.sh
  gramm: m,pl,abl2,indef
 -flex: <2>.të//<2>.te
  gramm: m,pl,nom,def
 -flex: <2>.ve
  gramm: m,pl,gen_dat,def
 -flex: <2>.vet
  gramm: m,pl,gen_dat,def,nonst
 -flex: <2>.të//<2>.te
  gramm: m,pl,acc,def
 -flex: <2>.ve
  gramm: m,pl,abl,def
 -flex: <2>.vet
  gramm: m,pl,abl,def,nonst
 -flex: <3>.
  gramm: f,pl,nom,indef
 -flex: <3>.ve
  gramm: f,pl,gen_dat,indef
 -flex: <3>.
  gramm: f,pl,acc,indef
 -flex: <3>.ve
  gramm: f,pl,abl,indef
 -flex: <3>.sh
  gramm: f,pl,abl2,indef
 -flex: <3>.të//<3>.te
  gramm: f,pl,nom,def
 -flex: <3>.t
  gramm: f,pl,nom,def,nonst
 -flex: <3>.ve
  gramm: f,pl,gen_dat,def
 -flex: <3>.vet
  gramm: f,pl,gen_dat,def,nonst
 -flex: <3>.të//<3>.te
  gramm: f,pl,acc,def
 -flex: <3>.t
  gramm: f,pl,acc,def,nonst
 -flex: <3>.ve
  gramm: f,pl,abl,def
 -flex: <3>.vet
  gramm: f,pl,abl,def,nonst

-paradigm: vogël
 -flex: <0>.
  gramm: m,sg
 -flex: <0>.
  gramm: f,sg
 -flex: <2>.
  gramm: m,pl
 -flex: <4>.
  gramm: f,pl
 -flex: <0>.
  gramm: m,sg,nom,indef
 -flex: <1>.i
  gramm: m,sg,gen_dat,indef
 -flex: <0>.
  gramm: m,sg,acc,indef
 -flex: <1>.i
  gramm: m,sg,abl,indef
 -flex: <1>.i
  gramm: m,sg,nom,def
 -flex: <1>.it
  gramm: m,sg,gen_dat,def
 -flex: <1>.in
  gramm: m,sg,acc,def
 -flex: <1>.it
  gramm: m,sg,abl,def
 -flex: <0>.
  gramm: f,sg,nom,indef
 -flex: <1>.e
  gramm: f,sg,gen_dat,indef
 -flex: <0>.
  gramm: f,sg,acc,indef
 -flex: <1>.e
  gramm: f,sg,abl,indef
 -flex: <1>.a
  gramm: f,sg,nom,def
 -flex: <1>.ës//<1>.es
  gramm: f,sg,gen_dat,def
 -flex: <1>.ën//<1>.en
  gramm: f,sg,acc,def
 -flex: <1>.ës//<1>.es
  gramm: f,sg,abl,def
 -flex: <2>.
  gramm: m,pl,nom,indef
 -flex: <2>.ve
  gramm: m,pl,gen_dat,indef
 -flex: <2>.
  gramm: m,pl,acc,indef
 -flex: <2>.ve
  gramm: m,pl,abl,indef
 -flex: <3>.ish
  gramm: m,pl,abl2,indef
 -flex: <3>.it
  gramm: m,pl,nom,def
 -flex: <2>.it
  gramm: m,pl,nom,def,nonst
 -flex: <3>.itë//<3>.ite
  gramm: m,pl,nom,def,nonst
 -flex: <2>.ve
  gramm: m,pl,gen_dat,def
 -flex: <2>.vet
  gramm: m,pl,gen_dat,def,nonst
 -flex: <3>.it
  gramm: m,pl,acc,def
 -flex: <2>.it
  gramm: m,pl,acc,def,nonst
 -flex: <3>.itë//<3>.ite
  gramm: m,pl,acc,def,nonst
 -flex: <2>.ve
  gramm: m,pl,abl,def
 -flex: <2>.vet
  gramm: m,pl,abl,def,nonst
 -flex: <4>.
  gramm: f,pl,nom,indef
 -flex: <4>.ve
  gramm: f,pl,gen_dat,indef
 -flex: <4>.
  gramm: f,pl,acc,indef
 -flex: <4>.ve
  gramm: f,pl,abl,indef
 -flex: <4>.sh
  gramm: f,pl,abl2,indef
 -flex: <4>.t
  gramm: f,pl,nom,def
 -flex: <4>.të//<4>.te
  gramm: f,pl,nom,def,nonst
 -flex: <4>.ve
  gramm: f,pl,gen_dat,def
 -flex: <4>.vet
  gramm: f,pl,gen_dat,def,nonst
 -flex: <4>.t
  gramm: f,pl,acc,def
 -flex: <4>.të//<4>.te
  gramm: f,pl,acc,def,nonst
 -flex: <4>.ve
  gramm: f,pl,abl,def
 -flex: <4>.vet
  gramm: f,pl,abl,def,nonst

-paradigm: zoti
 -flex: <0>.
  gramm: m,sg
 -flex: <1>.
  gramm: f,sg
 -flex: <2>.
  gramm: m,pl
 -flex: <3>.
  gramm: f,pl
 -flex: <0>.
  gramm: m,sg,nom,indef
 -flex: <0>.
  gramm: m,sg,gen_dat,indef
 -flex: <0>.
  gramm: m,sg,acc,indef
 -flex: <0>.
  gramm: m,sg,abl,indef
 -flex: <0>.
  gramm: m,sg,nom,def
 -flex: <0>.t
  gramm: m,sg,gen_dat,def
 -flex: <0>.n
  gramm: m,sg,acc,def
 -flex: <0>.t
  gramm: m,sg,abl,def
 -flex: <1>.
  gramm: f,sg,nom,indef
 -flex: <4>.e
  gramm: f,sg,gen_dat,indef
 -flex: <1>.
  gramm: f,sg,acc,indef
 -flex: <4>.e
  gramm: f,sg,abl,indef
 -flex: <1>.
  gramm: f,sg,nom,def
 -flex: <4>.ës//<4>.es
  gramm: f,sg,gen_dat,def
 -flex: <4>.ën//<4>.en
  gramm: f,sg,acc,def
 -flex: <4>.ës//<4>.es
  gramm: f,sg,abl,def
 -flex: <2>.
  gramm: m,pl,nom,indef
 -flex: <2>.ve
  gramm: m,pl,gen_dat,indef
 -flex: <2>.
  gramm: m,pl,acc,indef
 -flex: <2>.ve
  gramm: m,pl,abl,indef
 -flex: <2>.sh
  gramm: m,pl,abl2,indef
 -flex: <2>.t
  gramm: m,pl,nom,def
 -flex: <2>.ve
  gramm: m,pl,gen_dat,def
 -flex: <2>.vet
  gramm: m,pl,gen_dat,def,nonst
 -flex: <2>.t
  gramm: m,pl,acc,def
 -flex: <2>.ve
  gramm: m,pl,abl,def
 -flex: <2>.vet
  gramm: m,pl,abl,def,nonst
 -flex: <3>.
  gramm: f,pl,nom,indef
 -flex: <3>.ve
  gramm: f,pl,gen_dat,indef
 -flex: <3>.
  gramm: f,pl,acc,indef
 -flex: <3>.ve
  gramm: f,pl,abl,indef
 -flex: <3>.sh
  gramm: f,pl,abl2,indef
 -flex: <3>.t
  gramm: f,pl,nom,def
 -flex: <3>.ve
  gramm: f,pl,gen_dat,def
 -flex: <3>.vet
  gramm: f,pl,gen_dat,def,nonst
 -flex: <3>.t
  gramm: f,pl,acc,def
 -flex: <3>.ve
  gramm: f,pl,abl,def
 -flex: <3>.vet
  gramm: f,pl,abl,def,nonst

-paradigm: inatçi
 -flex: <0>.
  gramm: m,sg
 -flex: <1>.
  gramm: f,sg
 -flex: <2>.
  gramm: m,pl
 -flex: <3>.
  gramm: f,pl
 -flex: <0>.
  gramm: m,sg,nom,indef
 -flex: <0>.u
  gramm: m,sg,gen_dat,indef
 -flex: <0>.
  gramm: m,sg,acc,indef
 -flex: <0>.u
  gramm: m,sg,abl,indef
 -flex: <0>.u
  gramm: m,sg,nom,def
 -flex: <0>.ut
  gramm: m,sg,gen_dat,def
 -flex: <0>.un
  gramm: m,sg,acc,def
 -flex: <0>.ut
  gramm: m,sg,abl,def
 -flex: <1>.
  gramm: f,sg,nom,indef
 -flex: <1>.je
  gramm: f,sg,gen_dat,indef
 -flex: <1>.
  gramm: f,sg,acc,indef
 -flex: <1>.je
  gramm: f,sg,abl,indef
 -flex: <0>.a
  gramm: f,sg,nom,def
 -flex: <1>.s
  gramm: f,sg,gen_dat,def
 -flex: <1>.n
  gramm: f,sg,acc,def
 -flex: <1>.s
  gramm: f,sg,abl,def
 -flex: <2>.
  gramm: m,pl,nom,indef
 -flex: <2>.ve
  gramm: m,pl,gen_dat,indef
 -flex: <2>.
  gramm: m,pl,acc,indef
 -flex: <2>.ve
  gramm: m,pl,abl,indef
 -flex: <2>.sh
  gramm: m,pl,abl2,indef
 -flex: <2>.të//<2>.te
  gramm: m,pl,nom,def
 -flex: <2>.ve
  gramm: m,pl,gen_dat,def
 -flex: <2>.vet
  gramm: m,pl,gen_dat,def,nonst
 -flex: <2>.të//<2>.te
  gramm: m,pl,acc,def
 -flex: <2>.ve
  gramm: m,pl,abl,def
 -flex: <2>.vet
  gramm: m,pl,abl,def,nonst
 -flex: <3>.
  gramm: f,pl,nom,indef
 -flex: <3>.ve
  gramm: f,pl,gen_dat,indef
 -flex: <3>.
  gramm: f,pl,acc,indef
 -flex: <3>.ve
  gramm: f,pl,abl,indef
 -flex: <3>.sh
  gramm: f,pl,abl2,indef
 -flex: <3>.t
  gramm: f,pl,nom,def
 -flex: <3>.ve
  gramm: f,pl,gen_dat,def
 -flex: <3>.vet
  gramm: f,pl,gen_dat,def,nonst
 -flex: <3>.t
  gramm: f,pl,acc,def
 -flex: <3>.ve
  gramm: f,pl,abl,def
 -flex: <3>.vet
  gramm: f,pl,abl,def,nonst
 -flex: <4>.ë//<4>.e
  gramm: f,sg,nom,indef
 -flex: <4>.e
  gramm: f,sg,gen_dat,indef
 -flex: <4>.ë//<4>.e
  gramm: f,sg,acc,indef
 -flex: <4>.e
  gramm: f,sg,abl,indef
 -flex: <4>.a
  gramm: f,sg,nom,def
 -flex: <4>.ës//<4>.es
  gramm: f,sg,gen_dat,def
 -flex: <4>.ën//<4>.en
  gramm: f,sg,acc,def
 -flex: <4>.ës//<4>.es
  gramm: f,sg,abl,def
 -flex: <4>.a
  gramm: f,pl,nom,indef
 -flex: <4>.ave
  gramm: f,pl,gen_dat,indef
 -flex: <4>.a
  gramm: f,pl,acc,indef
 -flex: <4>.ave
  gramm: f,pl,abl,indef
 -flex: <4>.ash
  gramm: f,pl,abl2,indef
 -flex: <4>.at
  gramm: f,pl,nom,def
 -flex: <4>.ave
  gramm: f,pl,gen_dat,def
 -flex: <4>.avet
  gramm: f,pl,gen_dat,def,nonst
 -flex: <4>.at
  gramm: f,pl,acc,def
 -flex: <4>.ave
  gramm: f,pl,abl,def
 -flex: <4>.avet
  gramm: f,pl,abl,def,nonst

-paradigm: budalla
 -flex: <0>.
  gramm: m,sg
 -flex: <1>.
  gramm: f,sg
 -flex: <2>.
  gramm: m,pl
 -flex: <3>.
  gramm: f,pl
 -flex: <0>.
  gramm: m,sg,nom,indef
 -flex: <0>.i
  gramm: m,sg,gen_dat,indef
 -flex: <0>.
  gramm: m,sg,acc,indef
 -flex: <0>.i
  gramm: m,sg,abl,indef
 -flex: <0>.i
  gramm: m,sg,nom,def
 -flex: <0>.it
  gramm: m,sg,gen_dat,def
 -flex: <0>.in
  gramm: m,sg,acc,def
 -flex: <0>.it
  gramm: m,sg,abl,def
 -flex: <1>.
  gramm: f,sg,nom,indef
 -flex: <1>.je
  gramm: f,sg,gen_dat,indef
 -flex: <1>.
  gramm: f,sg,acc,indef
 -flex: <1>.je
  gramm: f,sg,abl,indef
 -flex: <4>.ja
  gramm: f,sg,nom,def
 -flex: <1>.s
  gramm: f,sg,gen_dat,def
 -flex: <1>.n
  gramm: f,sg,acc,def
 -flex: <1>.s
  gramm: f,sg,abl,def
 -flex: <2>.
  gramm: m,pl,nom,indef
 -flex: <2>.ve
  gramm: m,pl,gen_dat,indef
 -flex: <2>.
  gramm: m,pl,acc,indef
 -flex: <2>.ve
  gramm: m,pl,abl,indef
 -flex: <2>.sh
  gramm: m,pl,abl2,indef
 -flex: <2>.të//<2>.te
  gramm: m,pl,nom,def
 -flex: <2>.ve
  gramm: m,pl,gen_dat,def
 -flex: <2>.vet
  gramm: m,pl,gen_dat,def,nonst
 -flex: <2>.të//<2>.te
  gramm: m,pl,acc,def
 -flex: <2>.ve
  gramm: m,pl,abl,def
 -flex: <2>.vet
  gramm: m,pl,abl,def,nonst
 -flex: <3>.
  gramm: f,pl,nom,indef
 -flex: <3>.ve
  gramm: f,pl,gen_dat,indef
 -flex: <3>.
  gramm: f,pl,acc,indef
 -flex: <3>.ve
  gramm: f,pl,abl,indef
 -flex: <3>.sh
  gramm: f,pl,abl2,indef
 -flex: <3>.t
  gramm: f,pl,nom,def
 -flex: <3>.ve
  gramm: f,pl,gen_dat,def
 -flex: <3>.vet
  gramm: f,pl,gen_dat,def,nonst
 -flex: <3>.t
  gramm: f,pl,acc,def
 -flex: <3>.ve
  gramm: f,pl,abl,def
 -flex: <3>.vet
  gramm: f,pl,abl,def,nonst

-paradigm: fukara
 -flex: <0>.
  gramm: m,sg
 -flex: <1>.
  gramm: f,sg
 -flex: <2>.
  gramm: m,pl
 -flex: <3>.
  gramm: f,pl
 -flex: <0>.
  gramm: m,sg,nom,indef
 -flex: <0>.i
  gramm: m,sg,gen_dat,indef
 -flex: <0>.
  gramm: m,sg,acc,indef
 -flex: <0>.i
  gramm: m,sg,abl,indef
 -flex: <0>.i
  gramm: m,sg,nom,def
 -flex: <0>.it
  gramm: m,sg,gen_dat,def
 -flex: <0>.in
  gramm: m,sg,acc,def
 -flex: <0>.it
  gramm: m,sg,abl,def
 -flex: <1>.
  gramm: f,sg,nom,indef
 -flex: <1>.je
  gramm: f,sg,gen_dat,indef
 -flex: <1>.
  gramm: f,sg,acc,indef
 -flex: <1>.je
  gramm: f,sg,abl,indef
 -flex: <0>.ja
  gramm: f,sg,nom,def
 -flex: <1>.së//<1>.se
  gramm: f,sg,gen_dat,def
 -flex: <1>.në//<1>.ne
  gramm: f,sg,acc,def
 -flex: <1>.së//<1>.se
  gramm: f,sg,abl,def
 -flex: <2>.
  gramm: m,pl,nom,indef
 -flex: <2>.ve
  gramm: m,pl,gen_dat,indef
 -flex: <2>.
  gramm: m,pl,acc,indef
 -flex: <2>.ve
  gramm: m,pl,abl,indef
 -flex: <2>.sh
  gramm: m,pl,abl2,indef
 -flex: <2>.të//<2>.te
  gramm: m,pl,nom,def
 -flex: <2>.ve
  gramm: m,pl,gen_dat,def
 -flex: <2>.vet
  gramm: m,pl,gen_dat,def,nonst
 -flex: <2>.të//<2>.te
  gramm: m,pl,acc,def
 -flex: <2>.ve
  gramm: m,pl,abl,def
 -flex: <2>.vet
  gramm: m,pl,abl,def,nonst
 -flex: <3>.
  gramm: f,pl,nom,indef
 -flex: <3>.ve
  gramm: f,pl,gen_dat,indef
 -flex: <3>.
  gramm: f,pl,acc,indef
 -flex: <3>.ve
  gramm: f,pl,abl,indef
 -flex: <3>.sh
  gramm: f,pl,abl2,indef
 -flex: <3>.t
  gramm: f,pl,nom,def
 -flex: <3>.ve
  gramm: f,pl,gen_dat,def
 -flex: <3>.vet
  gramm: f,pl,gen_dat,def,nonst
 -flex: <3>.t
  gramm: f,pl,acc,def
 -flex: <3>.ve
  gramm: f,pl,abl,def
 -flex: <3>.vet
  gramm: f,pl,abl,def,nonst
 -flex: <4>.ë//<4>.e
  gramm: f,sg,nom,indef
 -flex: <4>.e
  gramm: f,sg,gen_dat,indef
 -flex: <4>.ë//<4>.e
  gramm: f,sg,acc,indef
 -flex: <4>.e
  gramm: f,sg,abl,indef
 -flex: <4>.a
  gramm: f,sg,nom,def
 -flex: <4>.ës//<4>.es
  gramm: f,sg,gen_dat,def
 -flex: <4>.ën//<4>.en
  gramm: f,sg,acc,def
 -flex: <4>.ës//<4>.es
  gramm: f,sg,abl,def
 -flex: <4>.a
  gramm: f,pl,nom,indef
 -flex: <4>.ave
  gramm: f,pl,gen_dat,indef
 -flex: <4>.a
  gramm: f,pl,acc,indef
 -flex: <4>.ave
  gramm: f,pl,abl,indef
 -flex: <4>.ash
  gramm: f,pl,abl2,indef
 -flex: <4>.at
  gramm: f,pl,nom,def
 -flex: <4>.ave
  gramm: f,pl,gen_dat,def
 -flex: <4>.avet
  gramm: f,pl,gen_dat,def,nonst
 -flex: <4>.at
  gramm: f,pl,acc,def
 -flex: <4>.ave
  gramm: f,pl,abl,def
 -flex: <4>.avet
  gramm: f,pl,abl,def,nonst

-paradigm: plak
 -flex: <0>.
  gramm: m,sg
 -flex: <1>.
  gramm: f,sg
 -flex: <2>.
  gramm: m,pl
 -flex: <3>.
  gramm: f,pl
 -flex: <0>.
  gramm: m,sg,nom,indef
 -flex: <0>.u
  gramm: m,sg,gen_dat,indef
 -flex: <0>.
  gramm: m,sg,acc,indef
 -flex: <0>.u
  gramm: m,sg,abl,indef
 -flex: <0>.u
  gramm: m,sg,nom,def
 -flex: <0>.ut
  gramm: m,sg,gen_dat,def
 -flex: <0>.un
  gramm: m,sg,acc,def
 -flex: <0>.ut
  gramm: m,sg,abl,def
 -flex: <2>.
  gramm: m,pl,nom,indef
 -flex: <2>.ve
  gramm: m,pl,gen_dat,indef
 -flex: <2>.
  gramm: m,pl,acc,indef
 -flex: <2>.ve
  gramm: m,pl,abl,indef
 -flex: <2>.sh
  gramm: m,pl,abl2,indef
 -flex: <2>.të//<2>.te
  gramm: m,pl,nom,def
 -flex: <2>.ve
  gramm: m,pl,gen_dat,def
 -flex: <2>.vet
  gramm: m,pl,gen_dat,def,nonst
 -flex: <2>.të//<2>.te
  gramm: m,pl,acc,def
 -flex: <2>.ve
  gramm: m,pl,abl,def
 -flex: <2>.vet
  gramm: m,pl,abl,def,nonst
 -flex: <1>.
  gramm: f,sg,nom,indef
 -flex: <4>.e
  gramm: f,sg,gen_dat,indef
 -flex: <1>.
  gramm: f,sg,acc,indef
 -flex: <4>.e
  gramm: f,sg,abl,indef
 -flex: <4>.a
  gramm: f,sg,nom,def
 -flex: <4>.ës//<4>.es
  gramm: f,sg,gen_dat,def
 -flex: <4>.ën//<4>.en
  gramm: f,sg,acc,def
 -flex: <4>.ës//<4>.es
  gramm: f,sg,abl,def
 -flex: <3>.
  gramm: f,pl,nom,indef
 -flex: <3>.ve
  gramm: f,pl,gen_dat,indef
 -flex: <3>.
  gramm: f,pl,acc,indef
 -flex: <3>.ve
  gramm: f,pl,abl,indef
 -flex: <3>.sh
  gramm: f,pl,abl2,indef
 -flex: <3>.t
  gramm: f,pl,nom,def
 -flex: <3>.ve
  gramm: f,pl,gen_dat,def
 -flex: <3>.vet
  gramm: f,pl,gen_dat,def,nonst
 -flex: <3>.t
  gramm: f,pl,acc,def
 -flex: <3>.ve
  gramm: f,pl,abl,def
 -flex: <3>.vet
  gramm: f,pl,abl,def,nonst

-paradigm: trim
 -flex: <0>.
  gramm: m,sg
 -flex: <0>.e
  gramm: f,sg
 -flex: <0>.a
  gramm: m,pl
 -flex: <0>.e
  gramm: f,pl
 -flex: <0>.
  gramm: m,sg,nom,indef
 -flex: <0>.i
  gramm: m,sg,gen_dat,indef
 -flex: <0>.
  gramm: m,sg,acc,indef
 -flex: <0>.i
  gramm: m,sg,abl,indef
 -flex: <0>.i
  gramm: m,sg,nom,def
 -flex: <0>.it
  gramm: m,sg,gen_dat,def
 -flex: <0>.in
  gramm: m,sg,acc,def
 -flex: <0>.it
  gramm: m,sg,abl,def
 -flex: <0>.e
  gramm: f,sg,nom,indef
 -flex: <0>.eje
  gramm: f,sg,gen_dat,indef
 -flex: <0>.e
  gramm: f,sg,acc,indef
 -flex: <0>.eje
  gramm: f,sg,abl,indef
 -flex: <0>.ja
  gramm: f,sg,nom,def
 -flex: <0>.es
  gramm: f,sg,gen_dat,def
 -flex: <0>.en
  gramm: f,sg,acc,def
 -flex: <0>.es
  gramm: f,sg,abl,def
 -flex: <0>.a
  gramm: m,pl,nom,indef
 -flex: <0>.ave
  gramm: m,pl,gen_dat,indef
 -flex: <0>.a
  gramm: m,pl,acc,indef
 -flex: <0>.ave
  gramm: m,pl,abl,indef
 -flex: <0>.ash
  gramm: m,pl,abl2,indef
 -flex: <0>.at
  gramm: m,pl,nom,def
 -flex: <0>.ave
  gramm: m,pl,gen_dat,def
 -flex: <0>.avet
  gramm: m,pl,gen_dat,def,nonst
 -flex: <0>.at
  gramm: m,pl,acc,def
 -flex: <0>.ave
  gramm: m,pl,abl,def
 -flex: <0>.avet
  gramm: m,pl,abl,def,nonst
 -flex: <0>.e
  gramm: f,pl,nom,indef
 -flex: <0>.eve
  gramm: f,pl,gen_dat,indef
 -flex: <0>.e
  gramm: f,pl,acc,indef
 -flex: <0>.eve
  gramm: f,pl,abl,indef
 -flex: <0>.esh
  gramm: f,pl,abl2,indef
 -flex: <0>.et
  gramm: f,pl,nom,def
 -flex: <0>.eve
  gramm: f,pl,gen_dat,def
 -flex: <0>.evet
  gramm: f,pl,gen_dat,def,nonst
 -flex: <0>.et
  gramm: f,pl,acc,def
 -flex: <0>.eve
  gramm: f,pl,abl,def
 -flex: <0>.evet
  gramm: f,pl,abl,def,nonst
 -flex: <1>.ë//<1>.e
  gramm: f,sg,nom,indef
 -flex: <1>.e
  gramm: f,sg,gen_dat,indef
 -flex: <1>.ë//<1>.e
  gramm: f,sg,acc,indef
 -flex: <1>.e
  gramm: f,sg,abl,indef
 -flex: <1>.a
  gramm: f,sg,nom,def
 -flex: <1>.ës//<1>.es
  gramm: f,sg,gen_dat,def
 -flex: <1>.ën//<1>.en
  gramm: f,sg,acc,def
 -flex: <1>.ës//<1>.es
  gramm: f,sg,abl,def
 -flex: <1>.a
  gramm: f,pl,nom,indef
 -flex: <1>.ave
  gramm: f,pl,gen_dat,indef
 -flex: <1>.a
  gramm: f,pl,acc,indef
 -flex: <1>.ave
  gramm: f,pl,abl,indef
 -flex: <1>.ash
  gramm: f,pl,abl2,indef
 -flex: <1>.at
  gramm: f,pl,nom,def
 -flex: <1>.ave
  gramm: f,pl,gen_dat,def
 -flex: <1>.avet
  gramm: f,pl,gen_dat,def,nonst
 -flex: <1>.at
  gramm: f,pl,acc,def
 -flex: <1>.ave
  gramm: f,pl,abl,def
 -flex: <1>.avet
  gramm: f,pl,abl,def,nonst

-paradigm: turk
 -flex: <0>.
  gramm: m,sg
 -flex: <0>.e
  gramm: f,sg
 -flex: <1>.
  gramm: m,pl
 -flex: <0>.e
  gramm: f,pl
 -flex: <0>.
  gramm: m,sg,nom,indef
 -flex: <0>.u
  gramm: m,sg,gen_dat,indef
 -flex: <0>.
  gramm: m,sg,acc,indef
 -flex: <0>.u
  gramm: m,sg,abl,indef
 -flex: <0>.u
  gramm: m,sg,nom,def
 -flex: <0>.ut
  gramm: m,sg,gen_dat,def
 -flex: <0>.un
  gramm: m,sg,acc,def
 -flex: <0>.ut
  gramm: m,sg,abl,def
 -flex: <0>.e
  gramm: f,sg,nom,indef
 -flex: <0>.eje
  gramm: f,sg,gen_dat,indef
 -flex: <0>.e
  gramm: f,sg,acc,indef
 -flex: <0>.eje
  gramm: f,sg,abl,indef
 -flex: <0>.ja
  gramm: f,sg,nom,def
 -flex: <0>.es
  gramm: f,sg,gen_dat,def
 -flex: <0>.en
  gramm: f,sg,acc,def
 -flex: <0>.es
  gramm: f,sg,abl,def
 -flex: <1>.
  gramm: m,pl,nom,indef
 -flex: <1>.ve
  gramm: m,pl,gen_dat,indef
 -flex: <1>.ëve//<1>.eve
  gramm: m,pl,gen_dat,indef,nonst
 -flex: <1>.
  gramm: m,pl,acc,indef
 -flex: <1>.ve
  gramm: m,pl,abl,indef
 -flex: <1>.ëve//<1>.eve
  gramm: m,pl,abl,indef,nonst
 -flex: <1>.ish
  gramm: m,pl,abl2,indef
 -flex: <1>.ësh//<1>.esh
  gramm: m,pl,abl2,indef,nonst
 -flex: <1>.it
  gramm: m,pl,nom,def
 -flex: <1>.ve
  gramm: m,pl,gen_dat,def
 -flex: <1>.vet
  gramm: m,pl,gen_dat,def,nonst
 -flex: <1>.ëve//<1>.eve
  gramm: m,pl,gen_dat,def,nonst
 -flex: <1>.ëvet//<1>.evet
  gramm: m,pl,gen_dat,def,nonst
 -flex: <1>.it
  gramm: m,pl,acc,def
 -flex: <1>.ve
  gramm: m,pl,abl,def
 -flex: <1>.vet
  gramm: m,pl,abl,def,nonst
 -flex: <1>.ëve//<1>.eve
  gramm: m,pl,abl,def,nonst
 -flex: <1>.ëvet//<1>.evet
  gramm: m,pl,abl,def,nonst
 -flex: <0>.e
  gramm: f,pl,nom,indef
 -flex: <0>.eve
  gramm: f,pl,gen_dat,indef
 -flex: <0>.e
  gramm: f,pl,acc,indef
 -flex: <0>.eve
  gramm: f,pl,abl,indef
 -flex: <0>.esh
  gramm: f,pl,abl2,indef
 -flex: <0>.et
  gramm: f,pl,nom,def
 -flex: <0>.eve
  gramm: f,pl,gen_dat,def
 -flex: <0>.evet
  gramm: f,pl,gen_dat,def,nonst
 -flex: <0>.et
  gramm: f,pl,acc,def
 -flex: <0>.eve
  gramm: f,pl,abl,def
 -flex: <0>.evet
  gramm: f,pl,abl,def,nonst

-paradigm: gege
 -flex: <0>.
  gramm: m,sg
 -flex: <1>.e
  gramm: f,sg
 -flex: <0>.
  gramm: m,pl
 -flex: <1>.e
  gramm: f,pl
 -flex: <0>.
  gramm: m,sg,nom,indef
 -flex: <1>.e
  gramm: m,sg,gen_dat,indef
 -flex: <0>.
  gramm: m,sg,acc,indef
 -flex: <1>.e
  gramm: m,sg,abl,indef
 -flex: <1>.a
  gramm: m,sg,nom,def
 -flex: <1>.ës//<1>.es
  gramm: m,sg,gen_dat,def
 -flex: <1>.ën//<1>.en
  gramm: m,sg,acc,def
 -flex: <1>.ës//<1>.es
  gramm: m,sg,abl,def
 -flex: <1>.e
  gramm: f,sg,nom,indef
 -flex: <1>.eje
  gramm: f,sg,gen_dat,indef
 -flex: <1>.e
  gramm: f,sg,acc,indef
 -flex: <1>.eje
  gramm: f,sg,abl,indef
 -flex: <1>.ia
  gramm: f,sg,nom,def
 -flex: <1>.es
  gramm: f,sg,gen_dat,def
 -flex: <1>.en
  gramm: f,sg,acc,def
 -flex: <1>.es
  gramm: f,sg,abl,def
 -flex: <1>.ë//<1>.e
  gramm: m,pl,nom,indef
 -flex: <1>.ëve//<1>.eve
  gramm: m,pl,gen_dat,indef
 -flex: <1>.ve
  gramm: m,pl,gen_dat,indef,nonst
 -flex: <1>.ë//<1>.e
  gramm: m,pl,acc,indef
 -flex: <1>.ëve//<1>.eve
  gramm: m,pl,abl,indef
 -flex: <1>.ve
  gramm: m,pl,abl,indef,nonst
 -flex: <1>.ësh//<1>.esh
  gramm: m,pl,abl2,indef
 -flex: <1>.ët//<1>.et
  gramm: m,pl,nom,def
 -flex: <1>.ëve//<1>.eve
  gramm: m,pl,gen_dat,def
 -flex: <1>.ve
  gramm: m,pl,gen_dat,def
 -flex: <1>.ëvet//<1>.evet
  gramm: m,pl,gen_dat,def,nonst
 -flex: <1>.vet
  gramm: m,pl,gen_dat,def,nonst
 -flex: <1>.ët//<1>.et
  gramm: m,pl,acc,def
 -flex: <1>.ëve//<1>.eve
  gramm: m,pl,abl,def
 -flex: <1>.ve
  gramm: m,pl,abl,def,nonst
 -flex: <1>.ëvet//<1>.evet
  gramm: m,pl,abl,def,nonst
 -flex: <1>.vet
  gramm: m,pl,abl,def,nonst
 -flex: <1>.e
  gramm: f,pl,nom,indef
 -flex: <1>.eve
  gramm: f,pl,gen_dat,indef
 -flex: <1>.e
  gramm: f,pl,acc,indef
 -flex: <1>.eve
  gramm: f,pl,abl,indef
 -flex: <1>.esh
  gramm: f,pl,abl2,indef
 -flex: <1>.et
  gramm: f,pl,nom,def
 -flex: <1>.eve
  gramm: f,pl,gen_dat,def
 -flex: <1>.evet
  gramm: f,pl,gen_dat,def,nonst
 -flex: <1>.et
  gramm: f,pl,acc,def
 -flex: <1>.eve
  gramm: f,pl,abl,def
 -flex: <1>.evet
  gramm: f,pl,abl,def,nonst



-paradigm: article
 -flex: <0>.
  gramm: m,sg,nom
 -flex: <2>.
  gramm: m,sg,gen_dat
 -flex: <1>.
  gramm: m,sg,acc,cont
 -flex: <2>.
  gramm: m,sg,abl
 -flex: <2>.
  gramm: m,sg,acc,dist
 -flex: <1>.
  gramm: f,sg,nom
 -flex: <3>.
  gramm: f,sg,gen_dat,cont
 -flex: <1>.
  gramm: f,sg,acc,cont
 -flex: <3>.
  gramm: f,sg,abl,cont
 -flex: <2>.
  gramm: f,sg,gen_dat,dist
 -flex: <2>.
  gramm: f,sg,acc,dist
 -flex: <2>.
  gramm: f,sg,abl,dist
 -flex: <1>.
  gramm: n,sg,nom,cont
 -flex: <2>.
  gramm: n,sg,gen_dat
 -flex: <1>.
  gramm: n,sg,acc,cont
 -flex: <3>.
  gramm: n,sg,abl,cont
 -flex: <2>.
  gramm: n,sg,abl
 -flex: <2>.
  gramm: n,sg,nom,dist
 -flex: <2>.
  gramm: n,sg,acc,dist
 -flex: <1>.
  gramm: pl,nom,cont
 -flex: <2>.
  gramm: pl,gen_dat
 -flex: <1>.
  gramm: pl,acc,cont
 -flex: <2>.
  gramm: pl,abl
 -flex: <2>.
  gramm: pl,abl2
 -flex: <2>.
  gramm: pl,nom,dist
 -flex: <2>.
  gramm: pl,acc,dist



-paradigm: 1a
 -flex: <1>.
  gramm: sg,nom,indef
 -flex: <1>.i
  gramm: sg,gen_dat,indef
 -flex: <1>.
  gramm: sg,acc,indef
 -flex: <1>.i
  gramm: sg,abl,indef
 -flex: <1>.
  gramm: sg,unmkd,indef
 -flex: <1>.i
  gramm: sg,nom,def
 -flex: <1>.it
  gramm: sg,gen_dat,def
 -flex: <1>.in
  gramm: sg,acc,def
 -flex: <1>.në//<1>.ne
  gramm: sg,acc,def,nonst
 -flex: <1>.it
  gramm: sg,abl,def

-paradigm: 1b
 -flex: <1>.
  gramm: sg,nom,indef
 -flex: <2>.i
  gramm: sg,gen_dat,indef
 -flex: <1>.
  gramm: sg,acc,indef
 -flex: <2>.i
  gramm: sg,abl,indef
 -flex: <1>.
  gramm: sg,unmkd,indef
 -flex: <2>.i
  gramm: sg,nom,def
 -flex: <2>.it
  gramm: sg,gen_dat,def
 -flex: <2>.in
  gramm: sg,acc,def
 -flex: <2>.inë//<2>.ine
  gramm: sg,acc,def,nonst
 -flex: <2>.it
  gramm: sg,abl,def

-paradigm: 1c
 -flex: <1>.
  gramm: sg,nom,indef
 -flex: <1>.i
  gramm: sg,gen_dat,indef
 -flex: <1>.
  gramm: sg,acc,indef
 -flex: <1>.i
  gramm: sg,abl,indef
 -flex: <1>.
  gramm: sg,unmkd,indef
 -flex: <1>.i
  gramm: sg,nom,def
 -flex: <1>.it
  gramm: sg,gen_dat,def
 -flex: <1>.në//<1>.ne
  gramm: sg,acc,def
 -flex: <1>.in
  gramm: sg,acc,def,nonst
 -flex: <1>.it
  gramm: sg,abl,def

-paradigm: 2a
 -flex: <1>.
  gramm: sg,nom,indef
 -flex: <1>.u
  gramm: sg,gen_dat,indef
 -flex: <1>.
  gramm: sg,acc,indef
 -flex: <1>.u
  gramm: sg,abl,indef
 -flex: <1>.
  gramm: sg,unmkd,indef
 -flex: <1>.u
  gramm: sg,nom,def
 -flex: <1>.ut
  gramm: sg,gen_dat,def
 -flex: <1>.un
  gramm: sg,acc,def
 -flex: <1>.në//<1>.ne
  gramm: sg,acc,def,nonst
 -flex: <1>.ut
  gramm: sg,abl,def

-paradigm: 2b
 -flex: <1>.
  gramm: sg,nom,indef
 -flex: <2>.u
  gramm: sg,gen_dat,indef
 -flex: <1>.
  gramm: sg,acc,indef
 -flex: <2>.u
  gramm: sg,abl,indef
 -flex: <1>.
  gramm: sg,unmkd,indef
 -flex: <2>.u
  gramm: sg,nom,def
 -flex: <2>.ut
  gramm: sg,gen_dat,def
 -flex: <2>.un
  gramm: sg,acc,def
 -flex: <2>.ut
  gramm: sg,abl,def

-paradigm: 3a
 -flex: <1>.
  gramm: sg,nom,indef
 -flex: <2>.e
  gramm: sg,gen_dat,indef
 -flex: <1>.
  gramm: sg,acc,indef
 -flex: <2>.e
  gramm: sg,abl,indef
 -flex: <1>.
  gramm: sg,unmkd,indef
 -flex: <2>.a
  gramm: sg,nom,def
 -flex: <2>.ës//<2>.es
  gramm: sg,gen_dat,def
 -flex: <2>.ësë//<2>.ese
  gramm: sg,gen_dat,def,nonst
 -flex: <2>.ën//<2>.en
  gramm: sg,acc,def
 -flex: <2>.ënë//<2>.ene
  gramm: sg,acc,def,nonst
 -flex: <2>.ës//<2>.es
  gramm: sg,abl,def

-paradigm: 3b
 -flex: <1>.
  gramm: sg,nom,indef
 -flex: <2>.e
  gramm: sg,gen_dat,indef
 -flex: <1>.
  gramm: sg,acc,indef
 -flex: <2>.e
  gramm: sg,abl,indef
 -flex: <1>.
  gramm: sg,unmkd,indef
 -flex: <3>.a
  gramm: sg,nom,def
 -flex: <1>.s
  gramm: sg,gen_dat,def
 -flex: <1>.n
  gramm: sg,acc,def
 -flex: <1>.në//<1>.ne
  gramm: sg,acc,def,nonst
 -flex: <1>.s
  gramm: sg,abl,def

-paradigm: 3c
 -flex: <1>.
  gramm: sg,nom,indef
 -flex: <2>.e
  gramm: sg,gen_dat,indef
 -flex: <1>.
  gramm: sg,acc,indef
 -flex: <2>.e
  gramm: sg,abl,indef
 -flex: <1>.
  gramm: sg,unmkd,indef
 -flex: <2>.a
  gramm: sg,nom,def
 -flex: <1>.së//<1>.se
  gramm: sg,gen_dat,def
 -flex: <1>.në//<1>.ne
  gramm: sg,acc,def
 -flex: <1>.së//<1>.se
  gramm: sg,abl,def

-paradigm: 3c-1
 -flex: <1>.
  gramm: sg,nom,indef
 -flex: <4>.e
  gramm: sg,gen_dat,indef
 -flex: <1>.
  gramm: sg,acc,indef
 -flex: <4>.e
  gramm: sg,abl,indef
 -flex: <1>.
  gramm: sg,unmkd,indef
 -flex: <3>.a
  gramm: sg,nom,def
 -flex: <2>.së//<2>.se
  gramm: sg,gen_dat,def
 -flex: <2>.në//<2>.ne
  gramm: sg,acc,def
 -flex: <2>.ë//<2>.e
  gramm: sg,acc,def,nonst
 -flex: <2>.së//<2>.se
  gramm: sg,abl,def

-paradigm: 3d
 -flex: <1>.
  gramm: sg,nom,indef
 -flex: <1>.e
  gramm: sg,gen_dat,indef
 -flex: <1>.je
  gramm: sg,gen_dat,indef,nonst
 -flex: <1>.
  gramm: sg,acc,indef
 -flex: <1>.e
  gramm: sg,abl,indef
 -flex: <1>.je
  gramm: sg,abl,indef,nonst
 -flex: <1>.
  gramm: sg,unmkd,indef
 -flex: <1>.a
  gramm: sg,nom,def
 -flex: <1>.ja
  gramm: sg,nom,def,nonst
 -flex: <1>.së//<1>.se
  gramm: sg,gen_dat,def
 -flex: <1>.në//<1>.ne
  gramm: sg,acc,def
 -flex: <1>.së//<1>.se
  gramm: sg,abl,def

-paradigm: 3e
 -flex: <1>.
  gramm: sg,nom,indef
 -flex: <2>.e
  gramm: sg,gen_dat,indef
 -flex: <1>.
  gramm: sg,acc,indef
 -flex: <2>.e
  gramm: sg,abl,indef
 -flex: <1>.
  gramm: sg,unmkd,indef
 -flex: <2>.a
  gramm: sg,nom,def
 -flex: <1>.s
  gramm: sg,gen_dat,def
 -flex: <1>.n
  gramm: sg,acc,def
 -flex: <1>.s
  gramm: sg,abl,def

-paradigm: 3f
 -flex: <1>.
  gramm: sg,nom,indef
 -flex: <1>.e
  gramm: sg,gen_dat,indef
 -flex: <1>.
  gramm: sg,acc,indef
 -flex: <1>.e
  gramm: sg,abl,indef
 -flex: <1>.
  gramm: sg,unmkd,indef
 -flex: <1>.a
  gramm: sg,nom,def
 -flex: <1>.ës//<1>.es
  gramm: sg,gen_dat,def
 -flex: <1>.ë//<1>.e
  gramm: sg,acc,def,nonst
 -flex: <1>.ës//<1>.es
  gramm: sg,abl,def

-paradigm: 4a
 -flex: <1>.t
  gramm: sg,nom,def
 -flex: <1>.t
  gramm: sg,acc,def

-paradigm: 4a-1
 -flex: <1>.ët//<1>.et
  gramm: sg,nom,def
 -flex: <1>.ët//<1>.et
  gramm: sg,acc,def

-paradigm: 4b
 -flex: <1>.të//<1>.te
  gramm: sg,nom,def
 -flex: <1>.të//<1>.te
  gramm: sg,acc,def

-paradigm: 4c
 -flex: <1>.
  gramm: sg,nom,indef
 -flex: <2>.i
  gramm: sg,gen_dat,indef
 -flex: <1>.
  gramm: sg,acc,indef
 -flex: <2>.i
  gramm: sg,abl,indef
 -flex: <1>.
  gramm: sg,unmkd,indef
 -flex: <1>.t
  gramm: sg,nom,def
 -flex: <2>.it
  gramm: sg,gen_dat,def
 -flex: <1>.t
  gramm: sg,acc,def
 -flex: <2>.it
  gramm: sg,abl,def

-paradigm: 4d
 -flex: <1>.
  gramm: sg,nom,indef
 -flex: <1>.i
  gramm: sg,gen_dat,indef
 -flex: <1>.
  gramm: sg,acc,indef
 -flex: <1>.i
  gramm: sg,abl,indef
 -flex: <1>.
  gramm: sg,unmkd,indef
 -flex: <1>.it
  gramm: sg,nom,def
 -flex: <1>.it
  gramm: sg,gen_dat,def
 -flex: <1>.it
  gramm: sg,acc,def
 -flex: <1>.it
  gramm: sg,abl,def

-paradigm: 4e
 -flex: <1>.
  gramm: sg,nom,indef
 -flex: <1>.i
  gramm: sg,gen_dat,indef
 -flex: <1>.
  gramm: sg,acc,indef
 -flex: <1>.i
  gramm: sg,abl,indef
 -flex: <1>.
  gramm: sg,unmkd,indef
 -flex: <1>.të//<1>.te
  gramm: sg,nom,def
 -flex: <1>.it
  gramm: sg,gen_dat,def
 -flex: <1>.të//<1>.te
  gramm: sg,acc,def
 -flex: <1>.it
  gramm: sg,abl,def

-paradigm: 4f
 -flex: <1>.
  gramm: sg,nom,indef
 -flex: <2>.i
  gramm: sg,gen_dat,indef
 -flex: <1>.
  gramm: sg,acc,indef
 -flex: <2>.i
  gramm: sg,abl,indef
 -flex: <1>.
  gramm: sg,unmkd,indef
 -flex: <2>.itë//<2>.ite
  gramm: sg,nom,def
 -flex: <2>.it
  gramm: sg,gen_dat,def
 -flex: <2>.itë//<2>.ite
  gramm: sg,acc,def
 -flex: <2>.it
  gramm: sg,abl,def

-paradigm: inezot
 -flex: <1>.
  gramm: sg,nom,indef
 -flex: <3>.
  gramm: sg,gen_dat,indef
 -flex: <1>.
  gramm: sg,acc,indef
 -flex: <4>.
  gramm: sg,abl,indef
 -flex: <1>.i
  gramm: sg,nom,def
 -flex: <2>.në//<2>.ne
  gramm: sg,acc,def

-paradigm: surname
 -flex: <1>.
  gramm: sg,nom,indef
 -flex: <1>.
  gramm: sg,acc,indef
 -flex: <1>.
  gramm: sg,unmkd,indef
 -flex: <1>.
  gramm: sg,nom,def
 -flex: <1>.t
  gramm: sg,gen_dat,def
 -flex: <1>.n
  gramm: sg,acc,def
 -flex: <1>.t
  gramm: sg,abl,def

-paradigm: abbreviation-m-1
 -flex: <0>.
  gramm: sg
 -flex: <0>.
  gramm: sg,nom,indef
 -flex: <0>.
  gramm: sg,acc,indef
 -flex: <0>.-i
  gramm: sg,nom,def
 -flex: <0>.-it
  gramm: sg,gen_dat,def
 -flex: <0>.-in
  gramm: sg,acc,def
 -flex: <0>.-it
  gramm: sg,abl,def

-paradigm: abbreviation-m-2
 -flex: <0>.
  gramm: sg
 -flex: <0>.
  gramm: sg,nom,indef
 -flex: <0>.
  gramm: sg,acc,indef
 -flex: <0>.-u
  gramm: sg,nom,def
 -flex: <0>.-ut
  gramm: sg,gen_dat,def
 -flex: <0>.-un
  gramm: sg,acc,def
 -flex: <0>.-ut
  gramm: sg,abl,def

-paradigm: abbreviation-f-1
 -flex: <0>.
  gramm: sg
 -flex: <0>.
  gramm: sg,nom,indef
 -flex: <0>.
  gramm: sg,acc,indef
 -flex: <0>.-ja
  gramm: sg,nom,def
 -flex: <0>.-së//<0>.-se
  gramm: sg,gen_dat,def
 -flex: <0>.-në//<0>.-ne
  gramm: sg,acc,def
 -flex: <0>.-së//<0>.-se
  gramm: sg,abl,def

-paradigm: abbreviation-f-2
 -flex: <0>.
  gramm: sg
 -flex: <0>.
  gramm: sg,nom,indef
 -flex: <0>.
  gramm: sg,acc,indef
 -flex: <0>.-ja
  gramm: sg,nom,def
 -flex: <0>.-s
  gramm: sg,gen_dat,def
 -flex: <0>.-n
  gramm: sg,acc,def
 -flex: <0>.-s
  gramm: sg,abl,def

-paradigm: 5a
 -flex: <0>.
  gramm: pl,nom,indef
 -flex: <0>.ve
  gramm: pl,gen_dat,indef
 -flex: <0>.
  gramm: pl,acc,indef
 -flex: <0>.ve
  gramm: pl,abl,indef
 -flex: <0>.sh
  gramm: pl,abl2,indef
 -flex: <0>.t
  gramm: pl,nom,def
 -flex: <0>.të//<0>.te
  gramm: pl,nom,def,nonst
 -flex: <0>.ve
  gramm: pl,gen_dat,def
 -flex: <0>.vet
  gramm: pl,gen_dat,def,nonst
 -flex: <0>.t
  gramm: pl,acc,def
 -flex: <0>.të//<0>.te
  gramm: pl,acc,def,nonst
 -flex: <0>.ve
  gramm: pl,abl,def
 -flex: <0>.vet
  gramm: pl,abl,def,nonst
 -flex: <0>.shit
  gramm: pl,abl2,def,nonst

-paradigm: 5a-1
 -flex: <1>.
  gramm: pl,nom,indef
 -flex: <1>.ve
  gramm: pl,gen_dat,indef
 -flex: <1>.
  gramm: pl,acc,indef
 -flex: <1>.ve
  gramm: pl,abl,indef
 -flex: <1>.sh
  gramm: pl,abl2,indef
 -flex: <1>.t
  gramm: pl,nom,def
 -flex: <1>.ve
  gramm: pl,gen_dat,def
 -flex: <0>.vet
  gramm: pl,gen_dat,def,nonst
 -flex: <1>.t
  gramm: pl,acc,def
 -flex: <1>.ve
  gramm: pl,abl,def
 -flex: <0>.vet
  gramm: pl,abl,def,nonst
 -flex: <1>.shit
  gramm: pl,abl2,def,nonst

-paradigm: 5b
 -flex: <0>.
  gramm: pl,nom,indef
 -flex: <0>.ve
  gramm: pl,gen_dat,indef
 -flex: <0>.
  gramm: pl,acc,indef
 -flex: <0>.ve
  gramm: pl,abl,indef
 -flex: <0>.sh
  gramm: pl,abl2,indef
 -flex: <0>.të//<0>.te
  gramm: pl,nom,def
 -flex: <0>.t
  gramm: pl,nom,def,nonst
 -flex: <0>.ve
  gramm: pl,gen_dat,def
 -flex: <0>.vet
  gramm: pl,gen_dat,def,nonst
 -flex: <0>.të//<0>.te
  gramm: pl,acc,def
 -flex: <0>.t
  gramm: pl,acc,def,nonst
 -flex: <0>.ve
  gramm: pl,abl,def
 -flex: <0>.vet
  gramm: pl,abl,def,nonst
 -flex: <0>.shit
  gramm: pl,abl2,def,nonst

-paradigm: 5c
 -flex: <0>.
  gramm: pl,nom,indef
 -flex: <0>.ve
  gramm: pl,gen_dat,indef
 -flex: <0>.ëve//<0>.eve
  gramm: pl,gen_dat,indef,nonst
 -flex: <0>.
  gramm: pl,acc,indef
 -flex: <0>.ve
  gramm: pl,abl,indef
 -flex: <0>.ëve//<0>.eve
  gramm: pl,abl,indef,nonst
 -flex: <0>.ish
  gramm: pl,abl2,indef
 -flex: <0>.it
  gramm: pl,nom,def
 -flex: <0>.itë//<0>.ite
  gramm: pl,nom,def,nonst
 -flex: <0>.ve
  gramm: pl,gen_dat,def
 -flex: <0>.vet
  gramm: pl,gen_dat,def,nonst
 -flex: <0>.ëve//<0>.eve
  gramm: pl,gen_dat,def,nonst
 -flex: <0>.ëvet//<0>.evet
  gramm: pl,gen_dat,def,nonst
 -flex: <0>.it
  gramm: pl,acc,def
 -flex: <0>.itë//<0>.ite
  gramm: pl,acc,def,nonst
 -flex: <0>.ve
  gramm: pl,abl,def
 -flex: <0>.vet
  gramm: pl,abl,def,nonst
 -flex: <0>.ëve//<0>.eve
  gramm: pl,abl,def,nonst
 -flex: <0>.ëvet//<0>.evet
  gramm: pl,abl,def,nonst
 -flex: <0>.ishit
  gramm: pl,abl2,def,nonst
 -flex: <0>.ëshit//<0>.eshit
  gramm: pl,abl2,def,nonst

-paradigm: 5c-1
 -flex: <0>.
  gramm: pl,nom,indef
 -flex: <0>.ve
  gramm: pl,gen_dat,indef
 -flex: <0>.
  gramm: pl,acc,indef
 -flex: <0>.ve
  gramm: pl,abl,indef
 -flex: <2>.ish
  gramm: pl,abl2,indef
 -flex: <2>.it
  gramm: pl,nom,def
 -flex: <2>.itë//<2>.ite
  gramm: pl,nom,def,nonst
 -flex: <0>.ve
  gramm: pl,gen_dat,def
 -flex: <0>.vet
  gramm: pl,gen_dat,def,nonst
 -flex: <2>.it
  gramm: pl,acc,def
 -flex: <2>.itë//<2>.ite
  gramm: pl,acc,def,nonst
 -flex: <0>.ve
  gramm: pl,abl,def
 -flex: <0>.vet
  gramm: pl,abl,def,nonst
 -flex: <2>.ishit
  gramm: pl,abl2,def,nonst
 -flex: <2>.ëshit//<2>.eshit
  gramm: pl,abl2,def,nonst

-paradigm: 5d
 -flex: <0>.
  gramm: pl,nom,indef
 -flex: <0>.ve
  gramm: pl,gen_dat,indef
 -flex: <0>.
  gramm: pl,acc,indef
 -flex: <0>.ve
  gramm: pl,abl,indef
 -flex: <0>.ësh//<0>.esh
  gramm: pl,abl2,indef
 -flex: <0>.ët//<0>.et
  gramm: pl,nom,def
 -flex: <0>.ve
  gramm: pl,gen_dat,def
 -flex: <0>.vet
  gramm: pl,gen_dat,def,nonst
 -flex: <0>.ët//<0>.et
  gramm: pl,acc,def
 -flex: <0>.ve
  gramm: pl,abl,def
 -flex: <0>.vet
  gramm: pl,abl,def,nonst
 -flex: <0>.ëshit//<0>.eshit
  gramm: pl,abl2,def,nonst

-paradigm: 5e
 -flex: <0>.
  gramm: pl,nom,indef
 -flex: <0>.ëve//<0>.eve
  gramm: pl,gen_dat,indef
 -flex: <0>.
  gramm: pl,acc,indef
 -flex: <0>.ëve//<0>.eve
  gramm: pl,abl,indef
 -flex: <0>.ësh//<0>.esh
  gramm: pl,abl2,indef
 -flex: <0>.ët//<0>.et
  gramm: pl,nom,def
 -flex: <0>.ëve//<0>.eve
  gramm: pl,gen_dat,def
 -flex: <0>.ëvet//<0>.evet
  gramm: pl,gen_dat,def,nonst
 -flex: <0>.ët//<0>.et
  gramm: pl,acc,def
 -flex: <0>.ëve//<0>.eve
  gramm: pl,abl,def
 -flex: <0>.ëvet//<0>.evet
  gramm: pl,abl,def,nonst
 -flex: <0>.ëshit//<0>.eshit
  gramm: pl,abl2,def,nonst

-paradigm: 5f
 -flex: <0>.et
  gramm: pl,gen_dat,def,nonst

-paradigm: abbreviation-pl-1
 -flex: <0>.-të//<0>.-te
  gramm: pl,nom,def
 -flex: <0>.-ve
  gramm: pl,gen_dat,def
 -flex: <0>.-të//<0>.-te
  gramm: pl,acc,def
 -flex: <0>.-ve
  gramm: pl,abl,def

-paradigm: abbreviation-pl-2
 -flex: <0>.-t
  gramm: pl,nom,def
 -flex: <0>.-ve
  gramm: pl,gen_dat,def
 -flex: <0>.-t
  gramm: pl,acc,def
 -flex: <0>.-ve
  gramm: pl,abl,def

-paradigm: abbreviation-pl-3
 -flex: <0>.-e
  gramm: pl,nom,indef
 -flex: <0>.-et
  gramm: pl,nom,def
 -flex: <0>.-eve
  gramm: pl,gen_dat,def
 -flex: <0>.-e
  gramm: pl,acc,indef
 -flex: <0>.-et
  gramm: pl,acc,def
 -flex: <0>.-eve
  gramm: pl,abl,def

-paradigm: vjeherr
 -flex: <1>.
  gramm: pl,nom,indef
 -flex: <0>.ve//<1>.ve
  gramm: pl,gen_dat,indef
 -flex: <1>.
  gramm: pl,acc,indef
 -flex: <0>.ve//<1>.ve
  gramm: pl,abl,indef
 -flex: <0>.sh//<1>.sh
  gramm: pl,abl2,indef
 -flex: <1>.t
  gramm: pl,nom,def
 -flex: <0>.ve//<1>.ve
  gramm: pl,gen_dat,def
 -flex: <0>.vet//<1>.vet
  gramm: pl,gen_dat,def,nonst
 -flex: <1>.t
  gramm: pl,acc,def
 -flex: <0>.ve//<1>.ve
  gramm: pl,abl,def
 -flex: <0>.vet//<1>.vet
  gramm: pl,abl,def,nonst
 -flex: <0>.shit//<1>.shit
  gramm: pl,abl2,def,nonst



-paradigm: num-2-4
 -flex: <0>.
  gramm:
 -flex: <0>.
  gramm: nom
 -flex: <0>.ve
  gramm: gen_dat
 -flex: <0>.
  gramm: acc
 -flex: <0>.ve
  gramm: abl
 -flex: <1>.a
  gramm: f
 -flex: <1>.e
  gramm: f,nonst
 -flex: <0>.
  gramm: m,nom
 -flex: <0>.ve
  gramm: m,gen_dat
 -flex: <0>.
  gramm: m,acc
 -flex: <0>.ve
  gramm: m,abl
 -flex: <1>.a
  gramm: f,nom
 -flex: <1>.ave
  gramm: f,gen_dat
 -flex: <1>.a
  gramm: f,acc
 -flex: <1>.ave
  gramm: f,abl
 -flex: <1>.e
  gramm: f,nom,nonst
 -flex: <1>.eve
  gramm: f,gen_dat,nonst
 -flex: <1>.e
  gramm: f,acc,nonst
 -flex: <1>.eve
  gramm: f,abl,nonst
 -flex: <0>.
  gramm: m,nom,indef
 -flex: <0>.ve
  gramm: m,gen_dat,indef
 -flex: <0>.
  gramm: m,acc,indef
 -flex: <0>.ve
  gramm: m,abl,indef
 -flex: <0>.të//<0>.te
  gramm: m,nom,def
 -flex: <0>.ve
  gramm: m,gen_dat,def
 -flex: <0>.vet
  gramm: m,gen_dat,def,nonst
 -flex: <0>.të//<0>.te
  gramm: m,acc,def
 -flex: <0>.ve
  gramm: m,abl,def
 -flex: <0>.vet
  gramm: m,abl,def,nonst
 -flex: <1>.a
  gramm: f,nom,indef
 -flex: <1>.ave
  gramm: f,gen_dat,indef
 -flex: <1>.a
  gramm: f,acc,indef
 -flex: <1>.ave
  gramm: f,abl,indef
 -flex: <1>.ash
  gramm: f,abl2,indef
 -flex: <1>.e
  gramm: f,nom,indef,nonst
 -flex: <1>.eve
  gramm: f,gen_dat,indef,nonst
 -flex: <1>.e
  gramm: f,acc,indef,nonst
 -flex: <1>.eve
  gramm: f,abl,indef,nonst
 -flex: <1>.at
  gramm: f,nom,def
 -flex: <1>.ave
  gramm: f,gen_dat,def
 -flex: <1>.avet
  gramm: f,gen_dat,def,nonst
 -flex: <1>.at
  gramm: f,acc,def
 -flex: <1>.ave
  gramm: f,abl,def
 -flex: <1>.avet
  gramm: f,abl,def,nonst
 -flex: <1>.et
  gramm: f,nom,def,nonst
 -flex: <1>.eve
  gramm: f,gen_dat,def,nonst
 -flex: <1>.evet
  gramm: f,gen_dat,def,nonst
 -flex: <1>.et
  gramm: f,acc,def,nonst
 -flex: <1>.eve
  gramm: f,abl,def,nonst
 -flex: <1>.evet
  gramm: f,abl,def,nonst

-paradigm: num-3
 -flex: <0>.
  gramm:
 -flex: <0>.
  gramm: m
 -flex: <1>.//<1>.a
  gramm: f
 -flex: <1>.ja
  gramm: f,nonst
 -flex: <0>.
  gramm: m,nom
 -flex: <0>.ve
  gramm: m,gen_dat
 -flex: <0>.
  gramm: m,acc
 -flex: <0>.ve
  gramm: m,abl
 -flex: <1>.//<1>.a
  gramm: f,nom
 -flex: <1>.ja
  gramm: f,nom,nonst
 -flex: <1>.ve//<1>.ave
  gramm: f,gen_dat
 -flex: <1>.//<1>.a
  gramm: f,acc
 -flex: <1>.ve//<1>.ave
  gramm: f,abl
 -flex: <0>.
  gramm: m,nom,indef
 -flex: <0>.ve
  gramm: m,gen_dat,indef
 -flex: <0>.
  gramm: m,acc,indef
 -flex: <0>.ve
  gramm: m,abl,indef
 -flex: <0>.të//<0>.te
  gramm: m,nom,def
 -flex: <0>.ve
  gramm: m,gen_dat,def
 -flex: <0>.vet
  gramm: m,gen_dat,def,nonst
 -flex: <0>.të//<0>.te
  gramm: m,acc,def
 -flex: <0>.ve
  gramm: m,abl,def
 -flex: <0>.vet
  gramm: m,abl,def,nonst
 -flex: <1>.a
  gramm: f,nom,indef
 -flex: <1>.ja
  gramm: f,nom,indef,nonst
 -flex: <1>.ave
  gramm: f,gen_dat,indef
 -flex: <1>.a
  gramm: f,acc,indef
 -flex: <1>.ave
  gramm: f,abl,indef
 -flex: <1>.at
  gramm: f,nom,def
 -flex: <1>.ave
  gramm: f,gen_dat,def
 -flex: <1>.avet
  gramm: f,gen_dat,def,nonst
 -flex: <1>.at
  gramm: f,acc,def
 -flex: <1>.ave
  gramm: f,abl,def
 -flex: <1>.avet
  gramm: f,abl,def,nonst

-paradigm: num
 -flex: <0>.
  gramm:
 -flex: <0>.
  gramm: nom
 -flex: <0>.ve
  gramm: gen_dat
 -flex: <0>.
  gramm: acc
 -flex: <0>.ve
  gramm: abl
 -flex: <1>.a
  gramm: f
 -flex: <0>.
  gramm: m,nom
 -flex: <0>.ve
  gramm: m,gen_dat
 -flex: <0>.
  gramm: m,acc
 -flex: <0>.ve
  gramm: m,abl
 -flex: <1>.a
  gramm: f,nom
 -flex: <1>.ave
  gramm: f,gen_dat
 -flex: <1>.a
  gramm: f,acc
 -flex: <1>.ave
  gramm: f,abl
 -flex: <0>.
  gramm: m,nom,indef
 -flex: <0>.ve
  gramm: m,gen_dat,indef
 -flex: <0>.
  gramm: m,acc,indef
 -flex: <0>.ve
  gramm: m,abl,indef
 -flex: <0>.t
  gramm: m,nom,def
 -flex: <0>.ve
  gramm: m,gen_dat,def
 -flex: <0>.vet
  gramm: m,gen_dat,def,nonst
 -flex: <0>.t
  gramm: m,acc,def
 -flex: <0>.ve
  gramm: m,abl,def
 -flex: <0>.vet
  gramm: m,abl,def,nonst
 -flex: <1>.a
  gramm: f,nom,indef
 -flex: <1>.ave
  gramm: f,gen_dat,indef
 -flex: <1>.a
  gramm: f,acc,indef
 -flex: <1>.ave
  gramm: f,abl,indef
 -flex: <1>.at
  gramm: f,nom,def
 -flex: <1>.ave
  gramm: f,gen_dat,def
 -flex: <1>.avet
  gramm: f,gen_dat,def,nonst
 -flex: <1>.at
  gramm: f,acc,def
 -flex: <1>.ave
  gramm: f,abl,def
 -flex: <1>.avet
  gramm: f,abl,def,nonst

-paradigm: num-20-40
 -flex: <0>.
  gramm:
 -flex: <0>.
  gramm: nom
 -flex: <0>.ve
  gramm: gen_dat
 -flex: <0>.
  gramm: acc
 -flex: <0>.ve
  gramm: abl
 -flex: <1>.a
  gramm: f
 -flex: <0>.
  gramm: m,nom
 -flex: <0>.ëve//<0>.eve
  gramm: m,gen_dat
 -flex: <0>.
  gramm: m,acc
 -flex: <0>.ëve//<0>.eve
  gramm: m,abl
 -flex: <1>.a
  gramm: f,nom
 -flex: <1>.ave
  gramm: f,gen_dat
 -flex: <1>.a
  gramm: f,acc
 -flex: <1>.ave
  gramm: f,abl
 -flex: <0>.
  gramm: m,nom,indef
 -flex: <0>.ëve//<0>.eve
  gramm: m,gen_dat,indef
 -flex: <0>.
  gramm: m,acc,indef
 -flex: <0>.ëve//<0>.eve
  gramm: m,abl,indef
 -flex: <0>.ët//<0>.et
  gramm: m,nom,def
 -flex: <0>.ëve//<0>.eve
  gramm: m,gen_dat,def
 -flex: <0>.ëvet//<0>.evet
  gramm: m,gen_dat,def,nonst
 -flex: <0>.ët//<0>.et
  gramm: m,acc,def
 -flex: <0>.ëve//<0>.eve
  gramm: m,abl,def
 -flex: <0>.ëvet//<0>.evet
  gramm: m,abl,def,nonst
 -flex: <1>.a
  gramm: f,nom,indef
 -flex: <1>.ave
  gramm: f,gen_dat,indef
 -flex: <1>.a
  gramm: f,acc,indef
 -flex: <1>.ave
  gramm: f,abl,indef
 -flex: <1>.at
  gramm: f,nom,def
 -flex: <1>.ave
  gramm: f,gen_dat,def
 -flex: <1>.avet
  gramm: f,gen_dat,def,nonst
 -flex: <1>.at
  gramm: f,acc,def
 -flex: <1>.ave
  gramm: f,abl,def
 -flex: <1>.avet
  gramm: f,abl,def,nonst


-paradigm: pers-pro-1-2-sg
 -flex: <0>.
  gramm: nom
 -flex: <1>.
  gramm: gen_dat
 -flex: <3>.
  gramm: gen_dat,nonst
 -flex: <1>.
  gramm: acc
 -flex: <3>.
  gramm: acc,nonst
 -flex: <2>.
  gramm: abl

-paradigm: pers-pro-1-2-pl
 -flex: <0>.
  gramm: nom
 -flex: <4>.
  gramm: nom,nonst
 -flex: <1>.
  gramm: gen_dat
 -flex: <3>.
  gramm: gen_dat,nonst
 -flex: <0>.
  gramm: acc
 -flex: <4>.
  gramm: acc,nonst
 -flex: <2>.
  gramm: abl

-paradigm: pers-pro-3-sg
 -flex: <0>.
  gramm: nom
 -flex: <1>.
  gramm: gen_dat
 -flex: <2>.
  gramm: acc
 -flex: <1>.//<3>.
  gramm: abl
 -flex: <4>.
  gramm: abl,nonst

-paradigm: pers-pro-3-pl
 -flex: <0>.
  gramm: nom
 -flex: <1>.
  gramm: gen_dat
 -flex: <1>.ve//<4>.//<4>.ve
  gramm: gen_dat,nonst
 -flex: <6>.//<6>.ve
  gramm: gen_dat,nonst,Gheg
 -flex: <2>.
  gramm: acc
 -flex: <1>.//<3>.
  gramm: abl
 -flex: <1>.ve//<4>.//<4>.ve//<5>.
  gramm: abl,nonst
 -flex: <6>.//<6>.ve//<7>.
  gramm: abl,nonst,Gheg

-paradigm: interrog-pro
 -flex: <0>.
  gramm: nom
 -flex: <1>.
  gramm: gen_dat
 -flex: <2>.
  gramm: acc
 -flex: <1>.
  gramm: abl

-paradigm: dem-pro-sg-pl
 -flex: <0>.
  gramm: m,sg,nom
 -flex: <1>.
  gramm: m,sg,gen_dat
 -flex: <2>.
  gramm: m,sg,acc
 -flex: <1>.
  gramm: m,sg,abl
 -flex: <3>.
  gramm: f,sg,nom
 -flex: <4>.
  gramm: f,sg,gen_dat
 -flex: <2>.
  gramm: f,sg,acc
 -flex: <4>.
  gramm: f,sg,abl
 -flex: <5>.
  gramm: m,pl,nom
 -flex: <6>.
  gramm: m,pl,gen_dat
 -flex: <9>.
  gramm: m,pl,gen_dat,nonst
 -flex: <5>.
  gramm: m,pl,acc
 -flex: <6>.
  gramm: m,pl,abl
 -flex: <9>.
  gramm: m,pl,abl,nonst
 -flex: <7>.
  gramm: f,pl,nom
 -flex: <8>.
  gramm: f,pl,gen_dat
 -flex: <9>.
  gramm: f,pl,gen_dat,nonst
 -flex: <7>.
  gramm: f,pl,acc
 -flex: <8>.
  gramm: f,pl,abl
 -flex: <9>.
  gramm: f,pl,abl,nonst

-paradigm: poss-pro-1-sg
 -flex: <1>.
  gramm: m,sg,nom
 -flex: <1>.i
  gramm: m,sg,nom,def
 -flex: <3>.
  gramm: m,sg,gen_dat
 -flex: <3>.it
  gramm: m,sg,gen_dat,def
 -flex: <2>.
  gramm: m,sg,acc
 -flex: <2>.in
  gramm: m,sg,acc,def
 -flex: <4>.
  gramm: m,sg,abl
 -flex: <4>.it
  gramm: m,sg,abl,def
 -flex: <0>.
  gramm: m,pl,nom
 -flex: <0>.të//<0>.te
  gramm: m,pl,nom,def
 -flex: <0>.
  gramm: m,pl,gen_dat
 -flex: <0>.ve
  gramm: m,pl,gen_dat,def
 -flex: <0>.vet
  gramm: m,pl,gen_dat,def,nonst
 -flex: <0>.
  gramm: m,pl,acc
 -flex: <0>.të//<0>.te
  gramm: m,pl,acc,def
 -flex: <0>.
  gramm: m,pl,abl
 -flex: <0>.ve
  gramm: m,pl,abl,def
 -flex: <0>.vet
  gramm: m,pl,abl,def,nonst
 -flex: <1>.e
  gramm: f,sg,nom
 -flex: <1>.ja
  gramm: f,sg,nom,def
 -flex: <5>.e
  gramm: f,sg,gen_dat
 -flex: <5>.es
  gramm: f,sg,gen_dat,def
 -flex: <2>.e
  gramm: f,sg,acc
 -flex: <2>.en
  gramm: f,sg,acc,def
 -flex: <5>.e
  gramm: f,sg,abl
 -flex: <5>.es
  gramm: f,sg,abl,def
 -flex: <0>.a
  gramm: f,pl,nom
 -flex: <0>.at
  gramm: f,pl,nom,def
 -flex: <0>.a
  gramm: f,pl,gen_dat
 -flex: <0>.ave
  gramm: f,pl,gen_dat,def
 -flex: <0>.avet
  gramm: f,pl,gen_dat,def,nonst
 -flex: <0>.a
  gramm: f,pl,acc
 -flex: <0>.at
  gramm: f,pl,acc,def
 -flex: <0>.a
  gramm: f,pl,abl
 -flex: <0>.ave
  gramm: f,pl,abl,def
 -flex: <0>.avet
  gramm: f,pl,abl,def,nonst

-paradigm: poss-pro-2-sg
 -flex: <1>.
  gramm: m,sg,nom
 -flex: <1>.i
  gramm: m,sg,nom,def
 -flex: <3>.
  gramm: m,sg,gen_dat
 -flex: <3>.it//<8>.
  gramm: m,sg,gen_dat,def
 -flex: <2>.
  gramm: m,sg,acc
 -flex: <2>.in//<7>.
  gramm: m,sg,acc,def
 -flex: <4>.
  gramm: m,sg,abl
 -flex: <4>.it//<9>.
  gramm: m,sg,abl,def
 -flex: <0>.
  gramm: m,pl,nom
 -flex: <0>.të//<0>.te
  gramm: m,pl,nom,def
 -flex: <0>.
  gramm: m,pl,gen_dat
 -flex: <0>.ve
  gramm: m,pl,gen_dat,def
 -flex: <0>.vet
  gramm: m,pl,gen_dat,def,nonst
 -flex: <0>.//<0>.të//<0>.te
  gramm: m,pl,acc
 -flex: <0>.
  gramm: m,pl,abl
 -flex: <0>.ve
  gramm: m,pl,abl,def
 -flex: <0>.vet
  gramm: m,pl,abl,def,nonst
 -flex: <1>.e
  gramm: f,sg,nom
 -flex: <1>.ja//<10>.//<10>.ë//<10>.e
  gramm: f,sg,nom,def
 -flex: <5>.e
  gramm: f,sg,gen_dat
 -flex: <5>.es//<12>.//<12>.ë//<12>.e
  gramm: f,sg,gen_dat,def
 -flex: <2>.e
  gramm: f,sg,acc
 -flex: <2>.en//<11>.//<11>.ë//<11>.e
  gramm: f,sg,acc,def
 -flex: <6>.e
  gramm: f,sg,abl
 -flex: <6>.es//<12>.//<12>.ë//<12>.e
  gramm: f,sg,abl,def
 -flex: <0>.a//<8>.a
  gramm: f,pl,nom
 -flex: <0>.at//<8>.at
  gramm: f,pl,nom,def
 -flex: <0>.a//<8>.a
  gramm: f,pl,gen_dat
 -flex: <0>.ave//<8>.ave
  gramm: f,pl,gen_dat
 -flex: <0>.avet//<8>.avet
  gramm: f,pl,gen_dat,def,nonst
 -flex: <0>.a//<8>.a
  gramm: f,pl,acc
 -flex: <0>.at//<8>.at
  gramm: f,pl,acc,def
 -flex: <0>.a//<8>.a
  gramm: f,pl,abl
 -flex: <0>.ave//<8>.ave
  gramm: f,pl,abl,def
 -flex: <0>.avet//<8>.avet
  gramm: f,pl,abl,def,nonst

-paradigm: poss-pro-1-pl
 -flex: <2>.ë//<2>.e
  gramm: m,sg,nom
 -flex: <2>.i
  gramm: m,sg,nom,def
 -flex: <5>.ë//<5>.e
  gramm: m,sg,gen_dat
 -flex: <5>.it
  gramm: m,sg,gen_dat,def
 -flex: <4>.ë//<4>.e
  gramm: m,sg,acc
 -flex: <4>.in
  gramm: m,sg,acc,def
 -flex: <6>.ë//<6>.e
  gramm: m,sg,abl
 -flex: <6>.it
  gramm: m,sg,abl,def
 -flex: <0>.//<1>.ë//<1>.e
  gramm: m,pl,nom
 -flex: <0>.t//<1>.ët//<1>.et
  gramm: m,pl,nom,def
 -flex: <0>.
  gramm: m,pl,gen_dat
 -flex: <0>.ve
  gramm: m,pl,gen_dat,def
 -flex: <0>.vet
  gramm: m,pl,gen_dat,def,nonst
 -flex: <0>.//<1>.ë//<1>.e
  gramm: m,pl,acc
 -flex: <0>.t//<1>.ët//<1>.et
  gramm: m,pl,acc,def
 -flex: <0>.
  gramm: m,pl,abl
 -flex: <0>.ve
  gramm: m,pl,abl,def
 -flex: <0>.vet
  gramm: m,pl,abl,def,nonst
 -flex: <3>.ë//<3>.e
  gramm: f,sg,nom
 -flex: <3>.a
  gramm: f,sg,nom,def
 -flex: <7>.ë//<7>.e
  gramm: f,sg,gen_dat
 -flex: <7>.ës//<7>.es
  gramm: f,sg,gen_dat,def
 -flex: <4>.ë//<4>.e
  gramm: f,sg,acc
 -flex: <4>.ën//<4>.en
  gramm: f,sg,acc,def
 -flex: <7>.ë//<7>.e
  gramm: f,sg,abl
 -flex: <7>.ës//<7>.es
  gramm: f,sg,abl,def
 -flex: <1>.a
  gramm: f,pl,nom
 -flex: <1>.at
  gramm: f,pl,nom,def
 -flex: <1>.a
  gramm: f,pl,gen_dat
 -flex: <1>.ave
  gramm: f,pl,gen_dat,def
 -flex: <1>.avet
  gramm: f,pl,gen_dat,def,nonst
 -flex: <1>.a
  gramm: f,pl,acc
 -flex: <1>.at
  gramm: f,pl,acc,def
 -flex: <1>.a
  gramm: f,pl,abl
 -flex: <1>.ave
  gramm: f,pl,abl,def
 -flex: <1>.avet
  gramm: f,pl,abl,def,nonst

-paradigm: poss-pro-2-pl
 -flex: <2>.
  gramm: m,sg,nom
 -flex: <2>.i
  gramm: m,sg,nom,def
 -flex: <4>.
  gramm: m,sg,gen_dat
 -flex: <4>.it
  gramm: m,sg,gen_dat,def
 -flex: <3>.
  gramm: m,sg,acc
 -flex: <3>.in
  gramm: m,sg,acc,def
 -flex: <4>.
  gramm: m,sg,abl
 -flex: <4>.it
  gramm: m,sg,abl,def
 -flex: <0>.
  gramm: m,pl,nom
 -flex: <0>.t
  gramm: m,pl,nom,def
 -flex: <1>.
  gramm: m,pl,gen_dat
 -flex: <1>.ve
  gramm: m,pl,gen_dat,def
 -flex: <1>.vet
  gramm: m,pl,gen_dat,def,nonst
 -flex: <0>.
  gramm: m,pl,acc
 -flex: <0>.t
  gramm: m,pl,acc,def
 -flex: <1>.
  gramm: m,pl,abl
 -flex: <1>.ve
  gramm: m,pl,abl,def
 -flex: <1>.vet
  gramm: m,pl,abl,def,nonst
 -flex: <2>.
  gramm: f,sg,nom
 -flex: <2>.a
  gramm: f,sg,nom,def
 -flex: <5>.
  gramm: f,sg,gen_dat
 -flex: <5>.ës//<5>.es
  gramm: f,sg,gen_dat,def
 -flex: <3>.
  gramm: f,sg,acc
 -flex: <3>.ën//<3>.en
  gramm: f,sg,acc,def
 -flex: <5>.
  gramm: f,sg,abl
 -flex: <5>.ës//<5>.es
  gramm: f,sg,abl,def
 -flex: <0>.a
  gramm: f,pl,nom
 -flex: <0>.at
  gramm: f,pl,nom,def
 -flex: <1>.a
  gramm: f,pl,gen_dat
 -flex: <1>.ave
  gramm: f,pl,gen_dat,def
 -flex: <1>.avet
  gramm: f,pl,gen_dat,def,nonst
 -flex: <0>.a
  gramm: f,pl,acc
 -flex: <0>.at
  gramm: f,pl,acc,def
 -flex: <1>.a
  gramm: f,pl,abl
 -flex: <1>.ave
  gramm: f,pl,abl,def
 -flex: <1>.avet
  gramm: f,pl,abl,def,nonst

-paradigm: poss-pro-3-sg-m
 -flex: <0>.a
  gramm: f,pl,nonst
 -flex: <0>.i
  gramm: m,sg,nom,def
 -flex: <0>.it
  gramm: m,sg,gen_dat,def
 -flex: <0>.in//<0>.në//<0>.ne
  gramm: m,sg,acc,def
 -flex: <0>.it
  gramm: m,sg,abl,def
 -flex: <0>.të//<0>.te
  gramm: m,pl,nom,def
 -flex: <0>.ët//<0>.et
  gramm: m,pl,nom,def,nonst
 -flex: <0>.ve
  gramm: m,pl,gen_dat,def
 -flex: <0>.vet//<0>.ëvet//<0>.evet//<0>.ëve//<0>.eve
  gramm: m,pl,gen_dat,def,nonst
 -flex: <0>.të//<0>.te
  gramm: m,pl,acc,def
 -flex: <0>.ët//<0>.et
  gramm: m,pl,acc,def,nonst
 -flex: <0>.ve
  gramm: m,pl,abl,def
 -flex: <0>.vet//<0>.ëvet//<0>.evet//<0>.ëve//<0>.eve
  gramm: m,pl,abl,def,nonst
 -flex: <0>.a
  gramm: f,sg,nom,def
 -flex: <0>.ës//<0>.es
  gramm: f,sg,gen_dat,def
 -flex: <0>.ën//<0>.en
  gramm: f,sg,acc,def
 -flex: <0>.ës//<0>.es
  gramm: f,sg,abl,def
 -flex: <0>.at
  gramm: f,pl,nom,def
 -flex: <0>.ave
  gramm: f,pl,gen_dat,def
 -flex: <0>.avet
  gramm: f,pl,gen_dat,def,nonst
 -flex: <0>.at
  gramm: f,pl,acc,def
 -flex: <0>.ave
  gramm: f,pl,abl,def
 -flex: <0>.avet
  gramm: f,pl,abl,def,nonst

-paradigm: poss-pro-3-sg-f
 -flex: <0>.a
  gramm: f,pl,nonst
 -flex: <0>.i
  gramm: m,sg,nom,def
 -flex: <0>.it
  gramm: m,sg,gen_dat,def
 -flex: <0>.in//<0>.në//<0>.ne
  gramm: m,sg,acc,def
 -flex: <0>.it
  gramm: m,sg,abl,def
 -flex: <0>.të//<0>.te
  gramm: m,pl,nom,def
 -flex: <0>.ve
  gramm: m,pl,gen_dat,def
 -flex: <0>.vet//<0>.ëvet//<0>.evet//<0>.ëve//<0>.eve
  gramm: m,pl,gen_dat,def,nonst
 -flex: <0>.të//<0>.te
  gramm: m,pl,acc,def
 -flex: <0>.ve
  gramm: m,pl,abl,def
 -flex: <0>.vet//<0>.ëvet//<0>.evet//<0>.ëve//<0>.eve
  gramm: m,pl,abl,def,nonst
 -flex: <0>.a
  gramm: f,sg,nom,def
 -flex: <0>.ës//<0>.es
  gramm: f,sg,gen_dat,def
 -flex: <0>.ën//<0>.en
  gramm: f,sg,acc,def
 -flex: <0>.ës//<0>.es
  gramm: f,sg,abl,def
 -flex: <0>.at
  gramm: f,pl,nom,def
 -flex: <0>.ave
  gramm: f,pl,gen_dat,def
 -flex: <0>.avet
  gramm: f,pl,gen_dat,def,nonst
 -flex: <0>.at
  gramm: f,pl,acc,def
 -flex: <0>.ave
  gramm: f,pl,abl,def
 -flex: <0>.avet
  gramm: f,pl,abl,def,nonst

-paradigm: poss-pro-3-pl
 -flex: <1>.i
  gramm: m,sg,nom,def
 -flex: <1>.it
  gramm: m,sg,gen_dat,def
 -flex: <1>.in
  gramm: m,sg,acc,def
 -flex: <1>.it
  gramm: m,sg,abl,def
 -flex: <0>.t
  gramm: m,pl,nom,def
 -flex: <0>.ve
  gramm: m,pl,gen_dat,def
 -flex: <0>.vet
  gramm: m,pl,gen_dat,def,nonst
 -flex: <0>.t
  gramm: m,pl,acc,def
 -flex: <0>.ve
  gramm: m,pl,abl,def
 -flex: <0>.vet
  gramm: m,pl,abl,def,nonst
 -flex: <1>.ja
  gramm: f,sg,nom,def
 -flex: <0>.s
  gramm: f,sg,gen_dat,def
 -flex: <0>.n
  gramm: f,sg,acc,def
 -flex: <0>.s
  gramm: f,sg,abl,def
 -flex: <0>.t
  gramm: f,pl,nom,def
 -flex: <0>.ve
  gramm: f,pl,gen_dat,def
 -flex: <0>.vet
  gramm: f,pl,gen_dat,def,nonst
 -flex: <0>.t
  gramm: f,pl,acc,def
 -flex: <0>.ve
  gramm: f,pl,abl,def
 -flex: <0>.vet
  gramm: f,pl,abl,def,nonst

-paradigm: poss-pro-vet
 -flex: <0>.
  gramm: m,sg
 -flex: <0>.
  gramm: f,sg
 -flex: <0>.
  gramm: m,pl
 -flex: <0>.i
  gramm: m,sg,nom,def
 -flex: <0>.it
  gramm: m,sg,gen_dat,def
 -flex: <0>.in
  gramm: m,sg,acc,def
 -flex: <0>.it
  gramm: m,sg,abl,def
 -flex: <0>.ët//<0>.et
  gramm: m,pl,nom,def
 -flex: <0>.ëve//<0>.eve
  gramm: m,pl,gen_dat,def
 -flex: <0>.ëvet//<0>.evet
  gramm: m,pl,gen_dat,def,nonst
 -flex: <0>.ët//<0>.et
  gramm: m,pl,acc,def
 -flex: <0>.ëve//<0>.eve
  gramm: m,pl,abl,def
 -flex: <0>.ëvet//<0>.evet
  gramm: m,pl,abl,def,nonst
 -flex: <0>.a
  gramm: f,sg,nom,def
 -flex: <0>.ës//<0>.es
  gramm: f,sg,gen_dat,def
 -flex: <0>.ën//<0>.en
  gramm: f,sg,acc,def
 -flex: <0>.ës//<0>.es
  gramm: f,sg,abl,def
 -flex: <0>.a
  gramm: f,pl
 -flex: <0>.at
  gramm: f,pl,nom,def
 -flex: <0>.ave
  gramm: f,pl,gen_dat,def
 -flex: <0>.avet
  gramm: f,pl,gen_dat,def,nonst
 -flex: <a>.at
  gramm: f,pl,acc,def
 -flex: <0>.ave
  gramm: f,pl,abl,def
 -flex: <0>.avet
  gramm: f,pl,abl,def,nonst

-paradigm: refl-pro
 -flex: <0>.e
  gramm: sg,nom,indef
 -flex: <0>.eje
  gramm: sg,gen_dat,indef
 -flex: <0>.e
  gramm: sg,acc,indef
 -flex: <0>.eje
  gramm: sg,abl,indef
 -flex: <0>.ja
  gramm: sg,nom,def
 -flex: <0>.es
  gramm: sg,gen_dat,def
 -flex: <0>.esë//<0>.ese
  gramm: sg,gen_dat,def,nonst
 -flex: <0>.en
  gramm: sg,acc,def
 -flex: <0>.enë//<0>.ene
  gramm: sg,acc,def,nonst
 -flex: <0>.es
  gramm: sg,abl,def
 -flex: <0>.esë//<0>.ese
  gramm: sg,abl,def,nonst
-paradigm: det-pro
 -flex: <0>.
  gramm: sg,nom,indef
 -flex: <0>.je
  gramm: sg,gen_dat,indef
 -flex: <0>.
  gramm: sg,acc,indef
 -flex: <0>.je
  gramm: sg,abl,indef
 -flex: <0>.ja
  gramm: sg,nom,def
 -flex: <0>.së//<0>.se
  gramm: sg,gen_dat,def
 -flex: <0>.në//<0>.ne
  gramm: sg,acc,def
 -flex: <0>.së//<0>.se
  gramm: sg,abl,def
 -flex: <0>.të//<0>.te
  gramm: pl,nom,def
 -flex: <0>.ve
  gramm: pl,gen_dat,def
 -flex: <0>.vet
  gramm: pl,gen_dat,def,nonst
 -flex: <0>.të//<0>.te
  gramm: pl,acc,def
 -flex: <0>.ve
  gramm: pl,abl,def
 -flex: <0>.vet
  gramm: pl,abl,def,nonst

-paradigm: dem-pro-tillë
 -flex: <0>.
  gramm: m,sg
 -flex: <0>.
  gramm: f,sg
 -flex: <0>.
  gramm: m,pl
 -flex: <1>.a
  gramm: f,pl
 -flex: <0>.
  gramm: m,sg,nom,indef
 -flex: <1>.i
  gramm: m,sg,gen_dat,indef
 -flex: <0>.
  gramm: m,sg,acc,indef
 -flex: <1>.i
  gramm: m,sg,abl,indef
 -flex: <1>.i
  gramm: m,sg,nom,def
 -flex: <1>.it
  gramm: m,sg,gen_dat,def
 -flex: <1>.in
  gramm: m,sg,acc,def
 -flex: <1>.it
  gramm: m,sg,abl,def
 -flex: <0>.
  gramm: f,sg,nom,indef
 -flex: <1>.e
  gramm: f,sg,gen_dat,indef
 -flex: <0>.
  gramm: f,sg,acc,indef
 -flex: <1>.e
  gramm: f,sg,abl,indef
 -flex: <1>.a
  gramm: f,sg,nom,def
 -flex: <1>.ës//<1>.es
  gramm: f,sg,gen_dat,def
 -flex: <1>.ën//<1>.en
  gramm: f,sg,acc,def
 -flex: <1>.ës//<1>.es
  gramm: f,sg,abl,def
 -flex: <0>.
  gramm: m,pl,nom,indef
 -flex: <0>.ve
  gramm: m,pl,gen_dat,indef 
 -flex: <0>.
  gramm: m,pl,acc,indef
 -flex: <0>.ve
  gramm: m,pl,abl,indef
 -flex: <0>.sh
  gramm: m,pl,abl2,indef
 -flex: <0>.t
  gramm: m,pl,nom,def
 -flex: <0>.ve
  gramm: m,pl,gen_dat,def
 -flex: <0>.vet
  gramm: m,pl,gen_dat,def,nonst
 -flex: <0>.t
  gramm: m,pl,acc,def
 -flex: <0>.ve
  gramm: m,pl,abl,def
 -flex: <0>.vet
  gramm: m,pl,abl,def,nonst
 -flex: <1>.a
  gramm: f,pl,nom,indef
 -flex: <1>.ave
  gramm: f,pl,gen_dat,indef
 -flex: <1>.a
  gramm: f,pl,acc,indef
 -flex: <1>.ave
  gramm: f,pl,abl,indef
 -flex: <1>.ash
  gramm: f,pl,abl2,indef
 -flex: <1>.at
  gramm: f,pl,nom,def
 -flex: <1>.ave
  gramm: f,pl,gen_dat,def
 -flex: <1>.avet
  gramm: f,pl,gen_dat,def,nonst
 -flex: <1>.at
  gramm: f,pl,acc,def
 -flex: <1>.ave
  gramm: f,pl,abl,def
 -flex: <1>.avet
  gramm: f,pl,abl,def,nonst
-paradigm: dem-pro-cili
 -flex: <0>.i
  gramm: m,sg,nom,def
 -flex: <0>.it
  gramm: m,sg,gen_dat,def
 -flex: <0>.in
  gramm: m,sg,acc,def
 -flex: <0>.it
  gramm: m,sg,abl,def
 -flex: <0>.a
  gramm: f,sg,nom,def
 -flex: <0>.ës//<0>.es
  gramm: f,sg,gen_dat,def
 -flex: <0>.ën//<0>.en
  gramm: f,sg,acc,def
 -flex: <0>.ës//<0>.es
  gramm: f,sg,abl,def
 -flex: <0>.ët//<0>.et
  gramm: m,pl,nom,def
 -flex: <0>.ëve//<0>.eve
  gramm: m,pl,gen_dat,def
 -flex: <0>.ëvet//<0>.evet
  gramm: m,pl,gen_dat,def,nonst
 -flex: <0>.ët//<0>.et
  gramm: m,pl,acc,def
 -flex: <0>.ëve//<0>.eve
  gramm: m,pl,abl,def
 -flex: <0>.ëvet//<0>.evet
  gramm: m,pl,abl,def,nonst
 -flex: <1>.at
  gramm: f,pl,nom,def
 -flex: <1>.ëtë//<1>.ete
  gramm: f,pl,nom,def,nonst
 -flex: <1>.ave
  gramm: f,pl,gen_dat,def
 -flex: <1>.avet
  gramm: f,pl,gen_dat,def,nonst
 -flex: <1>.at
  gramm: f,pl,acc,def
 -flex: <1>.ëtë//<1>.ete
  gramm: f,pl,acc,def,nonst
 -flex: <1>.ave
  gramm: f,pl,abl,def
 -flex: <1>.avet
  gramm: f,pl,abl,def,nonst
-paradigm: indef-pro-tjetër
 -flex: <0>.
  gramm: m,sg
 -flex: <0>.
  gramm: f,sg
 -flex: <1>.ë//<1>.e
  gramm: m,pl
 -flex: <1>.a
  gramm: f,pl
 -flex: <0>.
  gramm: m,sg,nom,indef
 -flex: <2>.i
  gramm: m,sg,gen_dat,indef
 -flex: <0>.
  gramm: m,sg,acc,indef
 -flex: <2>.i
  gramm: m,sg,abl,indef
 -flex: <2>.i
  gramm: m,sg,nom,def
 -flex: <2>.it
  gramm: m,sg,gen_dat,def
 -flex: <2>.in
  gramm: m,sg,acc,def
 -flex: <2>.it
  gramm: m,sg,abl,def
 -flex: <0>.
  gramm: f,sg,nom,indef
 -flex: <2>.e
  gramm: f,sg,gen_dat,indef
 -flex: <0>.
  gramm: f,sg,acc,indef
 -flex: <2>.e
  gramm: f,sg,abl,indef
 -flex: <2>.a
  gramm: f,sg,nom,def
 -flex: <2>.ës//<2>.es
  gramm: f,sg,gen_dat,def
 -flex: <2>.ësë//<2>.ese
  gramm: f,sg,gen_dat,def,nonst
 -flex: <2>.ën//<2>.en
  gramm: f,sg,acc,def
 -flex: <2>.ënë//<2>.ene
  gramm: f,sg,acc,def,nonst
 -flex: <2>.ës//<2>.es
  gramm: f,sg,abl,def
 -flex: <2>.ësë//<2>.ese
  gramm: f,sg,abl,def,nonst
 -flex: <1>.ë//<1>.e
  gramm: m,pl,nom,indef
 -flex: <1>.ëve//<1>.eve
  gramm: m,pl,gen_dat,indef
 -flex: <1>.ë//<1>.e
  gramm: m,pl,acc,indef
 -flex: <1>.ëve//<1>.eve
  gramm: m,pl,abl,indef
 -flex: <1>.ësh//<1>.esh
  gramm: m,pl,abl2,indef
 -flex: <1>.ët//<1>.et
  gramm: m,pl,nom,def
 -flex: <1>.ëve//<1>.eve
  gramm: m,pl,gen_dat,def
 -flex: <1>.ëvet//<1>.evet
  gramm: m,pl,gen_dat,def,nonst
 -flex: <1>.ët//<1>.et
  gramm: m,pl,acc,def
 -flex: <1>.ëve//<1>.eve
  gramm: m,pl,abl,def
 -flex: <1>.ëvet//<1>.evet
  gramm: m,pl,abl,def,nonst
 -flex: <1>.a
  gramm: f,pl,nom,indef
 -flex: <1>.ave
  gramm: f,pl,gen_dat,indef
 -flex: <1>.a
  gramm: f,pl,acc,indef
 -flex: <1>.ave
  gramm: f,pl,abl,indef
 -flex: <1>.ash
  gramm: f,pl,abl2,indef
 -flex: <1>.at
  gramm: f,pl,nom,def
 -flex: <1>.atë//<1>.ate
  gramm: f,pl,nom,def,nonst
 -flex: <1>.ave
  gramm: f,pl,gen_dat,def
 -flex: <1>.avet
  gramm: f,pl,gen_dat,def,nonst
 -flex: <1>.at
  gramm: f,pl,acc,def
 -flex: <1>.atë//<1>.ate
  gramm: f,pl,acc,def,nonst
 -flex: <1>.ave
  gramm: f,pl,abl,def
 -flex: <1>.avet
  gramm: f,pl,abl,def,nonst

-paradigm: recp-indef-pro-m-1
 -flex: <0>.u
  gramm: sg,nom
 -flex: <0>.ut
  gramm: sg,gen_dat
 -flex: <0>.un
  gramm: sg,acc
 -flex: <0>.ut
  gramm: sg,abl

-paradigm: recp-indef-pro-f-1
 -flex: <0>.ja
  gramm: sg,nom
 -flex: <0>.es
  gramm: sg,gen_dat
 -flex: <0>.en
  gramm: sg,acc
 -flex: <0>.es
  gramm: sg,abl

-paradigm: recp-indef-pro-m-2
 -flex: <0>.i
  gramm: sg,nom
 -flex: <0>.it
  gramm: sg,gen_dat
 -flex: <0>.in
  gramm: sg,acc
 -flex: <0>.inë//<0>.ine
  gramm: sg,acc,nonst
 -flex: <0>.it
  gramm: sg,abl

-paradigm: recp-indef-pro-f-2
 -flex: <0>.a
  gramm: sg,nom
 -flex: <0>.ës//<0>.es
  gramm: sg,gen_dat
 -flex: <0>.ësë//<0>.ese
  gramm: sg,gen_dat,nonst
 -flex: <0>.ën//<0>.en
  gramm: sg,acc
 -flex: <0>.ënë//<0>.ene
  gramm: sg,acc,nonst
 -flex: <0>.ës//<0>.es
  gramm: sg,abl
 -flex: <0>.ësë//<0>.ese
  gramm: sg,alb,nonst

-paradigm: cilido
 -flex: .i.
  gramm: m,nom
 -flex: .it.
  gramm: m,gen_dat
 -flex: .in.
  gramm: m,acc
 -flex: .it.
  gramm: m,abl
 -flex: .a.
  gramm: f,nom
 -flex: .ës.//.es.
  gramm: f,gen_dat
 -flex: .ën.//.en.
  gramm: f,acc
 -flex: .ës.//.es.
  gramm: f,abl





-paradigm: pres-ind-act-1-sg-a
 -flex: .j
  gramm: 1,sg,pres,ind,act
 -flex: .nj
  gramm: 1,sg,pres,ind,act,nonst
 -flex: .ënj//.enj
  gramm: 1,sg,pres,ind,act,nonst

-paradigm: pres-ind-act-1-sg-b
 -flex: .
  gramm: 1,sg,pres,ind,act

-paradigm: pres-ind-act-2-3-sg-a
 -flex: .n
  gramm: 2,sg,pres,ind,act
 -flex: .n
  gramm: 3,sg,pres,ind,act

-paradigm: pres-ind-act-2-3-sg-b
 -flex: .
  gramm: 2,sg,pres,ind,act
 -flex: .
  gramm: 3,sg,pres,ind,act

-paradigm: pres-ind-act-2-pl
 -flex: .ni
  gramm: 2,pl,pres,ind,act

-paradigm: pres-ind-act-1-3-pl-a
 -flex: .jmë//.jme
  gramm: 1,pl,pres,ind,act
 -flex: .jnë//.jne
  gramm: 3,pl,pres,ind,act

-paradigm: pres-ind-act-1-3-pl-a-nonst
 -flex: .jm
  gramm: 1,pl,pres,ind,act,nonst
 -flex: .njëmë//.njeme
  gramm: 1,pl,pres,ind,act,nonst
 -flex: .ënjëmë//.enjeme
  gramm: 1,pl,pres,ind,act,nonst
 -flex: .jn
  gramm: 3,pl,pres,ind,act,nonst
 -flex: .njënë//.njene
  gramm: 3,pl,pres,ind,act,nonst
 -flex: .ënjënë//.enjene
  gramm: 3,pl,pres,ind,act,nonst

-paradigm: pres-ind-act-1-3-pl-b
 -flex: .më//.me
  gramm: 1,pl,pres,ind,act
 -flex: .në//.ne
  gramm: 3,pl,pres,ind,act

-paradigm: pres-ind-act-1-3-pl-b-old
 -flex: .ëmë//.eme
  gramm: 1,pl,pres,ind,act
 -flex: .ënë//.ene
  gramm: 3,pl,pres,ind,act

-paradigm: pres-ind-act-1-3-pl-c
 -flex: .m
  gramm: 1,pl,pres,ind,act
 -flex: .n
  gramm: 3,pl,pres,ind,act

-paradigm: pres-ind-act-1-3-pl-d
 -flex: .im
  gramm: 1,pl,pres,ind,act
 -flex: .in
  gramm: 3,pl,pres,ind,act

-paradigm: pres-ind-pass
 -flex: .em
  gramm: 1,sg,pres,ind,pass
 -flex: .esh
  gramm: 2,sg,pres,ind,pass
 -flex: .e
  gramm: 2,sg,pres,ind,pass,nonst
 -flex: .et
  gramm: 3,sg,pres,ind,pass
 -flex: .etë//.ete
  gramm: 3,sg,pres,ind,pass,nonst
 -flex: .emi
  gramm: 1,pl,pres,ind,pass
 -flex: .eni
  gramm: 2,pl,pres,ind,pass
 -flex: .en
  gramm: 3,pl,pres,ind,pass
 -flex: .enë//.ene
  gramm: 3,pl,pres,ind,pass,nonst
-paradigm: pres-ind-pass-old
 -flex: .m
  gramm: 1,sg,pres,ind,pass
-paradigm: ipf-ind-act-a
 -flex: .ja
  gramm: 1,sg,ipf,ind,act
 -flex: .je
  gramm: 2,sg,ipf,ind,act
 -flex: .nte
  gramm: 3,sg,ipf,ind,act
 -flex: .nim
  gramm: 1,pl,ipf,ind,act
 -flex: .nit
  gramm: 2,pl,ipf,ind,act
 -flex: .nin
  gramm: 3,pl,ipf,ind,act

-paradigm: ipf-ind-act-nonst
 -flex: .nja//.njam
  gramm: 1,sg,ipf,ind,act,nonst
 -flex: .jtesh
  gramm: 1,sg,ipf,ind,act,nonst
 -flex: .ntesh
  gramm: 1,sg,ipf,ind,act,nonst
 -flex: .jshna
  gramm: 1,sg,ipf,ind,act,nonst
 -flex: .nje
  gramm: 2,sg,ipf,ind,act,nonst
 -flex: .jim
  gramm: 1,pl,ipf,ind,act,nonst
 -flex: .jit
  gramm: 2,pl,ipf,ind,act,nonst
 -flex: .jin
  gramm: 3,pl,ipf,ind,act,nonst

-paradigm: ipf-ind-act-a-nonst,Gheg
 -flex: .jsha
  gramm: 1,sg,ipf,ind,act,nonst
 -flex: .jshem
  gramm: 1,sg,ipf,ind,act,nonst
 -flex: .jshe
  gramm: 2,sg,ipf,ind,act,nonst
 -flex: .jte
  gramm: 3,sg,ipf,ind,act,nonst
 -flex: .jshim
  gramm: 1,pl,ipf,ind,act,nonst
 -flex: .jshit
  gramm: 2,pl,ipf,ind,act,nonst
 -flex: .jshin
  gramm: 3,pl,ipf,ind,act,nonst
-paradigm: ipf-ind-act-b
 -flex: .ja
  gramm: 1,sg,ipf,ind,act
 -flex: .je
  gramm: 2,sg,ipf,ind,act
 -flex: .te
  gramm: 3,sg,ipf,ind,act
 -flex: .nim
  gramm: 1,pl,ipf,ind,act
 -flex: .nit
  gramm: 2,pl,ipf,ind,act
 -flex: .nin
  gramm: 3,pl,ipf,ind,act

-paradigm: ipf-ind-act-b-nonst,Gheg
 -flex: .sha
  gramm: 1,sg,ipf,ind,act,nonst
 -flex: .shem
  gramm: 1,sg,ipf,ind,act,nonst
 -flex: .she
  gramm: 2,sg,ipf,ind,act,nonst
 -flex: .shim
  gramm: 1,pl,ipf,ind,act,nonst
 -flex: .shit
  gramm: 2,pl,ipf,ind,act,nonst
 -flex: .shin
  gramm: 3,pl,ipf,ind,act,nonst
-paradigm: ipf-ind-act-c
 -flex: .a
  gramm: 1,sg,ipf,ind,act
 -flex: .jem
  gramm: 1,sg,ipf,ind,act,nonst
 -flex: .ja
  gramm: 1,sg,ipf,ind,act,nonst
 -flex: .e
  gramm: 2,sg,ipf,ind,act
 -flex: .je
  gramm: 2,sg,ipf,ind,act,nonst
 -flex: .te
  gramm: 3,sg,ipf,ind,act
 -flex: .
  gramm: 3,sg,ipf,ind,act,nonst
 -flex: .im
  gramm: 1,pl,ipf,ind,act
 -flex: .it
  gramm: 2,pl,ipf,ind,act
 -flex: .in
  gramm: 3,pl,ipf,ind,act

-paradigm: ipf-ind-pass
 -flex: .esha
  gramm: 1,sg,ipf,ind,pass
 -flex: .eshe
  gramm: 2,sg,ipf,ind,pass
 -flex: .ej//.esh
  gramm: 3,sg,ipf,ind,pass
 -flex: .eshim
  gramm: 1,pl,ipf,ind,pass
 -flex: .eshit
  gramm: 2,pl,ipf,ind,pass
 -flex: .eshin
  gramm: 3,pl,ipf,ind,pass

-paradigm: ipf-ind-dep
 -flex: .esha
  gramm: 1,sg,ipf,ind,act
 -flex: .eshe
  gramm: 2,sg,ipf,ind,act
 -flex: .ej//.esh
  gramm: 3,sg,ipf,ind,act
 -flex: .eshim
  gramm: 1,pl,ipf,ind,act
 -flex: .eshit
  gramm: 2,pl,ipf,ind,act
 -flex: .eshin
  gramm: 3,pl,ipf,ind,act

-paradigm: ptcp-1
 -flex: .rë//.re
  gramm: ptcp
 -flex: .
  gramm: ptcp,nonst
-paradigm: ptcp-2
 -flex: .r
  gramm: ptcp
 -flex: .rë//.re
  gramm: ptcp,nonst
  
-paradigm: ptcp-3
 -flex: .ur
  gramm: ptcp
 -flex: .urë//.ure
  gramm: ptcp,nonst
 -flex: .rë//.re
  gramm: ptcp,nonst
 -flex: .un
  gramm: ptcp,nonst,Gheg
 -flex: .ë//.e
  gramm: ptcp,nonst,Gheg

-paradigm: ptcp-4
 -flex: .ë//.e
  gramm: ptcp
 -flex: .
  gramm: ptcp,nonst
-paradigm: ptcp-5
 -flex: .
  gramm: ptcp,nonst,Gheg
 -flex: .e
  gramm: ptcp,nonst,Gheg
 -flex: .em
  gramm: ptcp,nonst,Gheg
 -flex: .m
  gramm: ptcp,nonst,Gheg
 -flex: .mun
  gramm: ptcp,nonst,Gheg
-paradigm: pres-adm-act
 -flex: .kam
  gramm: 1,sg,pres,adm,act
 -flex: .ke
  gramm: 2,sg,pres,adm,act
 -flex: .ka
  gramm: 3,sg,pres,adm,act
 -flex: .kemi
  gramm: 1,pl,pres,adm,act
 -flex: .keni
  gramm: 2,pl,pres,adm,act
 -flex: .ki
  gramm: 2,pl,pres,adm,act,nonst
 -flex: .kan
  gramm: 3,pl,pres,adm,act
-paradigm: pres-adm-act-nonst
 -flex: .kërkam//.kerkam
  gramm: 1,sg,pres,adm,act,nonst
 -flex: .kërke//.kerke
  gramm: 2,sg,pres,adm,act,nonst
 -flex: .kërka//.kerka
  gramm: 3,sg,pres,adm,act,nonst
 -flex: .kërkemi//.kerkemi
  gramm: 1,pl,pres,adm,act,nonst
 -flex: .kërkeni//.kerkeni
  gramm: 2,pl,pres,adm,act,nonst
 -flex: .kërkan//.kerkan
  gramm: 3,pl,pres,adm,act,nonst
-paradigm: ipf-adm-act
 -flex: .kësha//.kesha
  gramm: 1,sg,ipf,adm,act
 -flex: .këshe//.keshe
  gramm: 2,sg,ipf,adm,act
 -flex: .kësh//.kesh
  gramm: 3,sg,ipf,adm,act
 -flex: .këshim//.keshim
  gramm: 1,pl,ipf,adm,act
 -flex: .këshit//.keshit
  gramm: 2,pl,ipf,adm,act
 -flex: .këshin//.keshin
  gramm: 3,pl,ipf,adm,act
 -flex: .kisha//.kesha
  gramm: 1,sg,ipf,adm,act,nonst
 -flex: .kishe//.keshe
  gramm: 2,sg,ipf,adm,act,nonst
 -flex: .kish//.kesh
  gramm: 3,sg,ipf,adm,act,nonst
 -flex: .kishim//.keshim
  gramm: 1,pl,ipf,adm,act,nonst
 -flex: .kishit//.keshit
  gramm: 2,pl,ipf,adm,act,nonst
 -flex: .kishin//.keshin
  gramm: 3,pl,ipf,adm,act,nonst

-paradigm: ipf-adm-act-nonst,Gheg
 -flex: .këshem//.keshem//.kshem
  gramm: 1,sg,ipf,adm,act,nonst
 -flex: .kshe
  gramm: 2,sg,ipf,adm,act,nonst
 -flex: .ke//.kej//.kij
  gramm: 3,sg,ipf,adm,act,nonst
 -flex: .kshim
  gramm: 1,pl,ipf,adm,act,nonst
 -flex: .ki//.kshit
  gramm: 2,pl,ipf,adm,act,nonst
 -flex: .kshin
  gramm: 3,pl,ipf,adm,act,nonst

-paradigm: aor-ind-act-1-2-sg
 -flex: .a
  gramm: 1,sg,aor,ind,act
 -flex: .e
  gramm: 2,sg,aor,ind,act

-paradigm: aor-ind-act-1-2-sg-b
 -flex: .shë//.she
  gramm: 1,sg,aor,ind,act
 -flex: .
  gramm: 2,sg,aor,ind,act

-paradigm: aor-ind-act-3-sg-a
 -flex: .i
  gramm: 3,sg,aor,ind,act

-paradigm: aor-ind-act-3-sg-b
 -flex: .u
  gramm: 3,sg,aor,ind,act

-paradigm: aor-ind-act-3-sg-c
 -flex: .j
  gramm: 3,sg,aor,ind,act,nonst
-paradigm: aor-ind-act-1-3-sg
 -flex: .shë//.she
  gramm: 1,sg,aor,ind,act
 -flex: .
  gramm: 3,sg,aor,ind,act

-paradigm: aor-ind-act-2-sg
 -flex: .
  gramm: 2,sg,aor,ind,act

-paradigm: aor-ind-act-pl-a
 -flex: .më//.me
  gramm: 1,pl,aor,ind,act
 -flex: .m
  gramm: 1,pl,aor,ind,act,nonst
 -flex: .të//.te
  gramm: 2,pl,aor,ind,act
 -flex: .t
  gramm: 2,pl,aor,ind,act,nonst
 -flex: .në//.ne
  gramm: 3,pl,aor,ind,act
 -flex: .n
  gramm: 3,pl,aor,ind,act,nonst

-paradigm: aor-ind-act-pl-old
 -flex: .ëshimë//.eshime
  gramm: 1,pl,aor,ind,act
 -flex: .ëshitë//.eshite
  gramm: 2,pl,aor,ind,act
 -flex: .ëshinë//.eshine
  gramm: 3,pl,aor,ind,act

-paradigm: aor-ind-act-pl-b
 -flex: .m
  gramm: 1,pl,aor,ind,act
 -flex: .t
  gramm: 2,pl,aor,ind,act
 -flex: .n
  gramm: 3,pl,aor,ind,act

-paradigm: aor-ind-pass
 -flex: .
  gramm: 3,sg,aor,ind,pass

-paradigm: aor-ind-dep
 -flex: .
  gramm: 3,sg,aor,ind,dep

-paradigm: pres-opt-act-a
 -flex: .sha
  gramm: 1,sg,pres,opt,act
 -flex: .sh
  gramm: 2,sg,pres,opt,act
 -flex: .të//.te
  gramm: 3,sg,pres,opt,act
 -flex: .shim
  gramm: 1,pl,pres,opt,act
 -flex: .shi
  gramm: 2,pl,pres,opt,act
 -flex: .shit
  gramm: 2,pl,pres,opt,act,nonst
 -flex: .shin
  gramm: 3,pl,pres,opt,act

-paradigm: pres-opt-act-b
 -flex: .ça//.ca
  gramm: 1,sg,pres,opt,act
 -flex: .ç//.c
  gramm: 2,sg,pres,opt,act
 -flex: .të//.te
  gramm: 3,sg,pres,opt,act
 -flex: .çim//.cim
  gramm: 1,pl,pres,opt,act
 -flex: .çi//.ci
  gramm: 2,pl,pres,opt,act
 -flex: .çit//.cit
  gramm: 2,pl,pres,opt,act,nonst
 -flex: .çin//.cin
  gramm: 3,pl,pres,opt,act

-paradigm: pres-opt-act-c
 -flex: .fsha
  gramm: 1,sg,pres,opt,act
 -flex: .fsh
  gramm: 2,sg,pres,opt,act
 -flex: .ftë//.fte
  gramm: 3,sg,pres,opt,act
 -flex: .fshim
  gramm: 1,pl,pres,opt,act
 -flex: .fshi
  gramm: 2,pl,pres,opt,act
 -flex: .fshit
  gramm: 2,pl,pres,opt,act,nonst
 -flex: .fshin
  gramm: 3,pl,pres,opt,act

-paradigm: pres-sbjv-act-2-sg
 -flex: .sh
  gramm: 2,sg,pres,sbjv,act
-paradigm: pres-sbjv-act-2-sg-old
 -flex: .jsh
  gramm: 2,sg,pres,sbjv,act
 -flex: .njësh//.njesh
  gramm: 2,sg,pres,sbjv,act
-paradigm: pres-sbjv-act-2-sg-old-1
 -flex: .ç//.c
  gramm: 2,sg,pres,sbjv,act
-paradigm: pres-sbjv-act-3-sg-a
 -flex: .jë//.je
  gramm: 3,sg,pres,sbjv,act
 -flex: .një//.nje
  gramm: 3,sg,pres,sbjv,act
-paradigm: pres-sbjv-act-3-sg-b
 -flex: .ë//.e
  gramm: 3,sg,pres,sbjv,act
-paradigm: pres-sbjv-act-3-sg-b-old
 -flex: .e
  gramm: 3,sg,pres,sbjv,act
-paradigm: pres-sbjv-act-3-sg-c
 -flex: .
  gramm: 3,sg,pres,sbjv,act

-paradigm: imper-act-sg-a
 -flex: .j
  gramm: 2,sg,imp,act
 -flex: .<.>
  gramm: 2,sg,imp,act
  paradigm: IO_clitics_vowel_final
-paradigm: imper-act-sg-a-old
 -flex: .m
  gramm: 2,sg,imp,act
-paradigm: imper-act-sg-b-vowel
 -flex: .
  gramm: 2,sg,imp,act
 -flex: .<.>
  gramm: 2,sg,imp,act
  paradigm: IO_clitics_vowel_final

-paradigm: imper-act-sg-b-consonant
 -flex: .
  gramm: 2,sg,imp,act
 -flex: .<.>
  gramm: 2,sg,imp,act
  paradigm: IO_clitics_consonant_final

-paradigm: imper-act-pl-vowel
 -flex: .ni
  gramm: 2,pl,imp,act
 -flex: .<.>ni
  gramm: 2,pl,imp,act
  paradigm: IO_clitics_vowel

-paradigm: imper-act-pl-consonant
 -flex: .<.>ni
  gramm: 2,pl,imp,act
  paradigm: IO_clitics_consonant

-paradigm: imper-pass-sg
 -flex: .u
  gramm: 2,sg,imp,pass

-paradigm: imper-pass-pl
 -flex: .uni
  gramm: 2,pl,imp,pass

-paradigm: imper-dep-1
 -flex: .
  gramm: 2,sg,imp,act
 -flex: .ni
  gramm: 2,pl,imp,act

-paradigm: imper-dep-2
 -flex: .u
  gramm: 2,sg,imp,act
 -flex: .uni
  gramm: 2,pl,imp,act

-paradigm: IO_clitics_consonant
 -flex: .më.//.me.
  gramm: LEX:më:CLIT_PRO;dat_1sg
 -flex: .më.//.me.
  gramm: LEX:më:CLIT_PRO;acc_1sg
 -flex: .ma.
  gramm: LEX:ma:CLIT_PRO;dat_1sg;acc_3sg
 -flex: .mi.
  gramm: LEX:mi:CLIT_PRO;dat_1sg;acc_3pl
 -flex: .e.
  gramm: LEX:e:CLIT_PRO;acc_3sg
 -flex: .i.
  gramm: LEX:i:CLIT_PRO;dat_3sg
 -flex: .na.
  gramm: LEX:na:CLIT_PRO;dat_1pl
 -flex: .na.
  gramm: LEX:na:CLIT_PRO;acc_1pl
 -flex: .u.
  gramm: LEX:u:CLIT_PRO;dat_3pl
 -flex: .i.
  gramm: LEX:i:CLIT_PRO;acc_3pl
 -flex: .ua.
  gramm: LEX:ua:CLIT_PRO;dat_3pl;acc_3sg
 -flex: .ua.
  gramm: LEX:ua:CLIT_PRO;dat_3pl;acc_3pl
 -flex: .ja.
  gramm: LEX:ia:CLIT_PRO;dat_3sg;acc_3sg

-paradigm: IO_clitics_consonant_final
 -flex: .më//.me
  gramm: LEX:më:CLIT_PRO;dat_1sg
 -flex: .më//.me
  gramm: LEX:më:CLIT_PRO;acc_1sg
 -flex: .ma
  gramm: LEX:ma:CLIT_PRO;dat_1sg;acc_3sg
 -flex: .mi
  gramm: LEX:mi:CLIT_PRO;dat_1sg;acc_3pl
 -flex: .e
  gramm: LEX:e:CLIT_PRO;acc_3sg
 -flex: .i
  gramm: LEX:i:CLIT_PRO;dat_3sg
 -flex: .na
  gramm: LEX:na:CLIT_PRO;dat_1pl
 -flex: .na
  gramm: LEX:na:CLIT_PRO;acc_1pl
 -flex: .u
  gramm: LEX:u:CLIT_PRO;dat_3pl
 -flex: .i
  gramm: LEX:i:CLIT_PRO;acc_3pl
 -flex: .ua
  gramm: LEX:ua:CLIT_PRO;dat_3pl;acc_3sg
 -flex: .ua
  gramm: LEX:ua:CLIT_PRO;dat_3pl;acc_3pl
 -flex: .ja
  gramm: LEX:ia:CLIT_PRO;dat_3sg;acc_3sg

-paradigm: IO_clitics_vowel
 -flex: .më.//.me.
  gramm: LEX:më:CLIT_PRO;dat_1sg
 -flex: .më.//.me.
  gramm: LEX:më:CLIT_PRO;acc_1sg
 -flex: .ma.
  gramm: LEX:ma:CLIT_PRO;dat_1sg;acc_3sg
 -flex: .mi.
  gramm: LEX:mi:CLIT_PRO;dat_1sg;acc_3pl
 -flex: .je.
  gramm: LEX:e:CLIT_PRO;acc_3sg
 -flex: .ji.
  gramm: LEX:i:CLIT_PRO;dat_3sg
 -flex: .na.
  gramm: LEX:na:CLIT_PRO;dat_1pl
 -flex: .na.
  gramm: LEX:na:CLIT_PRO;acc_1pl
 -flex: .ju.
  gramm: LEX:u:CLIT_PRO;dat_3pl
 -flex: .ji.
  gramm: LEX:i:CLIT_PRO;acc_3pl
 -flex: .jua.
  gramm: LEX:ua:CLIT_PRO;dat_3pl;acc_3sg
 -flex: .jua.
  gramm: LEX:ua:CLIT_PRO;dat_3pl;acc_3pl
 -flex: .ja.
  gramm: LEX:ia:CLIT_PRO;dat_3sg;acc_3sg

-paradigm: IO_clitics_vowel_final
 -flex: .më//.me
  gramm: LEX:më:CLIT_PRO;dat_1sg
 -flex: .më//.me
  gramm: LEX:më:CLIT_PRO;acc_1sg
 -flex: .ma
  gramm: LEX:ma:CLIT_PRO;dat_1sg;acc_3sg
 -flex: .mi
  gramm: LEX:mi:CLIT_PRO;dat_1sg;acc_3pl
 -flex: .je
  gramm: LEX:e:CLIT_PRO;acc_3sg
 -flex: .ji
  gramm: LEX:i:CLIT_PRO;dat_3sg
 -flex: .na
  gramm: LEX:na:CLIT_PRO;dat_1pl
 -flex: .na
  gramm: LEX:na:CLIT_PRO;acc_1pl
 -flex: .ju
  gramm: LEX:u:CLIT_PRO;dat_3pl
 -flex: .ji
  gramm: LEX:i:CLIT_PRO;acc_3pl
 -flex: .jua
  gramm: LEX:ua:CLIT_PRO;dat_3pl;acc_3sg
 -flex: .jua
  gramm: LEX:ua:CLIT_PRO;dat_3pl;acc_3pl
 -flex: .ja
  gramm: LEX:ia:CLIT_PRO;dat_3sg;acc_3sg

-paradigm: laj
 -flex: <0>.<.>
  gramm: 
  paradigm: pres-ind-act-1-sg-a
  paradigm: pres-ind-act-2-3-sg-a
  paradigm: pres-ind-act-2-pl
  paradigm: pres-ind-act-1-3-pl-a
  paradigm: pres-ind-act-1-3-pl-a-nonst
  paradigm: pres-sbjv-act-2-sg
  paradigm: pres-sbjv-act-2-sg-old
  paradigm: pres-sbjv-act-3-sg-a
  paradigm: ipf-ind-act-a
  paradigm: ipf-ind-act-nonst
  paradigm: ipf-ind-act-a-nonst,Gheg
  paradigm: imper-act-sg-a
  paradigm: imper-act-pl-vowel
  paradigm: aor-ind-act-3-sg-b
  paradigm: aor-ind-act-pl-a
  paradigm: aor-ind-pass
  paradigm: ptcp-1
  paradigm: pres-adm-act
  paradigm: pres-adm-act-nonst
  paradigm: ipf-adm-act
  paradigm: ipf-adm-act-nonst,Gheg
  paradigm: pres-opt-act-c
 -flex: <0>.h<.>
  gramm: 
  paradigm: imper-pass-sg
  paradigm: imper-pass-pl
  paradigm: pres-ind-pass
  paradigm: ipf-ind-pass
 -flex: <0>.v<.>
  gramm: 
  paradigm: aor-ind-act-1-2-sg
 -flex: <0>.v<.>
  gramm: nonst
  paradigm: aor-ind-act-3-sg-a

-paradigm: laj-1
 -flex: <0>.<.>
  gramm: 
  paradigm: aor-ind-act-3-sg-b
  paradigm: aor-ind-act-pl-a
  paradigm: aor-ind-pass
  paradigm: pres-adm-act
  paradigm: pres-adm-act-nonst
  paradigm: ipf-adm-act
  paradigm: pres-opt-act-c
  paradigm: ipf-adm-act-nonst,Gheg
 -flex: <0>.h<.>
  gramm: 
  paradigm: imper-pass-sg
  paradigm: imper-pass-pl
  paradigm: pres-ind-pass
  paradigm: ipf-ind-pass
 -flex: <0>.v<.>
  gramm: 
  paradigm: aor-ind-act-1-2-sg
 -flex: <0>.v<.>
  gramm: nonst
  paradigm: aor-ind-act-3-sg-a

-paradigm: blej
 -flex: <0>.<.>
  gramm: 
  paradigm: pres-ind-act-1-sg-a
  paradigm: pres-ind-act-2-3-sg-a
  paradigm: pres-ind-act-1-3-pl-a
  paradigm: pres-ind-act-1-3-pl-a-nonst
  paradigm: pres-sbjv-act-2-sg
  paradigm: pres-sbjv-act-3-sg-a
  paradigm: aor-ind-act-3-sg-b
  paradigm: aor-ind-act-pl-a
  paradigm: aor-ind-pass
  paradigm: ptcp-1
  paradigm: pres-adm-act
  paradigm: pres-adm-act-nonst
  paradigm: ipf-adm-act
  paradigm: pres-opt-act-c
  paradigm: ipf-adm-act-nonst,Gheg
 -flex: <0>.v<.>
  gramm: 
  paradigm: aor-ind-act-1-2-sg
 -flex: <0>.v<.>
  gramm: nonst
  paradigm: aor-ind-act-3-sg-a
 -flex: <1>.<.>
  gramm: 
  paradigm: pres-ind-act-2-pl
  paradigm: ipf-ind-act-a
  paradigm: ipf-ind-act-nonst
  paradigm: ipf-ind-act-a-nonst,Gheg
 -flex: <1>.h<.>
  gramm: 
  paradigm: pres-ind-pass
  paradigm: ipf-ind-pass
 -flex: <2>.<.>
  gramm: 
  paradigm: imper-act-sg-b-vowel
  paradigm: imper-act-pl-vowel
 -flex: <2>.h<.>
  gramm: 
  paradigm: imper-pass-sg
  paradigm: imper-pass-pl

-paradigm: lexoj
 -flex: <0>.<.>
  gramm: 
  paradigm: pres-ind-act-1-sg-a
  paradigm: pres-ind-act-2-3-sg-a
  paradigm: pres-ind-act-2-pl
  paradigm: pres-ind-act-1-3-pl-a
  paradigm: pres-ind-act-1-3-pl-a-nonst
  paradigm: pres-sbjv-act-2-sg
  paradigm: pres-sbjv-act-2-sg-old
  paradigm: pres-sbjv-act-3-sg-a
  paradigm: ipf-ind-act-a
  paradigm: ipf-ind-act-nonst
  paradigm: ipf-ind-act-a-nonst,Gheg
  paradigm: aor-ind-act-3-sg-a
  paradigm: pres-opt-act-c
  paradigm: imper-act-sg-b-vowel
  paradigm: imper-act-pl-vowel
  paradigm: imper-pass-sg
  paradigm: imper-pass-pl
 -flex: <0>.<.>
  gramm: nonst
  paradigm: pres-adm-act
  paradigm: pres-adm-act-nonst
  paradigm: ipf-adm-act
 -flex: <0>.v<.>
  gramm: 
  paradigm: aor-ind-act-1-2-sg
 -flex: <0>.v<.>
  gramm: nonst
  paradigm: aor-ind-act-3-sg-a
 -flex: <0>.jt<.>//<0>.t<.>
  gramm: nonst
  paradigm: aor-ind-act-1-2-sg
  paradigm: aor-ind-act-3-sg-a
 -flex: <0>.jti<.>//<0>.ti<.>
  gramm: nonst
  paradigm: aor-ind-act-pl-b
 -flex: <0>.h<.>
  gramm: 
  paradigm: pres-ind-pass
  paradigm: ipf-ind-pass
  paradigm: imper-pass-sg
  paradigm: imper-pass-pl
 -flex: <0>.n<.>
  paradigm: pres-ind-pass
  paradigm: ipf-ind-pass
 -flex: <1>.<.>
  gramm: 
  paradigm: aor-ind-act-pl-b
  paradigm: aor-ind-pass
  paradigm: ptcp-2
  paradigm: pres-adm-act
  paradigm: pres-adm-act-nonst
  paradigm: ipf-adm-act
 -flex: <2>.<.>
  gramm: 
  paradigm: ptcp-3
  paradigm: ptcp-5
 -flex: <2>.e<.>
  gramm: nonst,Gheg
  paradigm: ipf-adm-act-nonst,Gheg
  paradigm: aor-ind-act-pl-b
  paradigm: pres-adm-act
  paradigm: pres-adm-act-nonst
  paradigm: ipf-adm-act
 deriv-link: N-im

-paradigm: lexoj-1
 -flex: <0>.<.>
  gramm: 
  paradigm: pres-opt-act-c
 -flex: <0>.<.>
  gramm: nonst
  paradigm: pres-adm-act
  paradigm: pres-adm-act-nonst
  paradigm: ipf-adm-act
 -flex: <0>.v<.>
  gramm: 
  paradigm: aor-ind-act-1-2-sg
 -flex: <0>.jt<.>//<0>.t<.>
  gramm: nonst
  paradigm: aor-ind-act-1-2-sg
 -flex: <0>.jti<.>//<0>.ti<.>
  gramm: nonst
  paradigm: aor-ind-act-pl-b
 -flex: <0>.h<.>
  gramm: 
  paradigm: pres-ind-pass
  paradigm: ipf-ind-pass
  paradigm: imper-pass-sg
  paradigm: imper-pass-pl
 -flex: <1>.<.>
  gramm: 
  paradigm: aor-ind-act-pl-b
  paradigm: aor-ind-pass
  paradigm: ptcp-2
  paradigm: pres-adm-act
  paradigm: pres-adm-act-nonst
  paradigm: ipf-adm-act
 -flex: <2>.<.>
  gramm: 
  paradigm: ptcp-3
  paradigm: ptcp-5
 -flex: <2>.e<.>
  gramm: 
  paradigm: ipf-adm-act-nonst,Gheg
  paradigm: aor-ind-act-pl-b
  paradigm: pres-adm-act
  paradigm: pres-adm-act-nonst
  paradigm: ipf-adm-act
-paradigm: kthej
 -flex: <0>.<.>
  gramm: 
  paradigm: pres-ind-act-1-sg-a
  paradigm: pres-ind-act-2-3-sg-a
  paradigm: pres-ind-act-2-pl
  paradigm: pres-ind-act-1-3-pl-a
  paradigm: pres-ind-act-1-3-pl-a-nonst
  paradigm: ipf-ind-act-a
  paradigm: ipf-ind-act-nonst
  paradigm: ipf-ind-act-a-nonst,Gheg
  paradigm: aor-ind-act-3-sg-b
  paradigm: pres-sbjv-act-2-sg
  paradigm: pres-sbjv-act-3-sg-a
  paradigm: pres-opt-act-c
  paradigm: imper-act-sg-b-vowel
  paradigm: imper-act-pl-vowel
 -flex: <0>.v<.>
  gramm: 
  paradigm: aor-ind-act-1-2-sg
 -flex: <0>.v<.>
  gramm: nonst
  paradigm: aor-ind-act-3-sg-a
 -flex: <0>.h<.>
  gramm: 
  paradigm: pres-ind-pass
  paradigm: ipf-ind-pass
  paradigm: imper-pass-sg
  paradigm: imper-pass-pl
 -flex: <0>.n<.>
  gramm: 
  paradigm: pres-ind-pass
  paradigm: ipf-ind-pass
 -flex: <1>.<.>
  gramm: 
  paradigm: aor-ind-act-pl-b
  paradigm: aor-ind-pass
  paradigm: ptcp-1
  paradigm: ptcp-2
  paradigm: pres-adm-act
  paradigm: pres-adm-act-nonst
  paradigm: ipf-adm-act
  paradigm: ipf-adm-act-nonst,Gheg

-paradigm: kthej-1
 -flex: <0>.<.>
  gramm: 
  paradigm: pres-opt-act-c
 -flex: <0>.v<.>
  gramm: 
  paradigm: aor-ind-act-1-2-sg
 -flex: <0>.h<.>
  gramm: 
  paradigm: pres-ind-pass
  paradigm: ipf-ind-pass
  paradigm: imper-pass-sg
  paradigm: imper-pass-pl
 -flex: <1>.<.>
  gramm: 
  paradigm: aor-ind-act-pl-b
  paradigm: aor-ind-pass
  paradigm: ptcp-1
  paradigm: ptcp-2
  paradigm: pres-adm-act
  paradigm: pres-adm-act-nonst
  paradigm: ipf-adm-act
  paradigm: ipf-adm-act-nonst,Gheg

-paradigm: shkruaj
 -flex: <0>.<.>
  gramm: 
  paradigm: pres-ind-act-1-sg-a
  paradigm: pres-ind-act-2-3-sg-a
  paradigm: pres-ind-act-2-pl
  paradigm: pres-ind-act-1-3-pl-a
  paradigm: pres-ind-act-1-3-pl-a-nonst
  paradigm: ipf-ind-act-a
  paradigm: ipf-ind-act-nonst
  paradigm: ipf-ind-act-a-nonst,Gheg
  paradigm: aor-ind-act-pl-b
  paradigm: aor-ind-pass
  paradigm: ptcp-1
  paradigm: ptcp-2
  paradigm: pres-sbjv-act-2-sg
  paradigm: pres-sbjv-act-3-sg-a
  paradigm: pres-sbjv-act-2-sg-old
  paradigm: pres-adm-act
  paradigm: pres-adm-act-nonst
  paradigm: ipf-adm-act
  paradigm: ipf-adm-act-nonst,Gheg
  paradigm: imper-act-sg-a
  paradigm: imper-act-pl-vowel
 -flex: <0>.jt<.>//<0>.t<.>//<2>.jt<.>//<2>.t<.>
  gramm: nonst
  paradigm: aor-ind-act-1-2-sg
  paradigm: aor-ind-act-3-sg-a
  paradigm: aor-ind-act-pl-old
 -flex: <0>.jti<.>//<0>.ti<.>//<2>.jti<.>//<2>.ti<.>
  gramm: nonst
  paradigm: aor-ind-act-pl-b
 -flex: <1>.h<.>
  gramm: 
  paradigm: pres-ind-pass
  paradigm: ipf-ind-pass
  paradigm: imper-pass-sg
  paradigm: imper-pass-pl
 -flex: <2>.<.>
  gramm: 
  paradigm: pres-opt-act-c
  paradigm: aor-ind-act-3-sg-a
 -flex: <2>.v<.>
  gramm: 
  paradigm: aor-ind-act-1-2-sg
 -flex: <2>.v<.>
  gramm: nonst
  paradigm: aor-ind-act-3-sg-a
-paradigm: shkruaj-1
 -flex: <0>.<.>
  gramm: 
  paradigm: aor-ind-act-pl-b
  paradigm: aor-ind-pass
  paradigm: ptcp-1
  paradigm: ptcp-2
  paradigm: pres-adm-act
  paradigm: pres-adm-act-nonst
  paradigm: ipf-adm-act
  paradigm: ipf-adm-act-nonst,Gheg
 -flex: <0>.jti<.>//<0>.ti<.>//<2>.jti<.>//<2>.ti<.>
  gramm: nonst
  paradigm: aor-ind-act-pl-b
 -flex: <1>.h<.>
  gramm: 
  paradigm: pres-ind-pass
  paradigm: ipf-ind-pass
  paradigm: imper-pass-sg
  paradigm: imper-pass-pl
 -flex: <2>.<.>
  gramm: 
  paradigm: pres-opt-act-c
 -flex: <2>.v<.>
  gramm: 
  paradigm: aor-ind-act-1-2-sg

-paradigm: shkruej
 -flex: <0>.<.>
  gramm: 
  paradigm: pres-ind-act-1-sg-a
  paradigm: pres-ind-act-2-3-sg-a
  paradigm: pres-ind-act-2-pl
  paradigm: pres-ind-act-1-3-pl-a
  paradigm: pres-ind-act-1-3-pl-a-nonst
  paradigm: ipf-ind-act-a
  paradigm: ipf-ind-act-a-nonst,Gheg
  paradigm: pres-sbjv-act-2-sg
  paradigm: pres-sbjv-act-3-sg-a
  paradigm: pres-adm-act
  paradigm: pres-adm-act-nonst
  paradigm: ipf-adm-act
  paradigm: ipf-adm-act-nonst,Gheg
  paradigm: aor-ind-act-pl-b
  paradigm: aor-ind-pass
  paradigm: imper-act-sg-a
  paradigm: imper-act-pl-vowel
 -flex: <1>.<.>
  gramm: 
  paradigm: ptcp-5

-paradigm: ndiej
 -flex: <0>.<.>
  gramm: 
  paradigm: pres-ind-act-1-sg-a
  paradigm: pres-ind-act-2-3-sg-a
  paradigm: pres-ind-act-2-pl
  paradigm: pres-ind-act-1-3-pl-a
  paradigm: pres-ind-act-1-3-pl-a-nonst
  paradigm: ipf-ind-act-a
  paradigm: ipf-ind-act-nonst
  paradigm: ipf-ind-act-a-nonst,Gheg
  paradigm: aor-ind-act-pl-b
  paradigm: aor-ind-pass
  paradigm: ptcp-1
  paradigm: ptcp-2
  paradigm: pres-sbjv-act-2-sg
  paradigm: pres-sbjv-act-3-sg-a
  paradigm: pres-adm-act
  paradigm: pres-adm-act-nonst
  paradigm: ipf-adm-act
  paradigm: ipf-adm-act-nonst,Gheg
  paradigm: imper-act-sg-a
  paradigm: imper-act-pl-vowel
 -flex: <1>.
  paradigm: ptcp-5
 -flex: <1>.h<.>
  gramm: 
  paradigm: pres-ind-pass
  paradigm: ipf-ind-pass
  paradigm: imper-pass-sg
  paradigm: imper-pass-pl
 -flex: <2>.<.>
  gramm: 
  paradigm: pres-opt-act-c
  paradigm: aor-ind-act-3-sg-b
 -flex: <2>.v<.>
  gramm: 
  paradigm: aor-ind-act-1-2-sg
 -flex: <2>.v<.>
  gramm: nonst
  paradigm: aor-ind-act-3-sg-a
 -flex: <2>.jt<.>//<2>.t<.>
  gramm: nonst
  paradigm: aor-ind-act-1-2-sg
  paradigm: aor-ind-act-3-sg-a
 -flex: <2>.jti<.>//<2>.ti<.>
  gramm: nonst
  paradigm: aor-ind-act-pl-b

-paradigm: ndiej-1
 -flex: <0>.<.>
  gramm: 
  paradigm: aor-ind-act-pl-b
  paradigm: aor-ind-pass
  paradigm: ptcp-1
  paradigm: ptcp-2
  paradigm: pres-adm-act
  paradigm: pres-adm-act-nonst
  paradigm: ipf-adm-act
  paradigm: ipf-adm-act-nonst,Gheg
 -flex: <1>.<.>
  gramm: 
  paradigm: ptcp-5
 -flex: <1>.h<.>
  gramm: 
  paradigm: pres-ind-pass
  paradigm: ipf-ind-pass
  paradigm: imper-pass-sg
  paradigm: imper-pass-pl
 -flex: <2>.<.>
  gramm: 
  paradigm: pres-opt-act-c
 -flex: <2>.v<.>
  gramm: 
  paradigm: aor-ind-act-1-2-sg
 -flex: <2>.jt<.>//<2>.t<.>
  gramm: nonst
  paradigm: aor-ind-act-1-2-sg
 -flex: <2>.jti<.>//<2>.ti<.>
  gramm: nonst
  paradigm: aor-ind-act-pl-b

-paradigm: arrij
 -flex: <0>.<.>
  gramm: 
  paradigm: pres-ind-act-1-sg-a
  paradigm: pres-ind-act-2-3-sg-a
  paradigm: pres-ind-act-2-pl
  paradigm: pres-ind-act-1-3-pl-a
  paradigm: pres-ind-act-1-3-pl-a-nonst
  paradigm: ipf-ind-act-a
  paradigm: ipf-ind-act-nonst
  paradigm: ipf-ind-act-a-nonst,Gheg
  paradigm: pres-sbjv-act-2-sg
  paradigm: pres-sbjv-act-3-sg-a
  paradigm: imper-act-sg-b-vowel
  paradigm: imper-act-pl-vowel
 -flex: <0>.h<.>
  gramm: 
  paradigm: pres-ind-pass
  paradigm: ipf-ind-pass
  paradigm: imper-pass-sg
  paradigm: imper-pass-pl
 -flex: <1>.<.>
  gramm: 
  paradigm: aor-ind-act-1-2-sg
  paradigm: aor-ind-act-3-sg-a
  paradigm: aor-ind-pass
  paradigm: ptcp-3
  paradigm: pres-adm-act
  paradigm: pres-adm-act-nonst
  paradigm: ipf-adm-act
  paradigm: ipf-adm-act-nonst,Gheg
  paradigm: pres-opt-act-a
 -flex: <1>.ë<.>//<1>.e<.>
  gramm: 
  paradigm: aor-ind-act-pl-b
-paradigm: arrij-1
 -flex: <0>.h<.>
  gramm: 
  paradigm: pres-ind-pass
  paradigm: ipf-ind-pass
  paradigm: imper-pass-sg
  paradigm: imper-pass-pl
 -flex: <1>.<.>
  gramm: 
  paradigm: aor-ind-act-1-2-sg
  paradigm: aor-ind-act-3-sg-a
  paradigm: aor-ind-pass
  paradigm: ptcp-3
  paradigm: pres-adm-act
  paradigm: pres-adm-act-nonst
  paradigm: ipf-adm-act
  paradigm: ipf-adm-act-nonst,Gheg
  paradigm: pres-opt-act-a
 -flex: <1>.ë<.>//<1>.e<.>
  gramm: 
  paradigm: aor-ind-act-pl-b

-paradigm: dërsij
 -flex: <0>.<.>
  gramm: 
  paradigm: pres-ind-act-1-sg-a
  paradigm: pres-ind-act-2-3-sg-a
  paradigm: pres-ind-act-2-pl
  paradigm: pres-ind-act-1-3-pl-a
  paradigm: pres-ind-act-1-3-pl-a-nonst
  paradigm: ipf-ind-act-a
  paradigm: ipf-ind-act-nonst
  paradigm: ipf-ind-act-a-nonst,Gheg
  paradigm: pres-sbjv-act-2-sg
  paradigm: pres-sbjv-act-3-sg-a
  paradigm: imper-act-sg-b-vowel
  paradigm: imper-act-pl-vowel
 -flex: <0>.h<.>
  gramm: 
  paradigm: pres-ind-pass
  paradigm: ipf-ind-pass
  paradigm: imper-pass-sg
  paradigm: imper-pass-pl
 -flex: <1>.<.>
  gramm: 
  paradigm: ptcp-3
  paradigm: pres-adm-act
  paradigm: pres-adm-act-nonst
  paradigm: ipf-adm-act
  paradigm: ipf-adm-act-nonst,Gheg
  paradigm: aor-ind-act-1-2-sg
  paradigm: aor-ind-act-3-sg-a
  paradigm: aor-ind-pass
  paradigm: pres-opt-act-b
 -flex: <1>.ë<.>//<1>.e<.>
  gramm: 
  paradigm: aor-ind-act-pl-b
-paradigm: dërsij-1
 -flex: <0>.h<.>
  gramm: 
  paradigm: pres-ind-pass
  paradigm: ipf-ind-pass
  paradigm: imper-pass-sg
  paradigm: imper-pass-pl
 -flex: <1>.<.>
  gramm: 
  paradigm: ptcp-3
  paradigm: pres-adm-act
  paradigm: pres-adm-act-nonst
  paradigm: ipf-adm-act
  paradigm: ipf-adm-act-nonst,Gheg
  paradigm: aor-ind-act-1-2-sg
  paradigm: aor-ind-pass
  paradigm: pres-opt-act-b
 -flex: <1>.ë<.>//<1>.e<.>
  gramm: 
  paradigm: aor-ind-act-pl-b

-paradigm: rroj
 -flex: <0>.<.>
  gramm: 
  paradigm: pres-ind-act-1-sg-a
  paradigm: pres-ind-act-2-3-sg-a
  paradigm: pres-ind-act-2-pl
  paradigm: pres-ind-act-1-3-pl-a
  paradigm: pres-ind-act-1-3-pl-a-nonst
  paradigm: ipf-ind-act-a
  paradigm: ipf-ind-act-nonst
  paradigm: ipf-ind-act-a-nonst,Gheg
  paradigm: pres-sbjv-act-2-sg
  paradigm: pres-sbjv-act-3-sg-a
  paradigm: aor-ind-act-3-sg-a
  paradigm: pres-opt-act-c
  paradigm: imper-act-sg-b-vowel
  paradigm: imper-act-pl-vowel
 -flex: <0>.h<.>
  gramm: 
  paradigm: pres-ind-pass
  paradigm: ipf-ind-pass
  paradigm: imper-pass-sg
  paradigm: imper-pass-pl
 -flex: <0>.v<.>
  gramm: 
  paradigm: aor-ind-act-1-2-sg
 -flex: <1>.<.>
  gramm: 
  paradigm: aor-ind-act-1-2-sg
  paradigm: aor-ind-act-3-sg-a
  paradigm: aor-ind-pass
  paradigm: ptcp-3
  paradigm: pres-adm-act
  paradigm: pres-adm-act-nonst
  paradigm: ipf-adm-act
  paradigm: ipf-adm-act-nonst,Gheg
 -flex: <1>.ë<.>//<1>.e<.>
  gramm: 
  paradigm: aor-ind-act-pl-b

-paradigm: gjej
 -flex: <0>.<.>
  gramm: 
  paradigm: pres-ind-act-1-sg-a
  paradigm: pres-ind-act-2-3-sg-a
  paradigm: pres-ind-act-2-pl
  paradigm: pres-ind-act-1-3-pl-a
  paradigm: pres-ind-act-1-3-pl-a-nonst
  paradigm: ipf-ind-act-a
  paradigm: ipf-ind-act-nonst
  paradigm: ipf-ind-act-a-nonst,Gheg
  paradigm: pres-sbjv-act-2-sg
  paradigm: pres-sbjv-act-3-sg-a
  paradigm: imper-act-sg-a
  paradigm: imper-act-pl-vowel
 -flex: <0>.h<.>
  gramm: 
  paradigm: imper-pass-sg
  paradigm: imper-pass-pl
 -flex: <1>.<.>
  gramm: 
  paradigm: ptcp-3
  paradigm: pres-ind-pass
  paradigm: ipf-ind-pass
  paradigm: aor-ind-pass
  paradigm: pres-opt-act-a
 -flex: <2>.<.>
  gramm: 
  paradigm: aor-ind-pass
  paradigm: aor-ind-act-1-2-sg
  paradigm: aor-ind-act-3-sg-a
  paradigm: ptcp-3
  paradigm: pres-adm-act
  paradigm: pres-adm-act-nonst
  paradigm: ipf-adm-act
  paradigm: pres-opt-act-a
  paradigm: ipf-adm-act-nonst,Gheg
 -flex: <2>.ë<.>//<2>.e<.>
  gramm: 
  paradigm: aor-ind-act-pl-b

-paradigm: brej
 -flex: <0>.<.>
  gramm: 
  paradigm: pres-ind-act-1-sg-a
  paradigm: pres-ind-act-2-3-sg-a
  paradigm: pres-ind-act-2-pl
  paradigm: pres-ind-act-1-3-pl-a
  paradigm: pres-ind-act-1-3-pl-a-nonst
  paradigm: ipf-ind-act-a
  paradigm: ipf-ind-act-nonst
  paradigm: ipf-ind-act-a-nonst,Gheg
  paradigm: pres-sbjv-act-2-sg
  paradigm: pres-sbjv-act-2-sg-old
  paradigm: pres-sbjv-act-3-sg-a
  paradigm: imper-act-sg-a
  paradigm: imper-act-pl-vowel
 -flex: <0>.h<.>
  gramm: 
  paradigm: pres-ind-pass
  paradigm: ipf-ind-pass
  paradigm: imper-pass-sg
  paradigm: imper-pass-pl
 -flex: <1>.<.>
  gramm: 
  paradigm: aor-ind-act-1-2-sg
  paradigm: aor-ind-act-3-sg-a
  paradigm: aor-ind-pass
  paradigm: ptcp-3
  paradigm: pres-adm-act
  paradigm: pres-adm-act-nonst
  paradigm: ipf-adm-act
  paradigm: pres-opt-act-a
  paradigm: ipf-adm-act-nonst,Gheg
 -flex: <1>.ë<.>//<1>.e<.>
  gramm: 
  paradigm: aor-ind-act-pl-b

-paradigm: brej-1
 -flex: <0>.h<.>
  gramm: 
  paradigm: pres-ind-pass
  paradigm: ipf-ind-pass
  paradigm: imper-pass-sg
  paradigm: imper-pass-pl
 -flex: <1>.<.>
  gramm: 
  paradigm: aor-ind-act-1-2-sg
  paradigm: aor-ind-pass
  paradigm: ptcp-3
  paradigm: pres-adm-act
  paradigm: pres-adm-act-nonst
  paradigm: ipf-adm-act
  paradigm: pres-opt-act-a
  paradigm: ipf-adm-act-nonst,Gheg
 -flex: <1>.ë<.>//<1>.e<.>
  gramm: 
  paradigm: aor-ind-act-pl-b

-paradigm: mej
 -flex: <0>.<.>
  gramm: 
  paradigm: pres-ind-act-1-sg-a
  paradigm: pres-ind-act-2-3-sg-a
  paradigm: pres-ind-act-2-pl
  paradigm: pres-ind-act-1-3-pl-a
  paradigm: pres-ind-act-1-3-pl-a-nonst
  paradigm: ipf-ind-act-a
  paradigm: ipf-ind-act-nonst
  paradigm: ipf-ind-act-a-nonst,Gheg
  paradigm: pres-sbjv-act-2-sg
  paradigm: pres-sbjv-act-3-sg-a
  paradigm: imper-act-sg-a
  paradigm: imper-act-pl-vowel
 -flex: <0>.h<.>
  gramm: 
  paradigm: pres-ind-pass
  paradigm: ipf-ind-pass
  paradigm: imper-pass-sg
  paradigm: imper-pass-pl
 -flex: <1>.<.>
  gramm: 
  paradigm: aor-ind-act-1-2-sg
  paradigm: aor-ind-act-3-sg-b
  paradigm: aor-ind-pass
  paradigm: ptcp-3
  paradigm: pres-adm-act
  paradigm: pres-adm-act-nonst
  paradigm: ipf-adm-act
  paradigm: ipf-adm-act-nonst,Gheg
  paradigm: pres-opt-act-a
 -flex: <1>.ë<.>//<1>.e<.>
  gramm: 
  paradigm: aor-ind-act-pl-b
-paradigm: mej-1
 -flex: <0>.h<.>
  gramm: 
  paradigm: pres-ind-pass
  paradigm: ipf-ind-pass
  paradigm: imper-pass-sg
  paradigm: imper-pass-pl
 -flex: <1>.<.>
  gramm: 
  paradigm: aor-ind-act-1-2-sg
  paradigm: aor-ind-pass
  paradigm: ptcp-3
  paradigm: pres-adm-act
  paradigm: pres-adm-act-nonst
  paradigm: ipf-adm-act
  paradigm: ipf-adm-act-nonst,Gheg
  paradigm: pres-opt-act-a
 -flex: <1>.ë<.>//<1>.e<.>
  gramm: 
  paradigm: aor-ind-act-pl-b

-paradigm: ruaj
 -flex: <0>.<.>
  gramm: 
  paradigm: pres-ind-act-1-sg-a
  paradigm: pres-ind-act-2-3-sg-a
  paradigm: pres-ind-act-2-pl
  paradigm: pres-ind-act-1-3-pl-a
  paradigm: pres-ind-act-1-3-pl-a-nonst
  paradigm: pres-ind-act-1-3-pl-b
  paradigm: ipf-ind-act-a
  paradigm: ipf-ind-act-nonst
  paradigm: ipf-ind-act-a-nonst,Gheg
  paradigm: pres-sbjv-act-2-sg
  paradigm: pres-sbjv-act-3-sg-a
  paradigm: imper-act-sg-a
  paradigm: imper-act-pl-vowel
 -flex: <1>.h<.>
  gramm: 
  paradigm: pres-ind-pass
  paradigm: ipf-ind-pass
  paradigm: imper-pass-sg
  paradigm: imper-pass-pl
 -flex: <2>.<.>
  gramm: 
  paradigm: aor-ind-act-1-2-sg
  paradigm: aor-ind-act-3-sg-a
  paradigm: aor-ind-pass
  paradigm: ptcp-3
  paradigm: pres-adm-act
  paradigm: pres-adm-act-nonst
  paradigm: ipf-adm-act
  paradigm: pres-opt-act-a
  paradigm: ipf-adm-act-nonst,Gheg

-paradigm: ruaj-1
 -flex: <1>.h<.>
  gramm: 
  paradigm: pres-ind-pass
  paradigm: ipf-ind-pass
  paradigm: imper-pass-sg
  paradigm: imper-pass-pl
 -flex: <2>.<.>
  gramm: 
  paradigm: aor-ind-act-1-2-sg
  paradigm: aor-ind-pass
  paradigm: ptcp-3
  paradigm: pres-adm-act
  paradigm: pres-adm-act-nonst
  paradigm: ipf-adm-act
  paradigm: pres-opt-act-a
  paradigm: ipf-adm-act-nonst,Gheg
 -flex: <2>.ë<.>//<2>.e<.>
  gramm: 
  paradigm: aor-ind-act-pl-b
 -flex: <2>.ë<.>//<2>.e<.>
  gramm: 
  paradigm: aor-ind-act-pl-b

-paradigm: ruej
 -flex: <0>.<.>
  gramm: 
  paradigm: pres-ind-act-1-sg-a
  paradigm: pres-ind-act-2-3-sg-a
  paradigm: pres-ind-act-2-pl
  paradigm: pres-ind-act-1-3-pl-a
  paradigm: pres-ind-act-1-3-pl-a-nonst
  paradigm: ipf-ind-act-a
  paradigm: ipf-ind-act-nonst
  paradigm: ipf-ind-act-a-nonst,Gheg
  paradigm: pres-sbjv-act-2-sg
  paradigm: pres-sbjv-act-3-sg-a
  paradigm: imper-act-sg-a
  paradigm: imper-act-pl-vowel
 -flex: <2>.<.>
  gramm: 
  paradigm: aor-ind-act-1-2-sg
  paradigm: aor-ind-act-3-sg-a
  paradigm: aor-ind-pass
  paradigm: ptcp-4
  paradigm: pres-adm-act
  paradigm: pres-adm-act-nonst
  paradigm: ipf-adm-act
  paradigm: ipf-adm-act-nonst,Gheg
  paradigm: pres-opt-act-a
 -flex: <2>.ë<.>//<2>.e<.>
  gramm: 
  paradigm: aor-ind-act-pl-b

-paradigm: hyj
 -flex: <0>.<.>
  gramm: 
  paradigm: pres-ind-act-1-sg-a
  paradigm: pres-ind-act-2-3-sg-a
  paradigm: pres-ind-act-2-pl
  paradigm: pres-ind-act-1-3-pl-a
  paradigm: pres-ind-act-1-3-pl-a-nonst
  paradigm: ipf-ind-act-a
  paradigm: ipf-ind-act-nonst
  paradigm: ipf-ind-act-a-nonst,Gheg
  paradigm: pres-sbjv-act-2-sg
  paradigm: pres-sbjv-act-3-sg-a
  paradigm: ptcp-1
  paradigm: pres-adm-act
  paradigm: pres-adm-act-nonst
  paradigm: ipf-adm-act
  paradigm: ipf-adm-act-nonst,Gheg
  paradigm: aor-ind-act-pl-a
  paradigm: aor-ind-pass
  paradigm: pres-opt-act-c
  paradigm: imper-act-pl-vowel
 -flex: <0>.h<.>
  gramm: 
  paradigm: pres-ind-pass
  paradigm: ipf-ind-pass
 -flex: <1>.<.>
  gramm: 
  paradigm: aor-ind-act-1-2-sg
  paradigm: aor-ind-act-3-sg-a
  paradigm: imper-act-sg-b-consonant

-paradigm: bëj
 -flex: <0>.<.>
  gramm: 
  paradigm: pres-ind-act-1-sg-a
  paradigm: pres-ind-act-2-3-sg-a
  paradigm: pres-ind-act-2-pl
  paradigm: pres-ind-act-1-3-pl-a
  paradigm: pres-ind-act-1-3-pl-a-nonst
  paradigm: ipf-ind-act-a
  paradigm: ipf-ind-act-nonst
  paradigm: ipf-ind-act-a-nonst,Gheg
  paradigm: aor-ind-act-pl-a
  paradigm: aor-ind-pass
  paradigm: pres-sbjv-act-2-sg
  paradigm: pres-sbjv-act-2-sg-old
  paradigm: pres-sbjv-act-3-sg-a
  paradigm: ptcp-1
  paradigm: ptcp-5
  paradigm: pres-adm-act
  paradigm: pres-adm-act-nonst
  paradigm: ipf-adm-act
  paradigm: ipf-adm-act-nonst,Gheg
  paradigm: pres-opt-act-c
  paradigm: imper-act-sg-a
  paradigm: imper-act-sg-a-old
  paradigm: imper-act-pl-vowel
 -flex: <0>.h<.>
  gramm: 
  paradigm: pres-ind-pass
  paradigm: ipf-ind-pass
  paradigm: imper-pass-sg
  paradigm: imper-pass-pl
 -flex: <0>.n<.>
  gramm: nonst
  paradigm: pres-ind-pass
  paradigm: ipf-ind-pass
 -flex: <0>.t<.>
  gramm: nonst
  paradigm: aor-ind-act-1-2-sg
  paradigm: aor-ind-act-3-sg-a
 -flex: <0>.ti<.>
  gramm: nonst
  paradigm: aor-ind-act-pl-b
 -flex: <1>.<.>
  gramm: 
  paradigm: aor-ind-act-1-2-sg
  paradigm: aor-ind-act-3-sg-a

-paradigm: bëj-1
 -flex: <0>.<.>
  gramm: 
  paradigm: aor-ind-act-pl-a
  paradigm: aor-ind-pass
  paradigm: ptcp-1
  paradigm: pres-adm-act
  paradigm: pres-adm-act-nonst
  paradigm: ipf-adm-act
  paradigm: ipf-adm-act-nonst,Gheg
  paradigm: pres-opt-act-c
 -flex: <0>.h<.>
  gramm: 
  paradigm: pres-ind-pass
  paradigm: ipf-ind-pass
  paradigm: imper-pass-sg
  paradigm: imper-pass-pl
 -flex: <1>.<.>
  gramm: 
  paradigm: aor-ind-act-1-2-sg

-paradigm: vij
 -flex: <0>.<.>
  gramm: 
  paradigm: pres-ind-act-1-sg-a
  paradigm: pres-ind-act-2-pl
  paradigm: pres-ind-act-1-3-pl-a
  paradigm: pres-ind-act-1-3-pl-a-nonst
  paradigm: ipf-ind-act-a
  paradigm: ipf-ind-act-nonst
  paradigm: ipf-ind-act-a-nonst,Gheg
  paradigm: pres-sbjv-act-2-sg
  paradigm: pres-sbjv-act-3-sg-a
 -flex: <0>.h<.>
  gramm: 
  paradigm: pres-ind-pass
  paradigm: ipf-ind-pass
  paradigm: imper-pass-sg
  paradigm: imper-pass-pl
 -flex: <1>.<.>
  gramm:
  paradigm: pres-ind-act-2-3-sg-a
 -flex: <2>.<.>
  gramm:
  paradigm: ptcp-3
  paradigm: pres-adm-act
  paradigm: pres-adm-act-nonst
  paradigm: ipf-adm-act
  paradigm: ipf-adm-act-nonst,Gheg
  paradigm: pres-opt-act-a
 -flex: <3>.<.>
  gramm:
  paradigm: aor-ind-act-1-2-sg
  paradigm: aor-ind-act-3-sg-a
  paradigm: aor-ind-act-1-3-sg
  paradigm: aor-ind-pass
  paradigm: pres-opt-act-b
 -flex: <3>.ë<.>//<3>.e<.>
  gramm: 
  paradigm: aor-ind-act-pl-b
 -flex: <4>.<.>
  gramm: 
  paradigm: imper-act-sg-b-vowel
  paradigm: imper-act-pl-vowel

-paradigm: hap
 -flex: <0>.<.>
  gramm: 
  paradigm: pres-ind-act-1-sg-a
  paradigm: pres-ind-act-1-sg-b
  paradigm: pres-ind-act-2-3-sg-a
  paradigm: pres-ind-act-2-3-sg-b
  paradigm: pres-ind-act-2-pl
  paradigm: pres-ind-act-1-3-pl-a-nonst
  paradigm: pres-ind-act-1-3-pl-d
  paradigm: ipf-ind-act-b
  paradigm: ipf-ind-act-nonst
  paradigm: ipf-ind-act-b-nonst,Gheg
  paradigm: pres-ind-pass
  paradigm: ipf-ind-pass
  paradigm: aor-ind-act-1-2-sg
  paradigm: aor-ind-act-3-sg-a
  paradigm: aor-ind-pass
  paradigm: pres-sbjv-act-2-sg-old
  paradigm: pres-sbjv-act-3-sg-a
  paradigm: pres-sbjv-act-3-sg-b
  paradigm: ptcp-3
  paradigm: pres-adm-act
  paradigm: pres-adm-act-nonst
  paradigm: ipf-adm-act
  paradigm: ipf-adm-act-nonst,Gheg
  paradigm: pres-opt-act-a
  paradigm: imper-pass-sg
  paradigm: imper-pass-pl
  paradigm: imper-act-sg-b-consonant
  paradigm: imper-act-pl-consonant
 -flex: <0>.ë<.>//<0>.e<.>
  gramm: 
  paradigm: pres-sbjv-act-2-sg
 -flex: <1>.ë<.>//<1>.e<.>
  gramm: 
  paradigm: aor-ind-act-pl-b
 -flex: <0>.t<.>
  gramm: nonst
  paradigm: aor-ind-act-1-2-sg
  paradigm: aor-ind-act-3-sg-a
 -flex: <0>.ti<.>
  gramm: nonst
  paradigm: aor-ind-act-pl-b

-paradigm: hap-1
 -flex: <0>.<.>
  gramm: 
  paradigm: pres-ind-pass
  paradigm: ipf-ind-pass
  paradigm: aor-ind-act-1-2-sg
  paradigm: aor-ind-pass
  paradigm: ptcp-3
  paradigm: pres-adm-act
  paradigm: pres-adm-act-nonst
  paradigm: ipf-adm-act
  paradigm: ipf-adm-act-nonst,Gheg
  paradigm: pres-opt-act-a
  paradigm: imper-pass-sg
  paradigm: imper-pass-pl
 -flex: <1>.ë<.>//<1>.e<.>
  gramm: 
  paradigm: aor-ind-act-pl-b

-paradigm: beh
 -flex: <0>.<.>
  gramm: 
  paradigm: pres-ind-act-1-sg-b
  paradigm: pres-ind-act-2-3-sg-b
  paradigm: pres-ind-act-2-pl
  paradigm: pres-ind-act-1-3-pl-d
  paradigm: ipf-ind-act-b
  paradigm: ipf-ind-act-nonst
  paradigm: ipf-ind-act-b-nonst,Gheg
  paradigm: pres-ind-pass
  paradigm: ipf-ind-pass
  paradigm: pres-sbjv-act-3-sg-b
  paradigm: ptcp-3
  paradigm: pres-adm-act
  paradigm: pres-adm-act-nonst
  paradigm: ipf-adm-act
  paradigm: ipf-adm-act-nonst,Gheg
  paradigm: aor-ind-act-1-2-sg
  paradigm: aor-ind-act-3-sg-b
  paradigm: aor-ind-pass
  paradigm: pres-opt-act-a
  paradigm: imper-act-sg-b-consonant
  paradigm: imper-act-pl-consonant
  paradigm: imper-pass-sg
  paradigm: imper-pass-pl
 -flex: <0>.ë<.>//<0>.e<.>
  gramm: 
  paradigm: pres-sbjv-act-2-sg
 -flex: <0>.t<.>
  gramm: nonst
  paradigm: aor-ind-act-1-2-sg
  paradigm: aor-ind-act-3-sg-a
 -flex: <0>.ti<.>
  gramm: nonst
  paradigm: aor-ind-act-pl-b
 -flex: <1>.ë<.>//<1>.e<.>
  gramm: 
  paradigm: aor-ind-act-pl-b
-paradigm: beh-1
 -flex: <0>.<.>
  gramm: 
  paradigm: pres-ind-pass
  paradigm: ipf-ind-pass
  paradigm: pres-adm-act
  paradigm: pres-adm-act-nonst
  paradigm: ipf-adm-act
  paradigm: ipf-adm-act-nonst,Gheg
  paradigm: ptcp-3
  paradigm: aor-ind-act-1-2-sg
  paradigm: aor-ind-pass
  paradigm: pres-opt-act-a
  paradigm: imper-pass-sg
  paradigm: imper-pass-pl
 -flex: <1>.ë<.>//<1>.e<.>
  gramm: 
  paradigm: aor-ind-act-pl-b
-paradigm: heq
 -flex: <0>.<.>
  gramm: 
  paradigm: pres-ind-act-1-sg-b
  paradigm: pres-ind-act-2-3-sg-b
  paradigm: pres-ind-act-1-3-pl-d
  paradigm: pres-sbjv-act-3-sg-b
  paradigm: ptcp-3
  paradigm: pres-adm-act
  paradigm: pres-adm-act-nonst
  paradigm: ipf-adm-act
  paradigm: ipf-adm-act-nonst,Gheg
  paradigm: pres-opt-act-a
  paradigm: pres-sbjv-act-2-sg
 -flex: <0>.ë<.>//<0>.e<.>
  gramm: 
  paradigm: pres-sbjv-act-2-sg
 -flex: <1>.<.>
  gramm: 
  paradigm: pres-ind-act-2-pl
  paradigm: ipf-ind-act-b
  paradigm: ipf-ind-act-nonst
  paradigm: ipf-ind-act-b-nonst,Gheg
  paradigm: pres-ind-pass
  paradigm: ipf-ind-pass
  paradigm: imper-act-sg-b-consonant
  paradigm: imper-act-pl-consonant
  paradigm: imper-pass-sg
  paradigm: imper-pass-pl
 -flex: <2>.<.>
  gramm: 
  paradigm: aor-ind-act-1-2-sg
  paradigm: aor-ind-act-3-sg-a
  paradigm: aor-ind-pass
 -flex: <2>.ë<.>//<2>.e<.>
  gramm: 
  paradigm: aor-ind-act-pl-b

-paradigm: heq-1
 -flex: <0>.<.>
  gramm: 
  paradigm: pres-adm-act
  paradigm: pres-adm-act-nonst
  paradigm: ptcp-3
  paradigm: ipf-adm-act
  paradigm: ipf-adm-act-nonst,Gheg
  paradigm: pres-opt-act-a
 -flex: <1>.<.>
  gramm: 
  paradigm: pres-ind-pass
  paradigm: ipf-ind-pass
  paradigm: imper-pass-sg
  paradigm: imper-pass-pl
 -flex: <2>.<.>
  gramm: 
  paradigm: aor-ind-act-1-2-sg
  paradigm: aor-ind-pass
 -flex: <2>.ë<.>//<2>.e<.>
  gramm: 
  paradigm: aor-ind-act-pl-b

-paradigm: vjel
 -flex: <0>.<.>
  gramm: 
  paradigm: pres-ind-act-1-sg-b
  paradigm: pres-ind-act-2-3-sg-b
  paradigm: pres-ind-act-1-3-pl-d
  paradigm: pres-sbjv-act-3-sg-b
  paradigm: ptcp-4
  paradigm: pres-adm-act
  paradigm: pres-adm-act-nonst
  paradigm: ipf-adm-act
  paradigm: ipf-adm-act-nonst,Gheg
  paradigm: pres-opt-act-a
 -flex: <1>.<.>
  gramm: 
  paradigm: pres-ind-act-2-pl
  paradigm: ipf-ind-act-b
  paradigm: ipf-ind-act-nonst
  paradigm: ipf-ind-act-b-nonst,Gheg
  paradigm: pres-ind-pass
  paradigm: ipf-ind-pass
  paradigm: imper-act-sg-b-consonant
  paradigm: imper-act-pl-consonant
  paradigm: imper-pass-sg
  paradigm: imper-pass-pl
 -flex: <0>.ë<.>//<0>.e<.>
  gramm: 
  paradigm: pres-sbjv-act-2-sg
 -flex: <2>.<.>
  gramm: 
  paradigm: aor-ind-act-1-2-sg
  paradigm: aor-ind-act-3-sg-a
  paradigm: aor-ind-pass
 -flex: <2>.ë<.>//<2>.e<.>
  gramm: 
  paradigm: aor-ind-act-pl-b
 -flex: <3>.<.>
  gramm: 
  paradigm: aor-ind-pass
 -flex: <3>.ë<.>//<3>.e<.>
  gramm: 
  paradigm: aor-ind-act-pl-b
-paradigm: vjel-1
 -flex: <0>.<.>
  gramm: 
  paradigm: ptcp-4
  paradigm: pres-adm-act
  paradigm: pres-adm-act-nonst
  paradigm: ipf-adm-act
  paradigm: ipf-adm-act-nonst,Gheg
  paradigm: pres-opt-act-a
 -flex: <1>.<.>
  gramm: 
  paradigm: pres-ind-pass
  paradigm: ipf-ind-pass
  paradigm: imper-pass-sg
  paradigm: imper-pass-pl
 -flex: <2>.<.>
  gramm: 
  paradigm: aor-ind-act-1-2-sg
  paradigm: aor-ind-pass
 -flex: <2>.ë<.>//<2>.e<.>
  gramm: 
  paradigm: aor-ind-act-pl-b
 -flex: <3>.<.>
  gramm: 
  paradigm: aor-ind-pass
 -flex: <3>.ë<.>//<3>.e<.>
  gramm: 
  paradigm: aor-ind-act-pl-b
-paradigm: dal
 -flex: <0>.<.>
  gramm: 
  paradigm: pres-ind-act-1-sg-b
  paradigm: pres-ind-act-1-3-pl-d
  paradigm: pres-sbjv-act-3-sg-b
  paradigm: ptcp-4
  paradigm: pres-adm-act
  paradigm: pres-adm-act-nonst
  paradigm: ipf-adm-act
  paradigm: ipf-adm-act-nonst,Gheg
  paradigm: pres-opt-act-a
 -flex: <0>.ë<.>//<0>.e<.>
  gramm: 
  paradigm: pres-sbjv-act-2-sg
 -flex: <1>.<.>
  gramm: 
  paradigm: pres-ind-act-2-3-sg-b
 -flex: <2>.<.>
  gramm: 
  paradigm: pres-ind-act-2-3-sg-b
  paradigm: pres-ind-act-2-pl
  paradigm: ipf-ind-act-b
  paradigm: ipf-ind-act-nonst
  paradigm: ipf-ind-act-b-nonst,Gheg
  paradigm: imper-act-sg-b-consonant
  paradigm: imper-act-pl-consonant
  paradigm: pres-ind-pass
  paradigm: ipf-ind-pass
 -flex: <3>.<.>
  gramm: 
  paradigm: aor-ind-act-1-2-sg
  paradigm: aor-ind-act-3-sg-a
  paradigm: aor-ind-pass
 -flex: <3>.ë<.>//<3>.e<.>
  gramm: 
  paradigm: aor-ind-act-pl-b
 -flex: <4>.<.>
  gramm: 
  paradigm: aor-ind-act-pl-a
  paradigm: aor-ind-pass

-paradigm: prier
 -flex: <0>.<.>
  gramm: 
  paradigm: pres-ind-act-1-sg-b
  paradigm: pres-ind-act-2-3-sg-b
  paradigm: pres-ind-act-2-pl
  paradigm: pres-ind-act-1-3-pl-d
  paradigm: ipf-ind-act-b
  paradigm: ipf-ind-act-nonst
  paradigm: ipf-ind-act-b-nonst,Gheg
  paradigm: pres-sbjv-act-3-sg-b
  paradigm: imper-act-sg-b-consonant
  paradigm: imper-act-pl-consonant
  paradigm: imper-pass-sg
  paradigm: imper-pass-pl
 -flex: <0>.ë<.>//<0>.e<.>
  gramm: 
  paradigm: pres-sbjv-act-2-sg
 -flex: <1>.<.>
  gramm: 
  paradigm: pres-ind-act-2-pl
  paradigm: ipf-ind-act-b
  paradigm: ipf-ind-act-nonst
  paradigm: pres-ind-pass
  paradigm: ipf-ind-pass
  paradigm: pres-sbjv-act-3-sg-b
  paradigm: ptcp-4
  paradigm: pres-adm-act
  paradigm: pres-adm-act-nonst
  paradigm: ipf-adm-act
  paradigm: ipf-adm-act-nonst,Gheg
  paradigm: pres-opt-act-a
  paradigm: imper-act-sg-b-consonant
  paradigm: imper-act-pl-consonant
 -flex: <2>.<.>
  gramm: 
  paradigm: aor-ind-act-1-2-sg
  paradigm: aor-ind-act-3-sg-a
  paradigm: aor-ind-pass
 -flex: <2>.ë<.>//<2>.e<.>
  gramm: 
  paradigm: aor-ind-act-pl-b
 -flex: <3>.<.>
  gramm: 
  paradigm: aor-ind-pass

-paradigm: fsheh
 -flex: <0>.<.>
  gramm: 
  paradigm: pres-ind-act-1-sg-b
  paradigm: pres-ind-act-2-3-sg-b
  paradigm: pres-ind-act-1-3-pl-d
  paradigm: aor-ind-act-1-2-sg
  paradigm: aor-ind-act-3-sg-b
  paradigm: aor-ind-pass
  paradigm: pres-sbjv-act-3-sg-b
  paradigm: ptcp-3
  paradigm: pres-adm-act
  paradigm: pres-adm-act-nonst
  paradigm: ipf-adm-act
  paradigm: ipf-adm-act-nonst,Gheg
  paradigm: pres-opt-act-a
 -flex: <0>.ë<.>//<0>.e<.>
  gramm: 
  paradigm: aor-ind-act-pl-b
  paradigm: pres-sbjv-act-2-sg
 -flex: <0>.t<.>
  gramm: nonst
  paradigm: aor-ind-act-1-2-sg
  paradigm: aor-ind-act-3-sg-a
 -flex: <0>.ti<.>
  gramm: nonst
  paradigm: aor-ind-act-pl-b
 -flex: <1>.<.>
  gramm: 
  paradigm: pres-ind-act-2-pl
  paradigm: ipf-ind-act-b
  paradigm: ipf-ind-act-nonst
  paradigm: ipf-ind-act-b-nonst,Gheg
  paradigm: pres-ind-pass
  paradigm: ipf-ind-pass
  paradigm: imper-act-sg-b-consonant
  paradigm: imper-act-pl-consonant
  paradigm: imper-pass-sg
  paradigm: imper-pass-pl
-paradigm: fsheh-1
 -flex: <0>.<.>
  gramm: 
  paradigm: aor-ind-act-1-2-sg
  paradigm: aor-ind-pass
  paradigm: ptcp-3
  paradigm: pres-adm-act
  paradigm: pres-adm-act-nonst
  paradigm: ipf-adm-act
  paradigm: ipf-adm-act-nonst,Gheg
  paradigm: pres-opt-act-a
 -flex: <0>.ë<.>//<0>.e<.>
  gramm: 
  paradigm: aor-ind-act-pl-b
 -flex: <1>.<.>
  gramm: 
  paradigm: pres-ind-pass
  paradigm: ipf-ind-pass
  paradigm: imper-pass-sg
  paradigm: imper-pass-pl
-paradigm: zhvesh
 -flex: <0>.<.>
  gramm: 
  paradigm: pres-ind-act-1-sg-b
  paradigm: pres-ind-act-2-3-sg-b
  paradigm: pres-ind-act-1-3-pl-d
  paradigm: aor-ind-act-1-2-sg
  paradigm: aor-ind-act-3-sg-a
  paradigm: aor-ind-pass
  paradigm: pres-sbjv-act-3-sg-b
  paradigm: pres-sbjv-act-2-sg-old
  paradigm: ptcp-3
  paradigm: pres-adm-act
  paradigm: pres-adm-act-nonst
  paradigm: ipf-adm-act
  paradigm: ipf-adm-act-nonst,Gheg
  paradigm: pres-opt-act-b
 -flex: <0>.ë<.>//<0>.e<.>
  gramm: 
  paradigm: aor-ind-act-pl-b
  paradigm: pres-sbjv-act-2-sg
 -flex: <0>.t<.>
  gramm: nonst
  paradigm: aor-ind-act-1-2-sg
  paradigm: aor-ind-act-3-sg-a
 -flex: <0>.ti<.>
  gramm: nonst
  paradigm: aor-ind-act-pl-b
 -flex: <1>.<.>
  gramm: 
  paradigm: pres-ind-act-2-pl
  paradigm: ipf-ind-act-b
  paradigm: ipf-ind-act-nonst
  paradigm: ipf-ind-act-b-nonst,Gheg
  paradigm: pres-ind-pass
  paradigm: ipf-ind-pass
  paradigm: imper-act-sg-b-consonant
  paradigm: imper-act-pl-consonant
  paradigm: imper-pass-sg
  paradigm: imper-pass-pl

-paradigm: zhvesh-1
 -flex: <0>.<.>
  gramm: 
  paradigm: aor-ind-act-1-2-sg
  paradigm: aor-ind-pass
  paradigm: ptcp-3
  paradigm: pres-adm-act
  paradigm: pres-adm-act-nonst
  paradigm: ipf-adm-act
  paradigm: ipf-adm-act-nonst,Gheg
  paradigm: pres-opt-act-b
 -flex: <0>.ë<.>//<0>.e<.>
  gramm: 
  paradigm: aor-ind-act-pl-b
 -flex: <1>.<.>
  gramm: 
  paradigm: pres-ind-pass
  paradigm: ipf-ind-pass
  paradigm: imper-pass-sg
  paradigm: imper-pass-pl

-paradigm: njoh
 -flex: <0>.<.>
  gramm: 
  paradigm: pres-ind-act-1-sg-b
  paradigm: pres-ind-act-1-3-pl-d
  paradigm: aor-ind-act-1-2-sg
  paradigm: aor-ind-act-3-sg-b
  paradigm: aor-ind-pass
  paradigm: pres-sbjv-act-3-sg-b
  paradigm: ptcp-3
  paradigm: pres-adm-act
  paradigm: pres-adm-act-nonst
  paradigm: ipf-adm-act
  paradigm: ipf-adm-act-nonst,Gheg
  paradigm: pres-opt-act-a
 -flex: <0>.ë<.>//<0>.e<.>
  gramm: 
  paradigm: aor-ind-act-pl-b
  paradigm: pres-sbjv-act-2-sg
 -flex: <1>.<.>
  gramm: 
  paradigm: pres-ind-act-2-3-sg-b
 -flex: <2>.<.>
  gramm: 
  paradigm: pres-ind-act-2-pl
  paradigm: ipf-ind-act-b
  paradigm: ipf-ind-act-nonst
  paradigm: ipf-ind-act-b-nonst,Gheg
  paradigm: pres-ind-pass
  paradigm: ipf-ind-pass
  paradigm: imper-act-sg-b-consonant
  paradigm: imper-act-pl-consonant
  paradigm: imper-pass-sg
  paradigm: imper-pass-pl
 -flex: <3>.<.>
  gramm: 
  paradigm: aor-ind-act-1-2-sg
  paradigm: aor-ind-act-3-sg-a
 -flex: <3>.ë<.>//<3>.e<.>
  gramm: 
  paradigm: aor-ind-act-pl-b
-paradigm: njoh-1
 -flex: <0>.<.>
  gramm: 
  paradigm: aor-ind-act-1-2-sg
  paradigm: aor-ind-pass
  paradigm: ptcp-3
  paradigm: pres-adm-act
  paradigm: pres-adm-act-nonst
  paradigm: ipf-adm-act
  paradigm: ipf-adm-act-nonst,Gheg
  paradigm: pres-opt-act-a
 -flex: <0>.ë<.>//<0>.e<.>
  gramm: 
  paradigm: aor-ind-act-pl-b
 -flex: <2>.<.>
  gramm: 
  paradigm: pres-ind-pass
  paradigm: ipf-ind-pass
  paradigm: imper-pass-sg
  paradigm: imper-pass-pl
 -flex: <3>.<.>
  gramm: 
  paradigm: aor-ind-act-1-2-sg
 -flex: <3>.ë<.>//<3>.e<.>
  gramm: 
  paradigm: aor-ind-act-pl-b
-paradigm: mat
 -flex: <0>.<.>
  gramm: 
  paradigm: pres-ind-act-1-sg-b
  paradigm: pres-ind-act-1-3-pl-d
  paradigm: pres-ind-act-1-3-pl-b-old
  paradigm: pres-ind-act-2-pl
  paradigm: ipf-ind-act-b
  paradigm: ipf-ind-act-nonst
  paradigm: ipf-ind-act-b-nonst,Gheg
  paradigm: pres-sbjv-act-3-sg-b
 -flex: <0>.ë<.>//<0>.e<.>
  gramm: 
  paradigm: pres-sbjv-act-2-sg
 -flex: <1>.<.>
  gramm: 
  paradigm: pres-ind-act-2-3-sg-b
  paradigm: pres-ind-pass
  paradigm: ipf-ind-pass
  paradigm: aor-ind-act-1-2-sg
  paradigm: aor-ind-act-3-sg-a
  paradigm: aor-ind-pass
  paradigm: ptcp-3
  paradigm: pres-adm-act
  paradigm: pres-adm-act-nonst
  paradigm: ipf-adm-act
  paradigm: ipf-adm-act-nonst,Gheg
  paradigm: pres-opt-act-a
  paradigm: imper-act-sg-b-consonant
  paradigm: imper-act-pl-consonant
  paradigm: imper-pass-sg
  paradigm: imper-pass-pl
 -flex: <1>.ë<.>//<1>.e<.>
  gramm: 
  paradigm: aor-ind-act-pl-b
-paradigm: mat-1
 -flex: <1>.<.>
  gramm: 
  paradigm: pres-ind-pass
  paradigm: ipf-ind-pass
  paradigm: aor-ind-act-1-2-sg
  paradigm: aor-ind-pass
  paradigm: ptcp-3
  paradigm: pres-adm-act
  paradigm: pres-adm-act-nonst
  paradigm: ipf-adm-act
  paradigm: ipf-adm-act-nonst,Gheg
  paradigm: pres-opt-act-a
  paradigm: imper-pass-sg
  paradigm: imper-pass-pl
 -flex: <1>.ë<.>//<1>.e<.>
  gramm: 
  paradigm: aor-ind-act-pl-b

-paradigm: pres-wait
 -flex: <0>.<.>
  gramm: 
  paradigm: pres-ind-act-1-sg-b
  paradigm: pres-ind-act-1-3-pl-b-old
  paradigm: pres-ind-act-1-3-pl-d
  paradigm: pres-sbjv-act-3-sg-b
 -flex: <0>.ë<.>//<0>.e<.>
  gramm: 
  paradigm: pres-sbjv-act-2-sg
 -flex: <1>.<.>
  gramm: 
  paradigm: pres-ind-act-2-3-sg-b
 -flex: <2>.<.>
  gramm: 
  paradigm: pres-ind-act-2-pl
  paradigm: ipf-ind-act-b
  paradigm: ipf-ind-act-nonst
  paradigm: ipf-ind-act-b-nonst,Gheg
  paradigm: imper-act-pl-consonant
 -flex: <3>.<.>
  gramm: 
  paradigm: pres-ind-pass
  paradigm: ipf-ind-pass
  paradigm: aor-ind-act-1-2-sg
  paradigm: aor-ind-act-3-sg-a
  paradigm: aor-ind-pass
  paradigm: ptcp-3
  paradigm: pres-adm-act
  paradigm: pres-adm-act-nonst
  paradigm: ipf-adm-act
  paradigm: ipf-adm-act-nonst,Gheg
  paradigm: pres-opt-act-a
  paradigm: imper-act-sg-b-consonant
  paradigm: imper-pass-sg
  paradigm: imper-pass-pl
 -flex: <3>.ë<.>//<3>.e<.>
  gramm: 
  paradigm: aor-ind-act-pl-b
-paradigm: pres-wait-1
 -flex: <3>.<.>
  gramm: 
  paradigm: pres-ind-pass
  paradigm: ipf-ind-pass
  paradigm: aor-ind-act-1-2-sg
  paradigm: aor-ind-pass
  paradigm: ptcp-3
  paradigm: pres-adm-act
  paradigm: pres-adm-act-nonst
  paradigm: ipf-adm-act
  paradigm: ipf-adm-act-nonst,Gheg
  paradigm: pres-opt-act-a
  paradigm: imper-pass-sg
  paradigm: imper-pass-pl
 -flex: <3>.ë<.>//<3>.e<.>
  gramm: 
  paradigm: aor-ind-act-pl-b

-paradigm: vdes
 -flex: <0>.<.>
  gramm: 
  paradigm: pres-ind-act-1-sg-b
  paradigm: pres-ind-act-2-3-sg-b
  paradigm: pres-ind-act-1-3-pl-b-old
  paradigm: pres-ind-act-1-3-pl-d
  paradigm: pres-sbjv-act-3-sg-b
 -flex: <0>.ë<.>//<0>.e<.>
  gramm: 
  paradigm: pres-sbjv-act-2-sg
 -flex: <1>.<.>
  gramm: 
  paradigm: pres-ind-act-2-pl
  paradigm: ipf-ind-act-b
  paradigm: ipf-ind-act-nonst
  paradigm: ipf-ind-act-b-nonst,Gheg
  paradigm: imper-act-sg-b-consonant
  paradigm: imper-act-pl-consonant
  paradigm: pres-ind-pass
  paradigm: ipf-ind-pass
 -flex: <2>.<.>
  gramm: 
  paradigm: ptcp-3
  paradigm: pres-adm-act
  paradigm: pres-adm-act-nonst
  paradigm: ipf-adm-act
  paradigm: ipf-adm-act-nonst,Gheg
  paradigm: pres-opt-act-a
 -flex: <3>.<.>
  gramm: 
  paradigm: aor-ind-act-1-2-sg
  paradigm: aor-ind-act-2-sg
  paradigm: aor-ind-pass
 -flex: <3>.ë<.>//<3>.e<.>
  gramm: 
  paradigm: aor-ind-act-pl-b
 -flex: <0,1,3>.<.>
  gramm: nonst
  paradigm: pres-adm-act
  paradigm: pres-adm-act-nonst
  paradigm: ipf-adm-act
  paradigm: ipf-adm-act-nonst,Gheg

-paradigm: marr
 -flex: <0>.<.>
  gramm: 
  paradigm: pres-ind-act-1-sg-b
  paradigm: pres-ind-act-1-3-pl-b-old
  paradigm: pres-ind-act-1-3-pl-d
  paradigm: pres-sbjv-act-3-sg-b
  paradigm: ptcp-4
  paradigm: pres-adm-act
  paradigm: pres-adm-act-nonst
  paradigm: ipf-adm-act
  paradigm: ipf-adm-act-nonst,Gheg
  paradigm: pres-opt-act-a
 -flex: <0>.ë<.>//<0>.e<.>
  gramm: 
  paradigm: pres-sbjv-act-2-sg
 -flex: <1>.<.>
  gramm: 
  paradigm: pres-ind-act-2-3-sg-b
  paradigm: pres-ind-act-2-pl
  paradigm: ipf-ind-act-b
  paradigm: ipf-ind-act-nonst
  paradigm: ipf-ind-act-b-nonst,Gheg
  paradigm: pres-ind-pass
  paradigm: ipf-ind-pass
  paradigm: imper-act-sg-b-consonant
  paradigm: imper-act-pl-consonant
  paradigm: imper-pass-sg
  paradigm: imper-pass-pl
 -flex: <2>.<.>
  gramm: 
  paradigm: ipf-ind-act-b
  paradigm: ipf-ind-act-nonst
  paradigm: ipf-ind-act-b-nonst,Gheg
  paradigm: pres-ind-pass
  paradigm: ipf-ind-pass
  paradigm: imper-act-sg-b-consonant
  paradigm: imper-act-pl-consonant
  paradigm: imper-pass-sg
  paradigm: imper-pass-pl
 -flex: <3>.<.>
  gramm: 
  paradigm: aor-ind-act-1-2-sg
  paradigm: aor-ind-act-3-sg-a
  paradigm: aor-ind-pass
  paradigm: aor-ind-act-pl-b
 -flex: <4>.<.>
  gramm: nonst
  paradigm: aor-ind-pass
  paradigm: aor-ind-act-pl-b
 -flex: <4>.t<.>
  gramm: nonst
  paradigm: aor-ind-act-1-2-sg
  paradigm: aor-ind-act-3-sg-a
 -flex: <4>.ti<.>
  gramm: nonst
  paradigm: aor-ind-act-pl-b
-paradigm: marr-1
 -flex: <0>.<.>
  gramm: 
  paradigm: ptcp-4
  paradigm: pres-adm-act
  paradigm: pres-adm-act-nonst
  paradigm: ipf-adm-act
  paradigm: ipf-adm-act-nonst,Gheg
  paradigm: pres-opt-act-a
 -flex: <1>.<.>
  gramm: 
  paradigm: pres-ind-pass
  paradigm: ipf-ind-pass
  paradigm: imper-pass-sg
  paradigm: imper-pass-pl
 -flex: <2>.<.>
  gramm: 
  paradigm: pres-ind-pass
  paradigm: ipf-ind-pass
  paradigm: imper-pass-sg
  paradigm: imper-pass-pl
 -flex: <3>.<.>
  gramm: 
  paradigm: aor-ind-act-1-2-sg
  paradigm: aor-ind-pass
 -flex: <3>.ë<.>//<3>.e<.>//<4>.ë<.>//<4>.e<.>
  gramm: 
  paradigm: aor-ind-act-pl-b
 -flex: <4>.<.>
  gramm: 
  paradigm: aor-ind-pass
 -flex: <4>.t<.>
  gramm: nonst
  paradigm: aor-ind-act-1-2-sg
 -flex: <4>.ti<.>
  gramm: nonst
  paradigm: aor-ind-act-pl-b
-paradigm: humbas
 -flex: <0>.<.>
  gramm: 
  paradigm: pres-ind-act-1-sg-b
  paradigm: pres-ind-act-1-3-pl-d
  paradigm: pres-ind-act-1-3-pl-b-old
  paradigm: pres-sbjv-act-3-sg-b
 -flex: <0>.ë<.>//<0>.e<.>
  gramm: 
  paradigm: pres-sbjv-act-2-sg
 -flex: <1>.<.>
  gramm: 
  paradigm: pres-ind-act-2-3-sg-b
 -flex: <2>.<.>
  gramm: 
  paradigm: pres-ind-act-2-pl
  paradigm: ipf-ind-act-b
  paradigm: ipf-ind-act-nonst
  paradigm: ipf-ind-act-b-nonst,Gheg
  paradigm: imper-act-pl-consonant
 -flex: <3>.<.>
  gramm: 
  paradigm: pres-ind-pass
  paradigm: ipf-ind-pass
  paradigm: aor-ind-act-1-2-sg
  paradigm: aor-ind-act-3-sg-a
  paradigm: aor-ind-pass
  paradigm: ptcp-3
  paradigm: pres-adm-act
  paradigm: pres-adm-act-nonst
  paradigm: ipf-adm-act
  paradigm: ipf-adm-act-nonst,Gheg
  paradigm: pres-opt-act-a
  paradigm: imper-pass-sg
  paradigm: imper-pass-pl
 -flex: <3>.ë<.>//<3>.e<.>
  gramm: 
  paradigm: aor-ind-act-pl-b

-paradigm: flas
 -flex: <0>.<.>
  gramm: 
  paradigm: pres-ind-act-1-sg-b
  paradigm: pres-ind-act-1-3-pl-d
  paradigm: pres-sbjv-act-3-sg-b
 -flex: <0>.ë<.>//<0>.e<.>
  gramm: 
  paradigm: pres-sbjv-act-2-sg
 -flex: <1>.<.>
  gramm: 
  paradigm: pres-ind-act-2-3-sg-b
 -flex: <2>.<.>
  gramm: 
  paradigm: pres-ind-act-2-pl
  paradigm: ipf-ind-act-b
  paradigm: ipf-ind-act-nonst
  paradigm: ipf-ind-act-b-nonst,Gheg
 -flex: <3>.<.>
  gramm: 
  paradigm: pres-ind-pass
  paradigm: ipf-ind-pass
  paradigm: imper-act-pl-consonant
 -flex: <4>.<.>
  gramm: 
  paradigm: aor-ind-act-1-2-sg
  paradigm: aor-ind-act-3-sg-a
  paradigm: aor-ind-pass
  paradigm: ptcp-3
  paradigm: pres-opt-act-a
  paradigm: pres-adm-act
  paradigm: pres-adm-act-nonst
  paradigm: ipf-adm-act
  paradigm: ipf-adm-act-nonst,Gheg
  paradigm: imper-act-sg-b-consonant
  paradigm: pres-sbjv-act-2-sg-old-1
 -flex: <4>.ë<.>//<4>.e<.>
  gramm: 
  paradigm: aor-ind-act-pl-b
 -flex: <5>.<.>
  gramm: nonst
  paradigm: ptcp-3
-paradigm: flas-1
 -flex: <3>.<.>
  gramm: 
  paradigm: pres-ind-pass
  paradigm: ipf-ind-pass
 -flex: <4>.<.>
  gramm: 
  paradigm: aor-ind-act-1-2-sg
  paradigm: aor-ind-pass
  paradigm: ptcp-3
  paradigm: pres-opt-act-a
  paradigm: pres-adm-act
  paradigm: pres-adm-act-nonst
  paradigm: ipf-adm-act
  paradigm: ipf-adm-act-nonst,Gheg
 -flex: <4>.ë<.>//<4>.e<.>
  gramm: 
  paradigm: aor-ind-act-pl-b
 -flex: <5>.<.>
  gramm: nonst
  paradigm: ptcp-3

-paradigm: vras
 -flex: <0>.<.>
  gramm: 
  paradigm: pres-ind-act-1-sg-b
  paradigm: pres-ind-act-1-3-pl-b-old
  paradigm: pres-ind-act-1-3-pl-d
  paradigm: pres-sbjv-act-3-sg-b
 -flex: <0>.ë<.>//<0>.e<.>
  gramm: 
  paradigm: pres-sbjv-act-2-sg
 -flex: <1>.<.>
  gramm: 
  paradigm: pres-ind-act-2-3-sg-b
 -flex: <2>.<.>
  gramm: 
  paradigm: pres-ind-act-2-pl
  paradigm: ipf-ind-act-b
  paradigm: ipf-ind-act-nonst
  paradigm: ipf-ind-act-b-nonst,Gheg
 -flex: <3>.<.>
  gramm: 
  paradigm: aor-ind-act-3-sg-b
  paradigm: aor-ind-act-pl-a
  paradigm: aor-ind-pass
  paradigm: pres-sbjv-act-2-sg-old-1
  paradigm: ptcp-1
  paradigm: pres-adm-act
  paradigm: pres-adm-act-nonst
  paradigm: ipf-adm-act
  paradigm: ipf-adm-act-nonst,Gheg
  paradigm: pres-opt-act-b
  paradigm: pres-opt-act-c
 -flex: <3>.<.>
  gramm: nonst
  paradigm: pres-ind-act-2-pl
  paradigm: pres-ind-act-1-3-pl-a
  paradigm: imper-act-sg-b-vowel
  paradigm: imper-act-pl-vowel
 -flex: <3>.v<.>
  gramm: 
  paradigm: aor-ind-act-1-2-sg
 -flex: <3>.v<.>
  gramm: nonst
  paradigm: aor-ind-act-3-sg-a
 -flex: <4>.<.>
  gramm: 
  paradigm: pres-ind-pass
  paradigm: ipf-ind-pass
  paradigm: imper-act-sg-b-consonant
  paradigm: imper-act-pl-consonant
-paradigm: vras-1
 -flex: <3>.<.>
  gramm: 
  paradigm: aor-ind-act-pl-a
  paradigm: aor-ind-pass
  paradigm: ptcp-1
  paradigm: pres-adm-act
  paradigm: pres-adm-act-nonst
  paradigm: ipf-adm-act
  paradigm: ipf-adm-act-nonst,Gheg
  paradigm: pres-opt-act-c
 -flex: <3>.v<.>
  gramm: 
  paradigm: aor-ind-act-1-2-sg
 -flex: <4>.<.>
  gramm: 
  paradigm: pres-ind-pass
  paradigm: ipf-ind-pass
-paradigm: dhjes
 -flex: <0>.<.>
  gramm: 
  paradigm: pres-ind-act-1-sg-b
  paradigm: pres-ind-act-2-3-sg-b
  paradigm: pres-ind-act-1-3-pl-d
  paradigm: pres-sbjv-act-3-sg-b
 -flex: <0>.ë<.>//<0>.e<.>
  gramm: 
  paradigm: pres-sbjv-act-2-sg
 -flex: <1>.<.>
  gramm: 
  paradigm: pres-ind-act-2-pl
  paradigm: ipf-ind-act-b
  paradigm: ipf-ind-act-nonst
  paradigm: ipf-ind-act-b-nonst,Gheg
  paradigm: imper-act-pl-consonant
 -flex: <2>.<.>
  gramm: 
  paradigm: aor-ind-act-3-sg-b
  paradigm: aor-ind-act-pl-a
  paradigm: aor-ind-pass
  paradigm: ptcp-1
  paradigm: pres-adm-act
  paradigm: pres-adm-act-nonst
  paradigm: ipf-adm-act
  paradigm: ipf-adm-act-nonst,Gheg
  paradigm: pres-opt-act-c
  paradigm: imper-act-pl-consonant
 -flex: <2>.v<.>
  gramm: 
  paradigm: aor-ind-act-1-2-sg
 -flex: <2>.v<.>
  gramm: nonst
  paradigm: aor-ind-act-3-sg-a
 -flex: <3>.<.>
  gramm: 
  paradigm: pres-ind-pass
  paradigm: ipf-ind-pass
  paradigm: imper-act-sg-b-consonant
 -flex: <4>.<.>
  gramm: nonst
  paradigm: aor-ind-act-pl-b
  paradigm: aor-ind-pass
  paradigm: ptcp-2
  paradigm: pres-adm-act
  paradigm: pres-adm-act-nonst
  paradigm: ipf-adm-act
  paradigm: ipf-adm-act-nonst,Gheg
-paradigm: dhjes-1
 -flex: <2>.<.>
  gramm: 
  paradigm: aor-ind-act-pl-a
  paradigm: aor-ind-pass
  paradigm: ptcp-1
  paradigm: pres-adm-act
  paradigm: pres-adm-act-nonst
  paradigm: ipf-adm-act
  paradigm: ipf-adm-act-nonst,Gheg
  paradigm: pres-opt-act-c
 -flex: <2>.v<.>
  gramm: 
  paradigm: aor-ind-act-1-2-sg
 -flex: <3>.<.>
  gramm: 
  paradigm: pres-ind-pass
  paradigm: ipf-ind-pass
-paradigm: shoh
 -flex: <0>.<.>
  gramm: 
  paradigm: pres-ind-act-1-sg-b
  paradigm: pres-ind-act-1-3-pl-d
  paradigm: pres-ind-act-1-3-pl-b-old
  paradigm: pres-sbjv-act-3-sg-b
 -flex: <0>.ë<.>//<0>.e<.>
  gramm: 
  paradigm: pres-sbjv-act-2-sg
 -flex: <1>.<.>
  gramm: 
  paradigm: pres-ind-act-2-3-sg-b
 -flex: <2>.<.>
  gramm: 
  paradigm: pres-ind-act-2-pl
  paradigm: ipf-ind-act-b
  paradigm: ipf-ind-act-nonst
  paradigm: ipf-ind-act-b-nonst,Gheg
  paradigm: pres-ind-pass
  paradigm: ipf-ind-pass
  paradigm: imper-act-sg-b-consonant
  paradigm: imper-act-pl-consonant
 -flex: <3>.<.>
  gramm: 
  paradigm: aor-ind-act-1-2-sg-b
  paradigm: aor-ind-act-3-sg-c
  paradigm: aor-ind-act-pl-a
  paradigm: aor-ind-pass
  paradigm: ptcp-1
  paradigm: pres-adm-act
  paradigm: pres-adm-act-nonst
  paradigm: ipf-adm-act
  paradigm: ipf-adm-act-nonst,Gheg
  paradigm: pres-opt-act-c
 -flex: <4>.<.>
  gramm: 
  paradigm: aor-ind-act-2-sg
-paradigm: jap
 -flex: <0>.<.>
  gramm: 
  paradigm: pres-ind-act-1-sg-b
  paradigm: pres-ind-act-1-3-pl-d
  paradigm: pres-sbjv-act-3-sg-b
  paradigm: pres-sbjv-act-2-sg
 -flex: <0>.ë<.>//<0>.e<.>
  gramm: 
  paradigm: pres-sbjv-act-2-sg
 -flex: <1>.<.>
  gramm: 
  paradigm: pres-ind-act-2-3-sg-b
  paradigm: pres-ind-act-2-pl
  paradigm: pres-ind-pass
  paradigm: ipf-ind-act-b
  paradigm: ipf-ind-act-nonst
  paradigm: ipf-ind-act-b-nonst,Gheg
  paradigm: ipf-ind-pass
  paradigm: imper-act-sg-b-consonant
  paradigm: imper-act-pl-consonant
 -flex: <2>.<.>
  gramm: 
  paradigm: pres-ind-pass
  paradigm: ipf-ind-act-b
  paradigm: ipf-ind-act-nonst
  paradigm: ipf-ind-act-b-nonst,Gheg
  paradigm: imper-act-sg-b-consonant
  paradigm: imper-act-pl-consonant
 -flex: <2>.<.>
  gramm: 
  paradigm: pres-ind-act-2-pl
  paradigm: ipf-ind-pass
  gramm: nonst
 -flex: <3>.<.>
  gramm: 
  paradigm: ptcp-4
  paradigm: pres-adm-act
  paradigm: pres-adm-act-nonst
  paradigm: ipf-adm-act
  paradigm: ipf-adm-act-nonst,Gheg
  paradigm: pres-opt-act-b
 -flex: <4>.<.>
  gramm: 
  paradigm: aor-ind-act-1-2-sg-b
  paradigm: aor-ind-act-3-sg-c
  paradigm: aor-ind-act-pl-a
  paradigm: aor-ind-pass
  paradigm: pres-opt-act-c
 -flex: <5>.<.>
  gramm: 
  paradigm: aor-ind-act-2-sg
 -flex: <6>.<.>
  gramm: 
  paradigm: imper-act-sg-b-consonant
-paradigm: pi
 -flex: <0>.<.>
  gramm: 
  paradigm: pres-ind-act-1-sg-b
  paradigm: pres-ind-act-2-3-sg-b
  paradigm: pres-ind-act-2-pl
  paradigm: pres-ind-act-1-3-pl-b
  paradigm: ipf-ind-act-a
  paradigm: ipf-ind-act-nonst
  paradigm: ipf-ind-act-a-nonst,Gheg
  paradigm: aor-ind-act-3-sg-b
  paradigm: aor-ind-act-pl-a
  paradigm: aor-ind-pass
  paradigm: pres-sbjv-act-2-sg
  paradigm: pres-sbjv-act-3-sg-a
  paradigm: ptcp-1
  paradigm: ptcp-5
  paradigm: pres-adm-act
  paradigm: pres-adm-act-nonst
  paradigm: ipf-adm-act
  paradigm: ipf-adm-act-nonst,Gheg
  paradigm: pres-opt-act-c
  paradigm: imper-act-sg-b-vowel
  paradigm: imper-act-pl-vowel
 -flex: <0>.v<.>
  gramm: 
  paradigm: aor-ind-act-1-2-sg
 -flex: <0>.v<.>
  gramm: nonst
  paradigm: aor-ind-act-3-sg-a
 -flex: <0>.h<.>
  gramm: 
  paradigm: pres-ind-pass
  paradigm: ipf-ind-pass
-paradigm: pi-1
 -flex: <0>.<.>
  gramm: 
  paradigm: aor-ind-act-pl-a
  paradigm: aor-ind-pass
  paradigm: ptcp-1
  paradigm: ptcp-5
  paradigm: pres-adm-act
  paradigm: pres-adm-act-nonst
  paradigm: ipf-adm-act
  paradigm: ipf-adm-act-nonst,Gheg
  paradigm: pres-opt-act-c
 -flex: <0>.v<.>
  gramm: 
  paradigm: aor-ind-act-1-2-sg
 -flex: <0>.h<.>
  gramm: 
  paradigm: pres-ind-pass
  paradigm: ipf-ind-pass
-paradigm: di
 -flex: <0>.<.>
  gramm: 
  paradigm: pres-ind-act-1-sg-b
  paradigm: pres-ind-act-2-3-sg-b
  paradigm: pres-ind-act-1-3-pl-b
  paradigm: pres-sbjv-act-2-sg
  paradigm: pres-sbjv-act-3-sg-a
  paradigm: pres-sbjv-act-3-sg-b-old
 -flex: <1>.<.>
  gramm: 
  paradigm: pres-ind-act-2-pl
  paradigm: ipf-ind-act-a
  paradigm: ipf-ind-act-nonst
  paradigm: ipf-ind-act-a-nonst,Gheg
  paradigm: imper-act-sg-b-vowel
  paradigm: imper-act-pl-vowel
 -flex: <1>.h<.>
  gramm: 
  paradigm: pres-ind-pass
  paradigm: ipf-ind-pass
  paradigm: imper-pass-sg
  paradigm: imper-pass-pl
 -flex: <2>.<.>
  gramm: 
  paradigm: aor-ind-act-1-2-sg
  paradigm: aor-ind-act-3-sg-a
  paradigm: aor-ind-pass
  paradigm: ptcp-3
  paradigm: pres-adm-act
  paradigm: pres-adm-act-nonst
  paradigm: ipf-adm-act
  paradigm: ipf-adm-act-nonst,Gheg
  paradigm: pres-opt-act-a
 -flex: <2>.ë<.>//<2>.e<.>
  gramm: 
  paradigm: aor-ind-act-pl-b
-paradigm: di-1
 -flex: <1>.h<.>
  gramm: 
  paradigm: pres-ind-pass
  paradigm: ipf-ind-pass
  paradigm: imper-pass-sg
  paradigm: imper-pass-pl
 -flex: <2>.<.>
  gramm: 
  paradigm: aor-ind-act-1-2-sg
  paradigm: aor-ind-pass
  paradigm: ptcp-3
  paradigm: pres-adm-act
  paradigm: pres-adm-act-nonst
  paradigm: ipf-adm-act
  paradigm: ipf-adm-act-nonst,Gheg
  paradigm: pres-opt-act-a
 -flex: <2>.ë<.>//<2>.e<.>
  gramm: 
  paradigm: aor-ind-act-pl-b
 -flex: <3>.<.>
  gramm: 
  paradigm: ptcp-4

-paradigm: shtie
 -flex: <0>.<.>
  gramm: 
  paradigm: pres-ind-act-1-sg-b
  paradigm: pres-ind-act-2-3-sg-b
  paradigm: pres-ind-act-1-3-pl-b
  paradigm: pres-sbjv-act-2-sg
 -flex: <1>.<.>
  gramm: 
  paradigm: pres-ind-act-2-pl
  paradigm: ipf-ind-act-a
  paradigm: ipf-ind-act-nonst
  paradigm: ipf-ind-act-a-nonst,Gheg
  paradigm: aor-ind-pass
  paradigm: aor-ind-act-3-sg-b
  paradigm: aor-ind-act-pl-a
  paradigm: imper-act-pl-vowel
 -flex: <1>.<.>
  gramm: nonst
  paradigm: ptcp-1
  paradigm: pres-adm-act
  paradigm: pres-adm-act-nonst
  paradigm: ipf-adm-act
  paradigm: ipf-adm-act-nonst,Gheg
 -flex: <1>.h<.>
  gramm: 
  paradigm: pres-ind-pass
  paradigm: ipf-ind-pass
 -flex: <1>.v<.>
  gramm: 
  paradigm: aor-ind-act-1-2-sg
 -flex: <1>.v<.>
  gramm: 
  paradigm: aor-ind-act-3-sg-a
 -flex: <2>.<.>
  gramm: 
  paradigm: ptcp-4
  paradigm: pres-adm-act
  paradigm: pres-adm-act-nonst
  paradigm: ipf-adm-act
  paradigm: ipf-adm-act-nonst,Gheg
  paradigm: pres-opt-act-b
 -flex: <3>.<.>
  gramm: 
  paradigm: pres-sbjv-act-3-sg-b
  paradigm: ptcp-4
  paradigm: imper-act-sg-b-consonant
  paradigm: imper-act-pl-consonant
 -flex: <3>.h<.>
  gramm: 
  paradigm: imper-pass-sg
  paradigm: imper-pass-pl
 -flex: <4>.<.>
  gramm: 
  paradigm: aor-ind-act-3-sg-b
  paradigm: aor-ind-act-pl-a
  paradigm: aor-ind-pass
  paradigm: ptcp-1
  paradigm: pres-opt-act-c
 -flex: <5>.<.>
  gramm: 
  paradigm: aor-ind-act-1-2-sg
  paradigm: aor-ind-act-3-sg-a
  paradigm: aor-ind-pass
  paradigm: ptcp-3
 -flex: <5>.ë<.>//<5>.e<.>
  gramm: 
  paradigm: aor-ind-act-pl-b
 -flex: <4>.v<.>
  gramm: nonst
  paradigm: aor-ind-act-1-2-sg
 -flex: <4>.v<.>
  gramm: nonst
  paradigm: aor-ind-act-3-sg-a

-paradigm: zë
 -flex: <0>.<.>
  gramm: 
  paradigm: pres-ind-act-1-sg-b
  paradigm: pres-ind-act-2-3-sg-b
  paradigm: pres-ind-act-1-3-pl-b
  paradigm: pres-sbjv-act-2-sg
 -flex: <1>.<.>
  gramm: 
  paradigm: pres-ind-act-2-pl
  paradigm: ipf-ind-act-a
  paradigm: ipf-ind-act-nonst
  paradigm: ipf-ind-act-a-nonst,Gheg
  paradigm: imper-act-pl-vowel
 -flex: <1>.h<.>
  gramm: 
  paradigm: pres-ind-pass
  paradigm: ipf-ind-pass
 -flex: <2>.<.>
  gramm: 
  paradigm: ptcp-4
  paradigm: pres-adm-act
  paradigm: pres-adm-act-nonst
  paradigm: ipf-adm-act
  paradigm: ipf-adm-act-nonst,Gheg
  paradigm: pres-opt-act-b
 -flex: <3>.<.>
  gramm: 
  paradigm: aor-ind-act-1-2-sg
  paradigm: aor-ind-act-3-sg-a
 -flex: <4>.<.>
  gramm: 
  paradigm: aor-ind-act-pl-a
  paradigm: aor-ind-pass
 -flex: <5>.<.>
  gramm: 
  paradigm: pres-sbjv-act-3-sg-b
  paradigm: imper-act-sg-b-consonant

-paradigm: zë-1
 -flex: <1>.h<.>
  gramm: 
  paradigm: pres-ind-pass
  paradigm: ipf-ind-pass
 -flex: <2>.<.>
  gramm: 
  paradigm: ptcp-4
  paradigm: pres-adm-act
  paradigm: pres-adm-act-nonst
  paradigm: ipf-adm-act
  paradigm: ipf-adm-act-nonst,Gheg
  paradigm: pres-opt-act-b
 -flex: <3>.<.>
  gramm: 
  paradigm: aor-ind-act-1-2-sg
 -flex: <4>.<.>
  gramm: 
  paradigm: aor-ind-act-pl-a
  paradigm: aor-ind-pass

-paradigm: lë
 -flex: <0>.<.>
  gramm: 
  paradigm: pres-ind-act-1-sg-b
  paradigm: pres-ind-act-2-3-sg-b
  paradigm: pres-ind-act-1-3-pl-b
  paradigm: pres-sbjv-act-2-sg
 -flex: <1>.<.>
  gramm: 
  paradigm: pres-ind-act-2-pl
  paradigm: ipf-ind-act-a
  paradigm: ipf-ind-act-nonst
  paradigm: ipf-ind-act-a-nonst,Gheg
  paradigm: imper-act-pl-vowel
 -flex: <1>.h<.>
  gramm: 
  paradigm: pres-ind-pass
  paradigm: ipf-ind-pass
  paradigm: imper-pass-sg
  paradigm: imper-pass-pl
 -flex: <2>.<.>
  gramm: 
  paradigm: ptcp-4
  paradigm: pres-adm-act
  paradigm: pres-adm-act-nonst
  paradigm: ipf-adm-act
  paradigm: ipf-adm-act-nonst,Gheg
  paradigm: pres-opt-act-b
 -flex: <3>.<.>
  gramm: 
  paradigm: aor-ind-act-1-2-sg-b
  paradigm: aor-ind-act-3-sg-c
  paradigm: aor-ind-act-pl-a
  paradigm: aor-ind-pass
  paradigm: ptcp-1
 -flex: <4>.<.>
  gramm: 
  paradigm: aor-ind-act-2-sg
 -flex: <5>.<.>
  gramm: 
  paradigm: pres-sbjv-act-3-sg-b
  paradigm: imper-act-sg-b-consonant

-paradigm: ha
 -flex: <0>.<.>
  gramm: 
  paradigm: pres-ind-act-1-sg-b
  paradigm: pres-ind-act-2-3-sg-b
  paradigm: pres-ind-act-2-pl
  paradigm: pres-ind-act-1-3-pl-b
  paradigm: ipf-ind-act-a
  paradigm: ipf-ind-act-nonst
  paradigm: ipf-ind-act-a-nonst,Gheg
  paradigm: pres-sbjv-act-2-sg
  paradigm: pres-sbjv-act-3-sg-a
  paradigm: imper-act-sg-b-vowel
  paradigm: imper-act-pl-vowel
 -flex: <0>.h<.>
  gramm: 
  paradigm: pres-ind-pass
  paradigm: ipf-ind-pass
 -flex: <1>.<.>
  gramm: 
  paradigm: ptcp-4
  paradigm: pres-adm-act
  paradigm: pres-adm-act-nonst
  paradigm: ipf-adm-act
  paradigm: ipf-adm-act-nonst,Gheg
  paradigm: pres-opt-act-b
 -flex: <2>.<.>
  gramm: 
  paradigm: aor-ind-act-1-2-sg
  paradigm: aor-ind-act-3-sg-a
 -flex: <2>.ë<.>//<2>.e<.>
  gramm: 
  paradigm: aor-ind-act-pl-b
 -flex: <3>.<.>
  gramm: 
  paradigm: aor-ind-pass
  paradigm: pres-opt-act-a
-paradigm: ha-1
 -flex: <0>.h<.>
  gramm: 
  paradigm: pres-ind-pass
  paradigm: ipf-ind-pass
 -flex: <1>.<.>
  gramm: 
  paradigm: ptcp-4
  paradigm: pres-adm-act
  paradigm: pres-adm-act-nonst
  paradigm: ipf-adm-act
  paradigm: ipf-adm-act-nonst,Gheg
  paradigm: pres-opt-act-b
 -flex: <2>.<.>
  gramm: 
  paradigm: aor-ind-act-1-2-sg
  paradigm: aor-ind-act-3-sg-a
 -flex: <2>.ë<.>//<2>.e<.>
  gramm: 
  paradigm: aor-ind-act-pl-b
 -flex: <3>.<.>
  gramm: 
  paradigm: aor-ind-pass
  paradigm: pres-opt-act-a

-paradigm: dua
 -flex: <0>.<.>
  gramm: 
  paradigm: pres-ind-act-1-sg-b
  paradigm: pres-ind-act-1-3-pl-a
  paradigm: pres-ind-act-1-3-pl-c
  paradigm: pres-sbjv-act-2-sg
  paradigm: imper-act-sg-a
 -flex: <0>.<.>
  gramm: nonst
  paradigm: imper-act-pl-vowel
  paradigm: pres-ind-act-1-3-pl-b
 -flex: <1>.<.>
  gramm: 
  paradigm: pres-ind-act-2-3-sg-b
  paradigm: pres-ind-act-2-pl
  paradigm: ipf-ind-act-a
  paradigm: ipf-ind-act-a-nonst,Gheg
  paradigm: ipf-ind-act-b-nonst,Gheg
  paradigm: pres-sbjv-act-3-sg-a
  paradigm: imper-act-pl-vowel
 -flex: <1>.jte
  gramm: 3,sg,ipf,ind,act,nonst
 -flex: <1>.n
  gramm: 2,sg,pres,ind,act,nonst
 -flex: <1>.n
  gramm: 3,sg,pres,ind,act,nonst
 -flex: <2>.h<.>
  gramm: 
  paradigm: pres-ind-pass
  paradigm: ipf-ind-pass
  paradigm: imper-pass-sg
  paradigm: imper-pass-pl
 -flex: <3>.<.>
  gramm: 
  paradigm: ptcp-3
  paradigm: pres-adm-act
  paradigm: pres-adm-act-nonst
  paradigm: ipf-adm-act
  paradigm: pres-opt-act-b
 -flex: <3>.<.>
  gramm: nonst,Gheg
  paradigm: ipf-adm-act-nonst,Gheg
  paradigm: pres-opt-act-b
 -flex: <4>.sh<.>
  gramm: 
  paradigm: aor-ind-act-1-2-sg
  paradigm: aor-ind-act-3-sg-a
  paradigm: aor-ind-pass
 -flex: <4>.shë<.>//<4>.she<.>
  gramm: 
  paradigm: aor-ind-act-pl-b
 -flex: <4>.sh<.>
  gramm: 
  paradigm: ipf-ind-act-b
  paradigm: aor-ind-act-3-sg-c
  gramm: nonst
 -flex: <4>.të<.>//<4>.te<.>
  gramm: nonst
  paradigm: pres-sbjv-act-3-sg-c
 -flex: <5>.<.>
  gramm: nonst
  paradigm: aor-ind-act-1-2-sg
  paradigm: aor-ind-act-3-sg-a
  paradigm: ptcp-3
 -flex: <5>.ë<.>//<5>.e<.>
  gramm: nonst
  paradigm: aor-ind-act-pl-b
 -flex: <6>.<.>
  gramm: nonst
  paradigm: pres-opt-act-b

-paradigm: due
 -flex: <0>.<.>
  gramm: 
  paradigm: pres-ind-act-1-sg-b
  paradigm: pres-ind-act-1-3-pl-c
  paradigm: pres-sbjv-act-2-sg
  paradigm: imper-act-sg-a
  paradigm: imper-act-sg-b-vowel
  paradigm: imper-act-pl-vowel

-paradigm: bie
 -flex: <0>.<.>
  gramm: 
  paradigm: pres-ind-act-1-sg-b
  paradigm: pres-ind-act-2-3-sg-b
  paradigm: pres-ind-act-1-3-pl-c
  paradigm: pres-sbjv-act-2-sg
 -flex: <1>.<.>
  gramm: 
  paradigm: pres-ind-act-2-pl
  paradigm: ipf-ind-act-a
  paradigm: ipf-ind-act-nonst
  paradigm: ipf-ind-act-a-nonst,Gheg
  paradigm: imper-act-pl-vowel
 -flex: <1>.h<.>
  gramm: 
  paradigm: pres-ind-pass
  paradigm: ipf-ind-pass
 -flex: <2>.<.>
  gramm: 
  paradigm: aor-ind-act-pl-a
  paradigm: aor-ind-pass
  paradigm: ptcp-1
  paradigm: pres-adm-act
  paradigm: pres-adm-act-nonst
  paradigm: ipf-adm-act
  paradigm: ipf-adm-act-nonst,Gheg
  paradigm: pres-opt-act-c
 -flex: <3>.<.>
  gramm: 
  paradigm: aor-ind-act-1-2-sg
  paradigm: aor-ind-act-3-sg-a
 -flex: <4>.<.>
  gramm: 
  paradigm: pres-sbjv-act-3-sg-b
  paradigm: imper-act-sg-b-consonant

-paradigm: eci
 -flex: <0>.i
  gramm: 1,sg,pres,ind,act
 -flex: <0>.ën//<0>.en
  gramm: 2,sg,pres,ind,act
 -flex: <0>.ën//<0>.en
  gramm: 3,sg,pres,ind,act
 -flex: <0>.<.>
  gramm: 
  paradigm: pres-ind-act-2-pl
  paradigm: pres-ind-act-1-3-pl-d
  paradigm: ipf-ind-act-b
  paradigm: ipf-ind-act-nonst
  paradigm: ipf-ind-act-b-nonst,Gheg
  paradigm: aor-ind-act-1-2-sg
  paradigm: aor-ind-act-3-sg-a
  paradigm: aor-ind-pass
  paradigm: pres-sbjv-act-3-sg-b
  paradigm: ptcp-3
  paradigm: pres-adm-act
  paradigm: pres-adm-act-nonst
  paradigm: ipf-adm-act
  paradigm: ipf-adm-act-nonst,Gheg
  paradigm: pres-opt-act-a
  paradigm: imper-act-sg-b-consonant
  paradigm: imper-act-pl-vowel
 -flex: <0>.ë<.>//<0>.e<.>
  gramm: 
  paradigm: aor-ind-act-pl-b
  paradigm: pres-sbjv-act-2-sg
 -flex: <0>.ë<.>//<0>.e<.>
  gramm: 
  paradigm: pres-ind-act-1-3-pl-a-nonst
-paradigm: them
 -flex: <0>.m
  gramm: 1,sg,pres,ind,act
 -flex: <2>.m
  gramm: 1,sg,pres,ind,act,nonst
 -flex: <1>.
  gramm: 2,sg,pres,ind,act
 -flex: <7>.
  gramm: 2,sg,pres,ind,act,nonst,Gheg
 -flex: <2>.të//<2>.te
  gramm: 3,sg,pres,ind,act
 -flex: <2>.t
  gramm: 3,sg,pres,ind,act,nonst
 -flex: <0>.mi
  gramm: 1,pl,pres,ind,act
 -flex: <2>.mi
  gramm: 1,pl,pres,ind,act,nonst
 -flex: <2>.ni
  gramm: 2,pl,pres,ind,act
 -flex: <2>.në//<2>.ne
  gramm: 3,pl,pres,ind,act
 -flex: <5>.shë//<5>.she
  gramm: 1,sg,aor,ind,act
 -flex: <0>.<.>
  gramm: 
  paradigm: aor-ind-act-2-sg
 -flex: <0>.
  gramm: 2,sg,aor,ind,act
 -flex: <0>.të//<0>.te
  gramm: 3,sg,pres,sbjv,act,nonst
 -flex: <1>.<.>
  gramm: 
  paradigm: pres-sbjv-act-2-sg
  paradigm: imper-act-sg-a
 -flex: <1>.j<.>
  gramm: 2,sg,imp,act,nonst
  paradigm: IO_clitics_vowel_final
 -flex: <2>.<.>
  gramm: 
  paradigm: pres-ind-act-2-pl
  paradigm: imper-act-pl-vowel
  paradigm: ipf-ind-act-a-nonst,Gheg
 -flex: <2>.<.>
  gramm: nonst
  paradigm: ipf-ind-act-b
 -flex: <2>.h<.>
  gramm: nonst
  paradigm: pres-ind-pass
  paradigm: ipf-ind-pass
 -flex: <3>.<.>
  gramm: 
  paradigm: ptcp-4
  paradigm: pres-adm-act
  paradigm: pres-adm-act-nonst
  paradigm: ipf-adm-act
  paradigm: ipf-adm-act-nonst,Gheg
  paradigm: pres-opt-act-b
 -flex: <4>.<.>
  gramm: 
  paradigm: ipf-ind-act-c
  paradigm: ipf-ind-act-nonst
 -flex: <4>.<.>
  gramm: nonst
 -flex: .nim
  gramm: 1,pl,ipf,ind,act
 -flex: .nit
  gramm: 2,pl,ipf,ind,act
 -flex: .nin
  gramm: 3,pl,ipf,ind,act
 -flex: .më//.me
  gramm: 1,pl,aor,ind,act
 -flex: .të//.te
  gramm: 2,pl,aor,ind,act
 -flex: .në//.ne
  gramm: 3,pl,aor,ind,act
 -flex: <5>.<.>
  gramm: 
  paradigm: aor-ind-act-1-3-sg
  paradigm: aor-ind-act-pl-a
  paradigm: aor-ind-pass
  gramm: nonst
  paradigm: ptcp-4
 -flex: <6>.h<.>
  gramm: 
  paradigm: pres-ind-pass
  paradigm: ipf-ind-pass
 -flex: <7>.<.>
  gramm: nonst
  paradigm: pres-sbjv-act-2-sg
  paradigm: imper-act-sg-a
 -flex: <8>.<.>
  gramm: nonst
  paradigm: ptcp-4
  paradigm: pres-adm-act
  paradigm: pres-adm-act-nonst
  paradigm: ipf-adm-act
  paradigm: ipf-adm-act-nonst,Gheg
  paradigm: pres-opt-act-b
-paradigm: jam
 -flex: <0>.m
  gramm: 1,sg,pres,ind,act
 -flex: <1>.
  gramm: 2,sg,pres,ind,act
 -flex: <2>.të//<2>.te
  gramm: 3,sg,pres,ind,act
 -flex: <2>.t
  gramm: 3,sg,pres,ind,act,nonst
 -flex: <8>.t//<8>.të//<8>.te
  gramm: 3,sg,pres,ind,act,nonst,Gheg
 -flex: <1>.mi
  gramm: 1,pl,pres,ind,act
 -flex: <1>.ni
  gramm: 2,pl,pres,ind,act
 -flex: <0>.në//<0>.ne
  gramm: 3,pl,pres,ind,act
 -flex: <1>.m
  gramm: 1,sg,pres,sbjv,act
 -flex: <1>.sh
  gramm: 2,sg,pres,sbjv,act
 -flex: <1>.të//<1>.te
  gramm: 3,sg,pres,sbjv,act
 -flex: <1>.në//<1>.ne
  gramm: 3,pl,pres,sbjv,act
 -flex: <3>.<.>
  gramm: 
  paradigm: ptcp-4
  paradigm: pres-adm-act
  paradigm: pres-adm-act-nonst
  paradigm: ipf-adm-act
  paradigm: ipf-adm-act-nonst,Gheg
 -flex: <4>.<.>
  gramm: 
  paradigm: ipf-ind-act-c
  paradigm: ipf-ind-act-nonst
 -flex: <5>.<.>
  gramm: 
  paradigm: aor-ind-act-1-2-sg-b
  paradigm: aor-ind-act-3-sg-c
  paradigm: aor-ind-act-pl-a
 -flex: <6>.<.>
  gramm: 
  paradigm: imper-act-sg-b-vowel
  paradigm: imper-act-pl-vowel
 -flex: <6>.j
  gramm: 2,sg,imp,act,nonst
 -flex: <6>.ni
  gramm: 2,pl,pres,ind,act,nonst
 -flex: <7>.<.>
  gramm: 
  paradigm: pres-opt-act-c
 -flex: <9>.<.>
  gramm: nonst
  paradigm: pres-adm-act
  paradigm: pres-adm-act-nonst
  paradigm: ipf-adm-act
  paradigm: ipf-adm-act-nonst,Gheg
 -flex: <9>.ë//<9>.e
  gramm: ptcp,nonst

-paradigm: kam
 -flex: <0>.m
  gramm: 1,sg,pres,ind,act
 -flex: <1>.
  gramm: 2,sg,pres,ind,act
 -flex: <0>.
  gramm: 3,sg,pres,ind,act
 -flex: <1>.mi
  gramm: 1,pl,pres,ind,act
 -flex: <1>.ni
  gramm: 2,pl,pres,ind,act
 -flex: <0>.në//<0>.ne
  gramm: 3,pl,pres,ind,act
 -flex: <1>.m
  gramm: 1,sg,pres,sbjv,act
 -flex: <1>.sh
  gramm: 2,sg,pres,sbjv,act
 -flex: <1>.të//<1>.te
  gramm: 3,sg,pres,sbjv,act
 -flex: <1>.në//<1>.ne
  gramm: 3,pl,pres,sbjv,act
 -flex: <2>.<.>
  gramm: 
  paradigm: ptcp-3
  paradigm: pres-adm-act
  paradigm: pres-adm-act-nonst
  paradigm: ipf-adm-act
  paradigm: ipf-adm-act-nonst,Gheg
 -flex: <2>.të//<2>.te
  gramm: 3,sg,pres,opt,act
 -flex: <3>.<.>
  gramm: 
  paradigm: ipf-ind-act-c
  paradigm: ipf-ind-act-nonst
 -flex: <4>.<.>
  gramm: 
  paradigm: aor-ind-act-1-2-sg
  paradigm: aor-ind-act-3-sg-a
  paradigm: aor-ind-pass
 -flex: <4>.ë<.>//<4>.e<.>
  gramm: 
  paradigm: aor-ind-act-pl-b
 -flex: <4>.
  gramm: 3,sg,aor,ind,act,nonst
 -flex: <4>.ur
  gramm: ptcp,nonst
 -flex: <5>.<.>
  gramm: 
  paradigm: imper-act-sg-b-vowel
  paradigm: imper-act-pl-vowel
 -flex: <5>.h<.>
  gramm: 
  paradigm: pres-ind-pass
  paradigm: ipf-ind-pass
 -flex: <5>.j
  gramm: 2,sg,imp,act,nonst
 -flex: <5>.ni
  gramm: 2,pl,pres,ind,act,nonst
 -flex: <6>.<.>
  gramm: 
  paradigm: pres-opt-act-b

-paradigm: vete
 -flex: <0>.<.>
  gramm: 
  paradigm: pres-ind-act-1-sg-b
  paradigm: pres-ind-act-2-3-sg-b
 -flex: <1>.sh
  gramm: 2,sg,imp,act
 -flex: <1>.mi
  gramm: 1,pl,pres,ind,act
 -flex: <1>.ni
  gramm: 2,pl,pres,ind,act
 -flex: <1>.në//<1>.ne
  gramm: 3,pl,pres,ind,act
 -flex: <1>.<.>
  gramm: 
  paradigm: ipf-ind-act-a
  paradigm: ipf-ind-act-nonst
  paradigm: pres-sbjv-act-2-sg
  paradigm: imper-act-pl-vowel
 -flex: <2>.<.>
  gramm: 
  paradigm: aor-ind-act-1-2-sg
  paradigm: aor-ind-act-3-sg-a
  paradigm: ptcp-3
  paradigm: pres-adm-act
  paradigm: pres-adm-act-nonst
  paradigm: ipf-adm-act
  paradigm: ipf-adm-act-nonst,Gheg
  paradigm: pres-opt-act-a
 -flex: <2>.ë<.>//<2>.e<.>
  gramm: 
  paradigm: aor-ind-act-pl-b
 -flex: <3>.<.>
  gramm: 
  paradigm: pres-opt-act-b
 -flex: <4>.<.>
  gramm: 
  paradigm: ptcp-3
